---
format:
  html: default
execute:
  echo: false
  warning: false
  message: false
  cache: false
toc: true
toc-depth: 4
quarto-required: '>= 1.5'
crossref:
  fig-title: '**Figur**'
  tbl-title: '**Tabell**'
  title-delim: '**.**'
  fig-prefix: figur
  tbl-prefix: tabell
lang: nb
number-sections: true
number-depth: 3
df-print: kable
fig-dpi: 900
params:
  mesos_var: campus2
  mesos_group: ~
number-offset: 2.0

---
# Gjennomføring av studiet
```{r}
#| label: 'Import data for 3_Gjennomforin'
data_3_Gjennomforin <- qs::qread('3_Gjennomforin/data_3_Gjennomforin.qs')
```
```{r}
source("../general_formatting.R", chdir=TRUE)
```

## Hvor viktig mener du ulike læringsaktiviteter i lederutdanningen har vært for ditt læringsutbytte?{#sec-Hvor-viktig-mener-du-ulike-laringsaktiviteter-i-lederutdanningen-har-vart-for-ditt-laringsutbytte--25}


::: {#fig-gjennomforing-av-studiet-s-56-fct-cat-plot-html}

```{r, fig.height = fig_height_h_barchart(n_y=17, n_cats_y=5, max_chars_cats_y=13, multiplier_per_plot=0.3)}
gjennomforing_av_studiet_s_56_fct_cat_plot_html <-
	data_3_Gjennomforin |>
		makeme(dep = c(s_56_1,s_56_2,s_56_3,s_56_4,s_56_5,s_56_6,s_56_8,s_56_9,s_56_10,s_56_11,s_56_12,s_56_13,s_56_14,s_56_15,s_56_16,s_56_17,s_56_19),
		type = 'cat_plot_html')
nrange <- stringi::stri_c('N = ', n_range2(gjennomforing_av_studiet_s_56_fct_cat_plot_html[[1]]))
link <- make_link(data = gjennomforing_av_studiet_s_56_fct_cat_plot_html[[1]]$data)
link_plot <- make_link(data = gjennomforing_av_studiet_s_56_fct_cat_plot_html,
		file_suffix = '.png', link_prefix='[PNG](',
		save_fn = ggsaver)
x <- I(paste0(c(nrange, link, link_plot), collapse=', '))
girafe(gjennomforing_av_studiet_s_56_fct_cat_plot_html)
```

_Hvor viktig mener du ulike læringsaktiviteter i lederutdanningen har vært for ditt læringsutbytte?_. `{r} x`.

:::


## I hvilken grad var lederutdanningen basert på følgende læringsaktiviteter?{#sec-I-hvilken-grad-var-lederutdanningen-basert-pa-folgende-laringsaktiviteter--25}


::: {#fig-gjennomforing-av-studiet-s-5-fct-cat-plot-html}

```{r, fig.height = fig_height_h_barchart(n_y=17, n_cats_y=6, max_chars_cats_y=28, multiplier_per_plot=)}
gjennomforing_av_studiet_s_5_fct_cat_plot_html <-
	data_3_Gjennomforin |>
		makeme(dep = c(s_55_1,s_55_2,s_55_3,s_55_4,s_55_5,s_55_6,s_55_8,s_55_9,s_55_10,s_55_11,s_55_12,s_55_13,s_55_14,s_55_15,s_55_16,s_55_19,s_55_7),
		type = 'cat_plot_html')
nrange <- stringi::stri_c('N = ', n_range2(gjennomforing_av_studiet_s_5_fct_cat_plot_html[[1]]))
link <- make_link(data = gjennomforing_av_studiet_s_5_fct_cat_plot_html[[1]]$data)
link_plot <- make_link(data = gjennomforing_av_studiet_s_5_fct_cat_plot_html,
		file_suffix = '.png', link_prefix='[PNG](',
		save_fn = ggsaver)
x <- I(paste0(c(nrange, link, link_plot), collapse=', '))
girafe(gjennomforing_av_studiet_s_5_fct_cat_plot_html)
```

_I hvilken grad var lederutdanningen basert på følgende læringsaktiviteter?_. `{r} x`.

:::


## Vi er interessert i å vite hvordan du har jobbet med utdanningen mellom samlingene. Vennligst angi i hvilken grad følgende utsagn stemmer{#sec-Vi-er-interessert-i-a-vite-hvordan-du-har-jobbet-med-utdanningen-mellom-samlingene-Vennligst-angi-i-hvilken-grad-folgende-utsagn-stemmer-93}


::: {#fig-gjennomforing-av-studiet-s-32-fct-cat-plot-html}

```{r, fig.height = fig_height_h_barchart(n_y=11, n_cats_y=5, max_chars_cats_y=18, multiplier_per_plot=6)}
gjennomforing_av_studiet_s_32_fct_cat_plot_html <-
	data_3_Gjennomforin |>
		makeme(dep = c(s_32_1,s_32_2,s_32_3,s_32_4,s_32_5,s_32_6,s_32_7,s_32_9,s_32_10,s_32_12,s_32_11),
		type = 'cat_plot_html')
nrange <- stringi::stri_c('N = ', n_range2(gjennomforing_av_studiet_s_32_fct_cat_plot_html[[1]]))
link <- make_link(data = gjennomforing_av_studiet_s_32_fct_cat_plot_html[[1]]$data)
link_plot <- make_link(data = gjennomforing_av_studiet_s_32_fct_cat_plot_html,
		file_suffix = '.png', link_prefix='[PNG](',
		save_fn = ggsaver)
x <- I(paste0(c(nrange, link, link_plot), collapse=', '))
girafe(gjennomforing_av_studiet_s_32_fct_cat_plot_html)
```

_Vi er interessert i å vite hvordan du har jobbet med utdanningen mellom samlingene. Vennligst angi i hvilken grad følgende utsagn stemmer_. `{r} x`.

:::
