---
format:
  html: default
execute:
  echo: false
  warning: false
  message: false
  cache: false
toc: true
toc-depth: 4
quarto-required: '>= 1.5'
crossref:
  fig-title: '**Figur**'
  tbl-title: '**Tabell**'
  title-delim: '**.**'
  fig-prefix: figur
  tbl-prefix: tabell
lang: nb
number-sections: true
number-depth: 3
df-print: kable
fig-dpi: 900
params:
  mesos_var: campus2
  mesos_group: ~
number-offset: 0.0

---
# Tilrettelegging
```{r}
#| label: 'Import data for 1_Tilrettelegg'
data_1_Tilrettelegg <- qs::qread('../1_Tilrettelegg/data_1_Tilrettelegg.qs')
```
```{r}
source("../general_formatting.R", chdir=TRUE)
```


## Vennligst gi din oppfatning av om mangelen på tilrettelegging påvirket utbyttet fra videreutdanningen{#sec-Hvordan-ble-tilretteleggingsmidlene-brukt-Flere-kryss-mulig--7}


::: {.panel-tabset}

## Tilbyder

::: {#fig-tilrettelegging-s-19-fct-cat-plot-html-target}

```{r}
#| fig-height: !expr saros::fig_height_h_barchart(n_y=1, n_cats_y=6, max_chars_cats_y=18)

plot <-
	makeme(data = data_1_Tilrettelegg,
	dep = c(s_19),
	type='cat_plot_html',
	crowd='target',
	mesos_var = params$mesos_var,
	mesos_group = params$mesos_group)
nrange <- stringi::stri_c('N = ', n_range2(plot[[1]]))
link <- make_link(data = plot[[1]]$data)
link_plot <- make_link(data = plot, link_prefix='[PNG](', save_fn = ggsaver, file_suffix = '.png')
x <-  I(paste0(c(nrange, link, link_plot), collapse = ', '))
girafe(plot)
  
```

`{r} x`.

:::


## Alle andre

::: {#fig-tilrettelegging-s-19-fct-cat-plot-html-others}

```{r}
#| fig-height: !expr saros::fig_height_h_barchart(n_y=1, n_cats_y=6, max_chars_cats_y=18)
plot <-
	makeme(data = data_1_Tilrettelegg,
	dep = c(s_19),
	type='cat_plot_html',
	crowd='others',
	mesos_var = params$mesos_var,
	mesos_group = params$mesos_group)
nrange <- stringi::stri_c('N = ', n_range2(plot[[1]]))
link <- make_link(data = plot[[1]]$data)
link_plot <- make_link(data = plot, link_prefix='[PNG](', save_fn = ggsaver, file_suffix = '.png')
x <-  I(paste0(c(nrange, link, link_plot), collapse = ', '))
girafe(plot)
```

`{r} x`.

:::

_På en skala fra 1 (Ikke i det hele tatt) til 6 (Hindret sterkt), vennligst gi din oppfatning av om mangelen på tilrettelegging påvirket utbyttet fra videreutdanningen?._ 

:::


## Dersom du ønsker å utdype hva som har vært positivt og negativt for ditt læringsutbytte med tilretteleggingen, eller mangelen på tilrettelegging, kan du skrive det her:{#sec-Dersom-du-onsker-a-utdype-hva-som-har-vart-positivt-og-negativt-for-ditt-laringsutbytte-med-tilretteleggingen-eller-mangelen-pa-tilrettelegging-kan-du-skrive-det-her--68}


::: {#tbl-tilrettelegging-s-24-chr-chr-table-target}

```{r}
table <-
	makeme(data = data_1_Tilrettelegg,
		dep = c(s_24),
		type = 'chr_table_html',
		crowd='target',
		mesos_var = params$mesos_var,
		mesos_group = params$mesos_group)
gt(table[[1]])
```

_Dersom du ønsker å utdype hva som har vært positivt og negativt for ditt læringsutbytte med tilretteleggingen, eller mangelen på tilrettelegging, kan du skrive det her:_ for `{r} params$mesos_group`.

:::


## Hvordan ble tilretteleggingsmidlene brukt?{#sec-Hvordan-ble-tilretteleggingsmidlene-brukt--62}


::: {#tbl-tilrettelegging-s-127-chr-chr-table-target}

```{r}
table <-
	makeme(data = data_1_Tilrettelegg,
		dep = c(s_127),
		type = 'chr_table_html',
		crowd='target',
		mesos_var = params$mesos_var,
		mesos_group = params$mesos_group)
gt(table[[1]])
```

_Hvordan ble tilretteleggingsmidlene brukt?_ for `{r} params$mesos_group`.

:::


## Hvordan ble tilretteleggingsmidlene brukt? Flere kryss mulig.{#sec-Hvordan-ble-tilretteleggingsmidlene-brukt-Flere-kryss-mulig--75}


::: {.panel-tabset}

## Tilbyder

::: {#fig-tilrettelegging-s-21-fct-cat-plot-html-target}

```{r}
#| fig-height: !expr saros::fig_height_h_barchart(n_y=6, n_cats_y=2, max_chars_cats_y=10)
plot <-
	makeme(data = data_1_Tilrettelegg,
	dep = c(s_21_1,s_21_2,s_21_3,s_21_4,s_21_5,s_21_6),
	type='cat_plot_html',
	crowd='target',
	mesos_var = params$mesos_var,
	mesos_group = params$mesos_group)
nrange <- stringi::stri_c('N = ', n_range2(plot[[1]]))
link <- make_link(data = plot[[1]]$data)
link_plot <- make_link(data = plot, link_prefix='[PNG](', save_fn = ggsaver, file_suffix = '.png')
x <-  I(paste0(c(nrange, link, link_plot), collapse = ', '))
girafe(plot)
```

`{r} x`.

:::


## Alle andre

::: {#fig-tilrettelegging-s-21-fct-cat-plot-html-others}

```{r}
#| fig-height: !expr saros::fig_height_h_barchart(n_y=6, n_cats_y=2, max_chars_cats_y=10)
plot <-
	makeme(data = data_1_Tilrettelegg,
	dep = c(s_21_1,s_21_2,s_21_3,s_21_4,s_21_5,s_21_6),
	type='cat_plot_html',
	crowd='others',
	mesos_var = params$mesos_var,
	mesos_group = params$mesos_group)
nrange <- stringi::stri_c('N = ', n_range2(plot[[1]]))
link <- make_link(data = plot[[1]]$data)
link_plot <- make_link(data = plot, link_prefix='[PNG](', save_fn = ggsaver, file_suffix = '.png')
x <-  I(paste0(c(nrange, link, link_plot), collapse = ', '))
girafe(plot)
```

`{r} x`.

:::

_Hvordan ble tilretteleggingsmidlene brukt? Flere kryss mulig._ by __

:::


## Hvordan er det blitt tilrettelagt for videreutdanningen?{#sec-Hvordan-er-det-blitt-tilrettelagt-for-videreutdanningen--88}


::: {.panel-tabset}

## Tilbyder

::: {#fig-tilrettelegging-s-14-fct-cat-plot-html-target}

```{r}
#| fig-height: !expr saros::fig_height_h_barchart(n_y=1, n_cats_y=4, max_chars_cats_y=62)
plot <-
	makeme(data = data_1_Tilrettelegg,
	dep = c(s_14),
	type='cat_plot_html',
	crowd='target',
	mesos_var = params$mesos_var,
	mesos_group = params$mesos_group)
nrange <- stringi::stri_c('N = ', n_range2(plot[[1]]))
link <- make_link(data = plot[[1]]$data)
link_plot <- make_link(data = plot, link_prefix='[PNG](', save_fn = ggsaver, file_suffix = '.png')
x <-  I(paste0(c(nrange, link, link_plot), collapse = ', '))
girafe(plot)
```

`{r} x`.

:::


## Alle andre

::: {#fig-tilrettelegging-s-14-fct-cat-plot-html-others}

```{r}
#| fig-height: !expr saros::fig_height_h_barchart(n_y=1, n_cats_y=4, max_chars_cats_y=62)
plot <-
	makeme(data = data_1_Tilrettelegg,
	dep = c(s_14),
	type='cat_plot_html',
	crowd='others',
	mesos_var = params$mesos_var,
	mesos_group = params$mesos_group)
nrange <- stringi::stri_c('N = ', n_range2(plot[[1]]))
link <- make_link(data = plot[[1]]$data)
link_plot <- make_link(data = plot, link_prefix='[PNG](', save_fn = ggsaver, file_suffix = '.png')
x <-  I(paste0(c(nrange, link, link_plot), collapse = ', '))
girafe(plot)
```

`{r} x`.

:::

_Hvordan er det blitt tilrettelagt for videreutdanningen?_ by __

:::


## Hvordan vurderer du å kombinere{#sec-Hvordan-vurderer-du-a-kombinere-28}


::: {.panel-tabset}

## Tilbyder

::: {#fig-tilrettelegging-s-20-fct-cat-plot-html-target}

```{r}
#| fig-height: !expr saros::fig_height_h_barchart(n_y=2, n_cats_y=5, max_chars_cats_y=26)
plot <-
	makeme(data = data_1_Tilrettelegg,
	dep = c(s_20_1,s_20_2),
	type='cat_plot_html',
	crowd='target',
	mesos_var = params$mesos_var,
	mesos_group = params$mesos_group)
nrange <- stringi::stri_c('N = ', n_range2(plot[[1]]))
link <- make_link(data = plot[[1]]$data)
link_plot <- make_link(data = plot, link_prefix='[PNG](', save_fn = ggsaver, file_suffix = '.png')
x <-  I(paste0(c(nrange, link, link_plot), collapse = ', '))
girafe(plot)
```

`{r} x`.

:::


## Alle andre

::: {#fig-tilrettelegging-s-20-fct-cat-plot-html-others}

```{r}
#| fig-height: !expr saros::fig_height_h_barchart(n_y=2, n_cats_y=5, max_chars_cats_y=26)
plot <-
	makeme(data = data_1_Tilrettelegg,
	dep = c(s_20_1,s_20_2),
	type='cat_plot_html',
	crowd='others',
	mesos_var = params$mesos_var,
	mesos_group = params$mesos_group)
nrange <- stringi::stri_c('N = ', n_range2(plot[[1]]))
link <- make_link(data = plot[[1]]$data)
link_plot <- make_link(data = plot, link_prefix='[PNG](', save_fn = ggsaver, file_suffix = '.png')
x <-  I(paste0(c(nrange, link, link_plot), collapse = ', '))
girafe(plot)
```

`{r} x`.

:::

_Hvordan vurderer du å kombinere_ by __

:::


## I hvilken grad ble det tilrettelagt for videreutdanningen ved at andre avlastet deg for noen av dine oppgaver...{#sec-I-hvilken-grad-ble-det-tilrettelagt-for-videreutdanningen-ved-at-andre-avlastet-deg-for-noen-av-dine-oppgaver--22}


::: {.panel-tabset}

## Tilbyder

::: {#fig-tilrettelegging-s-17-fct-cat-plot-html-1-target}

```{r}
#| fig-height: !expr saros::fig_height_h_barchart(n_y=2, n_cats_y=5, max_chars_cats_y=18)
plot <-
	makeme(data = data_1_Tilrettelegg,
	dep = c(s_17_3,s_17_4),
	type='cat_plot_html',
	crowd='target',
	mesos_var = params$mesos_var,
	mesos_group = params$mesos_group)
nrange <- stringi::stri_c('N = ', n_range2(plot[[1]]))
link <- make_link(data = plot[[1]]$data)
link_plot <- make_link(data = plot, link_prefix='[PNG](', save_fn = ggsaver, file_suffix = '.png')
x <-  I(paste0(c(nrange, link, link_plot), collapse = ', '))
girafe(plot)
```

`{r} x`.

:::


## Alle andre

::: {#fig-tilrettelegging-s-17-fct-cat-plot-html-1-others}

```{r}
#| fig-height: !expr saros::fig_height_h_barchart(n_y=2, n_cats_y=5, max_chars_cats_y=18)
plot <-
	makeme(data = data_1_Tilrettelegg,
	dep = c(s_17_3,s_17_4),
	type='cat_plot_html',
	crowd='others',
	mesos_var = params$mesos_var,
	mesos_group = params$mesos_group)
nrange <- stringi::stri_c('N = ', n_range2(plot[[1]]))
link <- make_link(data = plot[[1]]$data)
link_plot <- make_link(data = plot, link_prefix='[PNG](', save_fn = ggsaver, file_suffix = '.png')
x <-  I(paste0(c(nrange, link, link_plot), collapse = ', '))
girafe(plot)
```

`{r} x`.

:::

_I hvilken grad ble det tilrettelagt for videreutdanningen ved at andre avlastet deg for noen av dine oppgaver..._ by __

:::


## I hvilken grad ble...{#sec-I-hvilken-grad-ble--09}


::: {.panel-tabset}

## Tilbyder

::: {#fig-tilrettelegging-s-17-fct-cat-plot-html-target}

```{r}
#| fig-height: !expr saros::fig_height_h_barchart(n_y=3, n_cats_y=5, max_chars_cats_y=18)
plot <-
	makeme(data = data_1_Tilrettelegg,
	dep = c(s_17_1,s_17_2,s_17_5),
	type='cat_plot_html',
	crowd='target',
	mesos_var = params$mesos_var,
	mesos_group = params$mesos_group)
nrange <- stringi::stri_c('N = ', n_range2(plot[[1]]))
link <- make_link(data = plot[[1]]$data)
link_plot <- make_link(data = plot, link_prefix='[PNG](', save_fn = ggsaver, file_suffix = '.png')
x <-  I(paste0(c(nrange, link, link_plot), collapse = ', '))
girafe(plot)
```

`{r} x`.

:::


## Alle andre

::: {#fig-tilrettelegging-s-17-fct-cat-plot-html-others}

```{r}
#| fig-height: !expr saros::fig_height_h_barchart(n_y=3, n_cats_y=5, max_chars_cats_y=18)
plot <-
	makeme(data = data_1_Tilrettelegg,
	dep = c(s_17_1,s_17_2,s_17_5),
	type='cat_plot_html',
	crowd='others',
	mesos_var = params$mesos_var,
	mesos_group = params$mesos_group)
nrange <- stringi::stri_c('N = ', n_range2(plot[[1]]))
link <- make_link(data = plot[[1]]$data)
link_plot <- make_link(data = plot, link_prefix='[PNG](', save_fn = ggsaver, file_suffix = '.png')
x <-  I(paste0(c(nrange, link, link_plot), collapse = ', '))
girafe(plot)
```

`{r} x`.

:::

_I hvilken grad ble..._ by __

:::


## I hvilken grad har du fått dekket økonomiske utgifter i forbindelse med videreutdanningen?{#sec-I-hvilken-grad-har-du-fatt-dekket-okonomiske-utgifter-i-forbindelse-med-videreutdanningen--19}


::: {.panel-tabset}

## Tilbyder

::: {#fig-tilrettelegging-s-15-fct-cat-plot-html-target}

```{r}
#| fig-height: !expr saros::fig_height_h_barchart(n_y=1, n_cats_y=5, max_chars_cats_y=30)
plot <-
	makeme(data = data_1_Tilrettelegg,
	dep = c(s_15),
	type='cat_plot_html',
	crowd='target',
	mesos_var = params$mesos_var,
	mesos_group = params$mesos_group)
nrange <- stringi::stri_c('N = ', n_range2(plot[[1]]))
link <- make_link(data = plot[[1]]$data)
link_plot <- make_link(data = plot, link_prefix='[PNG](', save_fn = ggsaver, file_suffix = '.png')
x <-  I(paste0(c(nrange, link, link_plot), collapse = ', '))
girafe(plot)
```

`{r} x`.

:::


## Alle andre

::: {#fig-tilrettelegging-s-15-fct-cat-plot-html-others}

```{r}
#| fig-height: !expr saros::fig_height_h_barchart(n_y=1, n_cats_y=5, max_chars_cats_y=30)
plot <-
	makeme(data = data_1_Tilrettelegg,
	dep = c(s_15),
	type='cat_plot_html',
	crowd='others',
	mesos_var = params$mesos_var,
	mesos_group = params$mesos_group)
nrange <- stringi::stri_c('N = ', n_range2(plot[[1]]))
link <- make_link(data = plot[[1]]$data)
link_plot <- make_link(data = plot, link_prefix='[PNG](', save_fn = ggsaver, file_suffix = '.png')
x <-  I(paste0(c(nrange, link, link_plot), collapse = ', '))
girafe(plot)
```

`{r} x`.

:::

_I hvilken grad har du fått dekket økonomiske utgifter i forbindelse med videreutdanningen?_ by __

:::


## I hvilken grad mener du utgiftsdekningen har vært tilstrekkelig?{#sec-I-hvilken-grad-mener-du-utgiftsdekningen-har-vart-tilstrekkelig--03}


::: {.panel-tabset}

## Tilbyder

::: {#fig-tilrettelegging-s-16-fct-cat-plot-html-target}

```{r}
#| fig-height: !expr saros::fig_height_h_barchart(n_y=1, n_cats_y=5, max_chars_cats_y=30)
plot <-
	makeme(data = data_1_Tilrettelegg,
	dep = c(s_16),
	type='cat_plot_html',
	crowd='target',
	mesos_var = params$mesos_var,
	mesos_group = params$mesos_group)
nrange <- stringi::stri_c('N = ', n_range2(plot[[1]]))
link <- make_link(data = plot[[1]]$data)
link_plot <- make_link(data = plot, link_prefix='[PNG](', save_fn = ggsaver, file_suffix = '.png')
x <-  I(paste0(c(nrange, link, link_plot), collapse = ', '))
girafe(plot)
```

`{r} x`.

:::


## Alle andre

::: {#fig-tilrettelegging-s-16-fct-cat-plot-html-others}

```{r}
#| fig-height: !expr saros::fig_height_h_barchart(n_y=1, n_cats_y=5, max_chars_cats_y=30)
plot <-
	makeme(data = data_1_Tilrettelegg,
	dep = c(s_16),
	type='cat_plot_html',
	crowd='others',
	mesos_var = params$mesos_var,
	mesos_group = params$mesos_group)
nrange <- stringi::stri_c('N = ', n_range2(plot[[1]]))
link <- make_link(data = plot[[1]]$data)
link_plot <- make_link(data = plot, link_prefix='[PNG](', save_fn = ggsaver, file_suffix = '.png')
x <-  I(paste0(c(nrange, link, link_plot), collapse = ', '))
girafe(plot)
```

`{r} x`.

:::

_I hvilken grad mener du utgiftsdekningen har vært tilstrekkelig?_ by __

:::


## På en skala fra 1 (Ikke i det hele tatt) til 6 (Bidro sterkt), vennligst gi din oppfatning av om tilretteleggingen påvirket utbyttet fra videreutdanningen?{#sec-Pa-en-skala-fra-1-Ikke-i-det-hele-tatt-til-6-Bidro-sterkt-vennligst-gi-din-oppfatning-av-om-tilretteleggingen-pavirket-utbyttet-fra-videreutdanningen--47}


::: {.panel-tabset}

## Tilbyder

::: {#fig-tilrettelegging-s-23-fct-cat-plot-html-target}

```{r}
#| fig-height: !expr saros::fig_height_h_barchart(n_y=1, n_cats_y=6, max_chars_cats_y=24)
plot <-
	makeme(data = data_1_Tilrettelegg,
	dep = c(s_23),
	type='cat_plot_html',
	crowd='target',
	mesos_var = params$mesos_var,
	mesos_group = params$mesos_group)
nrange <- stringi::stri_c('N = ', n_range2(plot[[1]]))
link <- make_link(data = plot[[1]]$data)
link_plot <- make_link(data = plot, link_prefix='[PNG](', save_fn = ggsaver, file_suffix = '.png')
x <-  I(paste0(c(nrange, link, link_plot), collapse = ', '))
girafe(plot)
```

`{r} x`.

:::


## Alle andre

::: {#fig-tilrettelegging-s-23-fct-cat-plot-html-others}

```{r}
#| fig-height: !expr saros::fig_height_h_barchart(n_y=1, n_cats_y=6, max_chars_cats_y=24)
plot <-
	makeme(data = data_1_Tilrettelegg,
	dep = c(s_23),
	type='cat_plot_html',
	crowd='others',
	mesos_var = params$mesos_var,
	mesos_group = params$mesos_group)
nrange <- stringi::stri_c('N = ', n_range2(plot[[1]]))
link <- make_link(data = plot[[1]]$data)
link_plot <- make_link(data = plot, link_prefix='[PNG](', save_fn = ggsaver, file_suffix = '.png')
x <-  I(paste0(c(nrange, link, link_plot), collapse = ', '))
girafe(plot)
```

`{r} x`.

:::

_På en skala fra 1 (Ikke i det hele tatt) til 6 (Bidro sterkt), vennligst gi din oppfatning av om tilretteleggingen påvirket utbyttet fra videreutdanningen?_ by __

:::



## På en skala fra 1 (helt uenig) til 6 (helt enig), vennligst gi din oppfatning av kunnskapsdeling i barnehagen du jobber{#sec-Pa-en-skala-fra-1-helt-uenig-til-6-helt-enig-vennligst-gi-din-oppfatning-av-kunnskapsdeling-i-barnehagen-du-jobber-94}


::: {.panel-tabset}

## Tilbyder

::: {#fig-tilrettelegging-s-2-fct-cat-plot-html-target}

```{r}
#| fig-height: !expr saros::fig_height_h_barchart(n_y=5, n_cats_y=6, max_chars_cats_y=14)
plot <-
	makeme(data = data_1_Tilrettelegg,
	dep = c(s_22_1,s_22_2,s_22_3,s_22_4,s_22_5),
	type='cat_plot_html',
	crowd='target',
	mesos_var = params$mesos_var,
	mesos_group = params$mesos_group)
nrange <- stringi::stri_c('N = ', n_range2(plot[[1]]))
link <- make_link(data = plot[[1]]$data)
link_plot <- make_link(data = plot, link_prefix='[PNG](', save_fn = ggsaver, file_suffix = '.png')
x <-  I(paste0(c(nrange, link, link_plot), collapse = ', '))
girafe(plot)
```

`{r} x`.

:::


## Alle andre

::: {#fig-tilrettelegging-s-2-fct-cat-plot-html-others}

```{r}
#| fig-height: !expr saros::fig_height_h_barchart(n_y=5, n_cats_y=6, max_chars_cats_y=14)
plot <-
	makeme(data = data_1_Tilrettelegg,
	dep = c(s_22_1,s_22_2,s_22_3,s_22_4,s_22_5),
	type='cat_plot_html',
	crowd='others',
	mesos_var = params$mesos_var,
	mesos_group = params$mesos_group)
nrange <- stringi::stri_c('N = ', n_range2(plot[[1]]))
link <- make_link(data = plot[[1]]$data)
link_plot <- make_link(data = plot, link_prefix='[PNG](', save_fn = ggsaver, file_suffix = '.png')
x <-  I(paste0(c(nrange, link, link_plot), collapse = ', '))
girafe(plot)
```

`{r} x`.

:::

_På en skala fra 1 (helt uenig) til 6 (helt enig), vennligst gi din oppfatning av kunnskapsdeling i barnehagen du jobber_ by __

:::


## Samlet sett, opplever du at det har vært manglende tilrettelegging for å studere på din arbeidsplass?{#sec-Samlet-sett-opplever-du-at-det-har-vart-manglende-tilrettelegging-for-a-studere-pa-din-arbeidsplass--29}


::: {.panel-tabset}

## Tilbyder

::: {#fig-tilrettelegging-s-22-fct-cat-plot-html-target}

```{r}
#| fig-height: !expr saros::fig_height_h_barchart(n_y=1, n_cats_y=2, max_chars_cats_y=3)
plot <-
	makeme(data = data_1_Tilrettelegg,
	dep = c(s_22),
	type='cat_plot_html',
	crowd='target',
	mesos_var = params$mesos_var,
	mesos_group = params$mesos_group)
nrange <- stringi::stri_c('N = ', n_range2(plot[[1]]))
link <- make_link(data = plot[[1]]$data)
link_plot <- make_link(data = plot, link_prefix='[PNG](', save_fn = ggsaver, file_suffix = '.png')
x <-  I(paste0(c(nrange, link, link_plot), collapse = ', '))
girafe(plot)
```

`{r} x`.

:::


## Alle andre

::: {#fig-tilrettelegging-s-22-fct-cat-plot-html-others}

```{r}
#| fig-height: !expr saros::fig_height_h_barchart(n_y=1, n_cats_y=2, max_chars_cats_y=3)
plot <-
	makeme(data = data_1_Tilrettelegg,
	dep = c(s_22),
	type='cat_plot_html',
	crowd='others',
	mesos_var = params$mesos_var,
	mesos_group = params$mesos_group)
nrange <- stringi::stri_c('N = ', n_range2(plot[[1]]))
link <- make_link(data = plot[[1]]$data)
link_plot <- make_link(data = plot, link_prefix='[PNG](', save_fn = ggsaver, file_suffix = '.png')
x <-  I(paste0(c(nrange, link, link_plot), collapse = ', '))
girafe(plot)
```

`{r} x`.

:::

_Samlet sett, opplever du at det har vært manglende tilrettelegging for å studere på din arbeidsplass?_ by __

:::
