---
format:
  html: default
execute:
  echo: false
  warning: false
  message: false
  cache: false
toc: true
toc-depth: 4
quarto-required: '>= 1.5'
crossref:
  fig-title: '**Figur**'
  tbl-title: '**Tabell**'
  title-delim: '**.**'
  fig-prefix: figur
  tbl-prefix: tabell
lang: nb
number-sections: true
number-depth: 3
df-print: kable
fig-dpi: 900
params:
  mesos_var: campus2
  mesos_group: ~
number-offset: 1.0

---
# Gjennomføring
```{r}
#| label: 'Import data for 2_Gjennomforin'
data_2_Gjennomforin <- qs::qread('../2_Gjennomforin/data_2_Gjennomforin.qs')
```
```{r}
source("../general_formatting.R", chdir=TRUE)
```

## Hvor enig er du i de følgende påstandene om undervisningen som har foregått på nett?{#sec-Hvor-enig-er-du-i-de-folgende-pastandene-om-undervisningen-som-har-foregatt-pa-nett--59}


::: {.panel-tabset}

## Tilbyder

::: {#fig-gjennomforing-s-271-fct-cat-plot-html-target}

```{r}
#| fig-height: !expr saros::fig_height_h_barchart(n_y=6, n_cats_y=6, max_chars_cats_y=22)
plot <-
	makeme(data = data_2_Gjennomforin,
	dep = c(s_27_12,s_27_14,s_27_15,s_27_16,s_27_17,s_27_18),
	type='cat_plot_html',
	crowd='target',
	mesos_var = params$mesos_var,
	mesos_group = params$mesos_group)
nrange <- stringi::stri_c('N = ', n_range2(plot[[1]]))
link <- make_link(data = plot[[1]]$data)
link_plot <- make_link(data = plot, link_prefix='[PNG](', save_fn = ggsaver, file_suffix = '.png')
x <-  I(paste0(c(nrange, link, link_plot), collapse = ', '))
girafe(plot)
```

`{r} x`.

:::


## Alle andre

::: {#fig-gjennomforing-s-271-fct-cat-plot-html-others}

```{r}
#| fig-height: !expr saros::fig_height_h_barchart(n_y=6, n_cats_y=6, max_chars_cats_y=22)
plot <-
	makeme(data = data_2_Gjennomforin,
	dep = c(s_27_12,s_27_14,s_27_15,s_27_16,s_27_17,s_27_18),
	type='cat_plot_html',
	crowd='others',
	mesos_var = params$mesos_var,
	mesos_group = params$mesos_group)
nrange <- stringi::stri_c('N = ', n_range2(plot[[1]]))
link <- make_link(data = plot[[1]]$data)
link_plot <- make_link(data = plot, link_prefix='[PNG](', save_fn = ggsaver, file_suffix = '.png')
x <-  I(paste0(c(nrange, link, link_plot), collapse = ', '))
girafe(plot)
```

`{r} x`.

:::

_Hvor enig er du i de følgende påstandene om undervisningen som har foregått på nett?_ by __

:::


## På en skala fra 1 (helt uenig) til 6 (helt enig), vennligst gi din oppfatning av kunnskapsdeling i barnehagen du jobber{#sec-Pa-en-skala-fra-1-helt-uenig-til-6-helt-enig-vennligst-gi-din-oppfatning-av-kunnskapsdeling-i-barnehagen-du-jobber-72}


::: {.panel-tabset}

## Tilbyder

::: {#fig-gjennomforing-s-2-fct-cat-plot-html-target}

```{r}
#| fig-height: !expr saros::fig_height_h_barchart(n_y=5, n_cats_y=6, max_chars_cats_y=14)
plot <-
	makeme(data = data_2_Gjennomforin,
	dep = c(s_22_1,s_22_2,s_22_3,s_22_4,s_22_5),
	type='cat_plot_html',
	crowd='target',
	mesos_var = params$mesos_var,
	mesos_group = params$mesos_group)
nrange <- stringi::stri_c('N = ', n_range2(plot[[1]]))
link <- make_link(data = plot[[1]]$data)
link_plot <- make_link(data = plot, link_prefix='[PNG](', save_fn = ggsaver, file_suffix = '.png')
x <-  I(paste0(c(nrange, link, link_plot), collapse = ', '))
girafe(plot)
```

`{r} x`.

:::


## Alle andre

::: {#fig-gjennomforing-s-2-fct-cat-plot-html-others}

```{r}
#| fig-height: !expr saros::fig_height_h_barchart(n_y=5, n_cats_y=6, max_chars_cats_y=14)
plot <-
	makeme(data = data_2_Gjennomforin,
	dep = c(s_22_1,s_22_2,s_22_3,s_22_4,s_22_5),
	type='cat_plot_html',
	crowd='others',
	mesos_var = params$mesos_var,
	mesos_group = params$mesos_group)
nrange <- stringi::stri_c('N = ', n_range2(plot[[1]]))
link <- make_link(data = plot[[1]]$data)
link_plot <- make_link(data = plot, link_prefix='[PNG](', save_fn = ggsaver, file_suffix = '.png')
x <-  I(paste0(c(nrange, link, link_plot), collapse = ', '))
girafe(plot)
```

`{r} x`.

:::

_På en skala fra 1 (helt uenig) til 6 (helt enig), vennligst gi din oppfatning av kunnskapsdeling i barnehagen du jobber_ by __

:::


## Var studiet lagt opp som et helt eller delvis nettbasert studium?{#sec-Var-studiet-lagt-opp-som-et-helt-eller-delvis-nettbasert-studium--00}


::: {.panel-tabset}

## Tilbyder

::: {#fig-gjennomforing-s-38-fct-cat-plot-html-target}

```{r}
#| fig-height: !expr saros::fig_height_h_barchart(n_y=1, n_cats_y=3, max_chars_cats_y=48)
plot <-
	makeme(data = data_2_Gjennomforin,
	dep = c(s_38),
	type='cat_plot_html',
	crowd='target',
	mesos_var = params$mesos_var,
	mesos_group = params$mesos_group)
nrange <- stringi::stri_c('N = ', n_range2(plot[[1]]))
link <- make_link(data = plot[[1]]$data)
link_plot <- make_link(data = plot, link_prefix='[PNG](', save_fn = ggsaver, file_suffix = '.png')
x <-  I(paste0(c(nrange, link, link_plot), collapse = ', '))
girafe(plot)
```

`{r} x`.

:::


## Alle andre

::: {#fig-gjennomforing-s-38-fct-cat-plot-html-others}

```{r}
#| fig-height: !expr saros::fig_height_h_barchart(n_y=1, n_cats_y=3, max_chars_cats_y=48)
plot <-
	makeme(data = data_2_Gjennomforin,
	dep = c(s_38),
	type='cat_plot_html',
	crowd='others',
	mesos_var = params$mesos_var,
	mesos_group = params$mesos_group)
nrange <- stringi::stri_c('N = ', n_range2(plot[[1]]))
link <- make_link(data = plot[[1]]$data)
link_plot <- make_link(data = plot, link_prefix='[PNG](', save_fn = ggsaver, file_suffix = '.png')
x <-  I(paste0(c(nrange, link, link_plot), collapse = ', '))
girafe(plot)
```

`{r} x`.

:::

_Var studiet lagt opp som et helt eller delvis nettbasert studium?_ by __

:::


## Vi er interessert i å vite hvordan du har jobbet med studiet mellom samlingene. Vennligst angi i hvilken grad følgende utsagn stemmer:{#sec-Vi-er-interessert-i-a-vite-hvordan-du-har-jobbet-med-studiet-mellom-samlingene-Vennligst-angi-i-hvilken-grad-folgende-utsagn-stemmer--58}


::: {.panel-tabset}

## Tilbyder

::: {#fig-gjennomforing-s-27-fct-cat-plot-html-target}

```{r}
#| fig-height: !expr saros::fig_height_h_barchart(n_y=11, n_cats_y=5, max_chars_cats_y=18)
plot <-
	makeme(data = data_2_Gjennomforin,
	dep = c(s_27_1,s_27_2,s_27_3,s_27_4,s_27_5,s_27_6,s_27_7,s_27_8,s_27_9,s_27_10,s_27_11),
	type='cat_plot_html',
	crowd='target',
	mesos_var = params$mesos_var,
	mesos_group = params$mesos_group)
nrange <- stringi::stri_c('N = ', n_range2(plot[[1]]))
link <- make_link(data = plot[[1]]$data)
link_plot <- make_link(data = plot, link_prefix='[PNG](', save_fn = ggsaver, file_suffix = '.png')
x <-  I(paste0(c(nrange, link, link_plot), collapse = ', '))
girafe(plot)
```

`{r} x`.

:::


## Alle andre

::: {#fig-gjennomforing-s-27-fct-cat-plot-html-others}

```{r}
#| fig-height: !expr saros::fig_height_h_barchart(n_y=11, n_cats_y=5, max_chars_cats_y=18)
plot <-
	makeme(data = data_2_Gjennomforin,
	dep = c(s_27_1,s_27_2,s_27_3,s_27_4,s_27_5,s_27_6,s_27_7,s_27_8,s_27_9,s_27_10,s_27_11),
	type='cat_plot_html',
	crowd='others',
	mesos_var = params$mesos_var,
	mesos_group = params$mesos_group)
nrange <- stringi::stri_c('N = ', n_range2(plot[[1]]))
link <- make_link(data = plot[[1]]$data)
link_plot <- make_link(data = plot, link_prefix='[PNG](', save_fn = ggsaver, file_suffix = '.png')
x <-  I(paste0(c(nrange, link, link_plot), collapse = ', '))
girafe(plot)
```

`{r} x`.

:::

_Vi er interessert i å vite hvordan du har jobbet med studiet mellom samlingene. Vennligst angi i hvilken grad følgende utsagn stemmer:_ by __

:::
