---
format:
  html: default
execute:
  echo: false
  warning: false
  message: false
  cache: false
toc: true
toc-depth: 4
quarto-required: '>= 1.5'
crossref:
  fig-title: '**Figur**'
  tbl-title: '**Tabell**'
  title-delim: '**.**'
  fig-prefix: figur
  tbl-prefix: tabell
lang: nb
number-sections: true
number-depth: 3
df-print: kable
fig-dpi: 900
params:
  mesos_var: campus2
  mesos_group: ~
number-offset: 3.0

---
# Læringsutbytte
```{r}
#| label: 'Import data for 4_Laringsutbyt'
data_4_Laringsutbyt <- qs::qread('../4_Laringsutbyt/data_4_Laringsutbyt.qs')
```
```{r}
source("../general_formatting.R", chdir=TRUE)
```

## Alle forholdene ved studiet tatt i betraktning: hva er ditt hovedinntrykk av kvaliteten på studiet?{#sec-Alle-forholdene-ved-studiet-tatt-i-betraktning-hva-er-ditt-hovedinntrykk-av-kvaliteten-pa-studiet--38}


::: {.panel-tabset}

## Tilbyder

::: {#fig-laringsutbytte-s-70-fct-cat-plot-html-target}

```{r}
#| fig-height: !expr saros::fig_height_h_barchart(n_y=1, n_cats_y=5, max_chars_cats_y=23)
plot <-
	makeme(data = data_4_Laringsutbyt,
	dep = c(s_70),
	type='cat_plot_html',
	crowd='target',
	mesos_var = params$mesos_var,
	mesos_group = params$mesos_group)
nrange <- stringi::stri_c('N = ', n_range2(plot[[1]]))
link <- make_link(data = plot[[1]]$data)
link_plot <- make_link(data = plot, link_prefix='[PNG](', save_fn = ggsaver, file_suffix = '.png')
x <-  I(paste0(c(nrange, link, link_plot), collapse = ', '))
girafe(plot)
```

`{r} x`.

:::


## Alle andre

::: {#fig-laringsutbytte-s-70-fct-cat-plot-html-others}

```{r}
#| fig-height: !expr saros::fig_height_h_barchart(n_y=1, n_cats_y=5, max_chars_cats_y=23)
plot <-
	makeme(data = data_4_Laringsutbyt,
	dep = c(s_70),
	type='cat_plot_html',
	crowd='others',
	mesos_var = params$mesos_var,
	mesos_group = params$mesos_group)
nrange <- stringi::stri_c('N = ', n_range2(plot[[1]]))
link <- make_link(data = plot[[1]]$data)
link_plot <- make_link(data = plot, link_prefix='[PNG](', save_fn = ggsaver, file_suffix = '.png')
x <-  I(paste0(c(nrange, link, link_plot), collapse = ', '))
girafe(plot)
```

`{r} x`.

:::

_Alle forholdene ved studiet tatt i betraktning: hva er ditt hovedinntrykk av kvaliteten på studiet?_ by __

:::


## Alt i alt, hvor fornøyd er du med studiets opplæring i bruk av digitale ressurser?{#sec-Alt-i-alt-hvor-fornoyd-er-du-med-studiets-opplaring-i-bruk-av-digitale-ressurser--94}


::: {.panel-tabset}

## Tilbyder

::: {#fig-laringsutbytte-s-104-fct-cat-plot-html-target}

```{r}
#| fig-height: !expr saros::fig_height_h_barchart(n_y=1, n_cats_y=5, max_chars_cats_y=22)
plot <-
	makeme(data = data_4_Laringsutbyt,
	dep = c(s_104),
	type='cat_plot_html',
	crowd='target',
	mesos_var = params$mesos_var,
	mesos_group = params$mesos_group)
nrange <- stringi::stri_c('N = ', n_range2(plot[[1]]))
link <- make_link(data = plot[[1]]$data)
link_plot <- make_link(data = plot, link_prefix='[PNG](', save_fn = ggsaver, file_suffix = '.png')
x <-  I(paste0(c(nrange, link, link_plot), collapse = ', '))
girafe(plot)
```

`{r} x`.

:::


## Alle andre

::: {#fig-laringsutbytte-s-104-fct-cat-plot-html-others}

```{r}
#| fig-height: !expr saros::fig_height_h_barchart(n_y=1, n_cats_y=5, max_chars_cats_y=22)
plot <-
	makeme(data = data_4_Laringsutbyt,
	dep = c(s_104),
	type='cat_plot_html',
	crowd='others',
	mesos_var = params$mesos_var,
	mesos_group = params$mesos_group)
nrange <- stringi::stri_c('N = ', n_range2(plot[[1]]))
link <- make_link(data = plot[[1]]$data)
link_plot <- make_link(data = plot, link_prefix='[PNG](', save_fn = ggsaver, file_suffix = '.png')
x <-  I(paste0(c(nrange, link, link_plot), collapse = ', '))
girafe(plot)
```

`{r} x`.

:::

_Alt i alt, hvor fornøyd er du med studiets opplæring i bruk av digitale ressurser?_ by __

:::


## Dersom du har tilbakemeldinger om videreutdanningen generelt, kan du skrive det her:{#sec-Dersom-du-har-tilbakemeldinger-om-videreutdanningen-generelt-kan-du-skrive-det-her--48}


::: {#tbl-laringsutbytte-s-125-chr-chr-table-target}

```{r}
table <-
	makeme(data = data_4_Laringsutbyt,
		dep = c(s_125),
		type = 'chr_table_html',
		crowd='target',
		mesos_var = params$mesos_var,
		mesos_group = params$mesos_group)
gt(table[[1]])
```

_Dersom du har tilbakemeldinger om videreutdanningen generelt, kan du skrive det her:_ for `{r} params$mesos_group`.

:::


## Hvem har vært viktig for deg i å oversette det du har lært i studiet til praksis? Flere kryss er mulig.{#sec-Hvem-har-vart-viktig-for-deg-i-a-oversette-det-du-har-lart-i-studiet-til-praksis-Flere-kryss-er-mulig--08}


::: {.panel-tabset}

## Tilbyder

::: {#fig-laringsutbytte-s-7-fct-cat-plot-html-target}

```{r}
#| fig-height: !expr saros::fig_height_h_barchart(n_y=6, n_cats_y=2, max_chars_cats_y=10)
plot <-
	makeme(data = data_4_Laringsutbyt,
	dep = c(s_77_1,s_77_2,s_77_3,s_77_4,s_77_5,s_77_6),
	type='cat_plot_html',
	crowd='target',
	mesos_var = params$mesos_var,
	mesos_group = params$mesos_group)
nrange <- stringi::stri_c('N = ', n_range2(plot[[1]]))
link <- make_link(data = plot[[1]]$data)
link_plot <- make_link(data = plot, link_prefix='[PNG](', save_fn = ggsaver, file_suffix = '.png')
x <-  I(paste0(c(nrange, link, link_plot), collapse = ', '))
girafe(plot)
```

`{r} x`.

:::


## Alle andre

::: {#fig-laringsutbytte-s-7-fct-cat-plot-html-others}

```{r}
#| fig-height: !expr saros::fig_height_h_barchart(n_y=6, n_cats_y=2, max_chars_cats_y=10)
plot <-
	makeme(data = data_4_Laringsutbyt,
	dep = c(s_77_1,s_77_2,s_77_3,s_77_4,s_77_5,s_77_6),
	type='cat_plot_html',
	crowd='others',
	mesos_var = params$mesos_var,
	mesos_group = params$mesos_group)
nrange <- stringi::stri_c('N = ', n_range2(plot[[1]]))
link <- make_link(data = plot[[1]]$data)
link_plot <- make_link(data = plot, link_prefix='[PNG](', save_fn = ggsaver, file_suffix = '.png')
x <-  I(paste0(c(nrange, link, link_plot), collapse = ', '))
girafe(plot)
```

`{r} x`.

:::

_Hvem har vært viktig for deg i å oversette det du har lært i studiet til praksis? Flere kryss er mulig._ by __

:::


## Hvis du ønsker kan du utdype hvordan studiet har relatert seg til praksis her:{#sec-Hvis-du-onsker-kan-du-utdype-hvordan-studiet-har-relatert-seg-til-praksis-her--32}


::: {#tbl-laringsutbytte-s-63-chr-chr-table-target}

```{r}
table <-
	makeme(data = data_4_Laringsutbyt,
		dep = c(s_63),
		type = 'chr_table_html',
		crowd='target',
		mesos_var = params$mesos_var,
		mesos_group = params$mesos_group)
gt(table[[1]])
```

_Hvis du ønsker kan du utdype hvordan studiet har relatert seg til praksis her:_ for `{r} params$mesos_group`.

:::


## Hvor enig eller uenig er du i følgende utsagn om studiet og din bruk av digitale ressurser?{#sec-Hvor-enig-eller-uenig-er-du-i-folgende-utsagn-om-studiet-og-din-bruk-av-digitale-ressurser--92}


::: {.panel-tabset}

## Tilbyder

::: {#fig-laringsutbytte-s-102-fct-cat-plot-html-target}

```{r}
#| fig-height: !expr saros::fig_height_h_barchart(n_y=4, n_cats_y=5, max_chars_cats_y=14)
plot <-
	makeme(data = data_4_Laringsutbyt,
	dep = c(s_102_1,s_102_2,s_102_3,s_102_4),
	type='cat_plot_html',
	crowd='target',
	mesos_var = params$mesos_var,
	mesos_group = params$mesos_group)
nrange <- stringi::stri_c('N = ', n_range2(plot[[1]]))
link <- make_link(data = plot[[1]]$data)
link_plot <- make_link(data = plot, link_prefix='[PNG](', save_fn = ggsaver, file_suffix = '.png')
x <-  I(paste0(c(nrange, link, link_plot), collapse = ', '))
girafe(plot)
```

`{r} x`.

:::


## Alle andre

::: {#fig-laringsutbytte-s-102-fct-cat-plot-html-others}

```{r}
#| fig-height: !expr saros::fig_height_h_barchart(n_y=4, n_cats_y=5, max_chars_cats_y=14)
plot <-
	makeme(data = data_4_Laringsutbyt,
	dep = c(s_102_1,s_102_2,s_102_3,s_102_4),
	type='cat_plot_html',
	crowd='others',
	mesos_var = params$mesos_var,
	mesos_group = params$mesos_group)
nrange <- stringi::stri_c('N = ', n_range2(plot[[1]]))
link <- make_link(data = plot[[1]]$data)
link_plot <- make_link(data = plot, link_prefix='[PNG](', save_fn = ggsaver, file_suffix = '.png')
x <-  I(paste0(c(nrange, link, link_plot), collapse = ', '))
girafe(plot)
```

`{r} x`.

:::

_Hvor enig eller uenig er du i følgende utsagn om studiet og din bruk av digitale ressurser?_ by __

:::


## Hvor enig er du i utsagnene under om samarbeid og støtte i studiene?{#sec-Hvor-enig-er-du-i-utsagnene-under-om-samarbeid-og-stotte-i-studiene--13}


::: {.panel-tabset}

## Tilbyder

::: {#fig-laringsutbytte-s-74-fct-cat-plot-html-target}

```{r}
#| fig-height: !expr saros::fig_height_h_barchart(n_y=3, n_cats_y=6, max_chars_cats_y=14)
plot <-
	makeme(data = data_4_Laringsutbyt,
	dep = c(s_74_1,s_74_2,s_74_3),
	type='cat_plot_html',
	crowd='target',
	mesos_var = params$mesos_var,
	mesos_group = params$mesos_group)
nrange <- stringi::stri_c('N = ', n_range2(plot[[1]]))
link <- make_link(data = plot[[1]]$data)
link_plot <- make_link(data = plot, link_prefix='[PNG](', save_fn = ggsaver, file_suffix = '.png')
x <-  I(paste0(c(nrange, link, link_plot), collapse = ', '))
girafe(plot)
```

`{r} x`.

:::


## Alle andre

::: {#fig-laringsutbytte-s-74-fct-cat-plot-html-others}

```{r}
#| fig-height: !expr saros::fig_height_h_barchart(n_y=3, n_cats_y=6, max_chars_cats_y=14)
plot <-
	makeme(data = data_4_Laringsutbyt,
	dep = c(s_74_1,s_74_2,s_74_3),
	type='cat_plot_html',
	crowd='others',
	mesos_var = params$mesos_var,
	mesos_group = params$mesos_group)
nrange <- stringi::stri_c('N = ', n_range2(plot[[1]]))
link <- make_link(data = plot[[1]]$data)
link_plot <- make_link(data = plot, link_prefix='[PNG](', save_fn = ggsaver, file_suffix = '.png')
x <-  I(paste0(c(nrange, link, link_plot), collapse = ', '))
girafe(plot)
```

`{r} x`.

:::

_Hvor enig er du i utsagnene under om samarbeid og støtte i studiene?_ by __

:::


## Hvor viktig mener du ulike deler av studiet har vært for ditt læringsutbytte? Dersom du ikke har hatt det som inngår i spørsmålet kan du krysse av for «Ikke hatt».{#sec-Hvor-viktig-mener-du-ulike-deler-av-studiet-har-vart-for-ditt-laringsutbytte-Dersom-du-ikke-har-hatt-det-som-inngar-i-sporsmalet-kan-du-krysse-av-for-Ikke-hatt--50}


::: {.panel-tabset}

## Tilbyder

::: {#fig-laringsutbytte-s-41-fct-cat-plot-html-target}

```{r}
#| fig-height: !expr saros::fig_height_h_barchart(n_y=17, n_cats_y=6, max_chars_cats_y=13)
plot <-
	makeme(data = data_4_Laringsutbyt,
	dep = c(s_41_1,s_41_2,s_41_3,s_41_4,s_41_5,s_41_6,s_41_7,s_41_8,s_41_9,s_41_10,s_41_11,s_41_12,s_41_13,s_41_14,s_41_17,s_41_18,s_41_19),
	type='cat_plot_html',
	crowd='target',
	mesos_var = params$mesos_var,
	mesos_group = params$mesos_group)
nrange <- stringi::stri_c('N = ', n_range2(plot[[1]]))
link <- make_link(data = plot[[1]]$data)
link_plot <- make_link(data = plot, link_prefix='[PNG](', save_fn = ggsaver, file_suffix = '.png')
x <-  I(paste0(c(nrange, link, link_plot), collapse = ', '))
girafe(plot)
```

`{r} x`.

:::


## Alle andre

::: {#fig-laringsutbytte-s-41-fct-cat-plot-html-others}

```{r}
#| fig-height: !expr saros::fig_height_h_barchart(n_y=17, n_cats_y=6, max_chars_cats_y=13)
plot <-
	makeme(data = data_4_Laringsutbyt,
	dep = c(s_41_1,s_41_2,s_41_3,s_41_4,s_41_5,s_41_6,s_41_7,s_41_8,s_41_9,s_41_10,s_41_11,s_41_12,s_41_13,s_41_14,s_41_17,s_41_18,s_41_19),
	type='cat_plot_html',
	crowd='others',
	mesos_var = params$mesos_var,
	mesos_group = params$mesos_group)
nrange <- stringi::stri_c('N = ', n_range2(plot[[1]]))
link <- make_link(data = plot[[1]]$data)
link_plot <- make_link(data = plot, link_prefix='[PNG](', save_fn = ggsaver, file_suffix = '.png')
x <-  I(paste0(c(nrange, link, link_plot), collapse = ', '))
girafe(plot)
```

`{r} x`.

:::

_Hvor viktig mener du ulike deler av studiet har vært for ditt læringsutbytte? Dersom du ikke har hatt det som inngår i spørsmålet kan du krysse av for «Ikke hatt»._ by __

:::


## I hvilken grad stemmer disse utsagnene?{#sec-I-hvilken-grad-stemmer-disse-utsagnene--23}


::: {.panel-tabset}

## Tilbyder

::: {#fig-laringsutbytte-s-60-fct-cat-plot-html-target}

```{r}
#| fig-height: !expr saros::fig_height_h_barchart(n_y=4, n_cats_y=5, max_chars_cats_y=18)
plot <-
	makeme(data = data_4_Laringsutbyt,
	dep = c(s_60_1,s_60_2,s_60_3,s_60_4),
	type='cat_plot_html',
	crowd='target',
	mesos_var = params$mesos_var,
	mesos_group = params$mesos_group)
nrange <- stringi::stri_c('N = ', n_range2(plot[[1]]))
link <- make_link(data = plot[[1]]$data)
link_plot <- make_link(data = plot, link_prefix='[PNG](', save_fn = ggsaver, file_suffix = '.png')
x <-  I(paste0(c(nrange, link, link_plot), collapse = ', '))
girafe(plot)
```

`{r} x`.

:::


## Alle andre

::: {#fig-laringsutbytte-s-60-fct-cat-plot-html-others}

```{r}
#| fig-height: !expr saros::fig_height_h_barchart(n_y=4, n_cats_y=5, max_chars_cats_y=18)
plot <-
	makeme(data = data_4_Laringsutbyt,
	dep = c(s_60_1,s_60_2,s_60_3,s_60_4),
	type='cat_plot_html',
	crowd='others',
	mesos_var = params$mesos_var,
	mesos_group = params$mesos_group)
nrange <- stringi::stri_c('N = ', n_range2(plot[[1]]))
link <- make_link(data = plot[[1]]$data)
link_plot <- make_link(data = plot, link_prefix='[PNG](', save_fn = ggsaver, file_suffix = '.png')
x <-  I(paste0(c(nrange, link, link_plot), collapse = ', '))
girafe(plot)
```

`{r} x`.

:::

_I hvilken grad stemmer disse utsagnene?_ by __

:::


## Læringsutbytte På en skala fra helt uenig til helt enig, vennligst gi din oppfatning av studiets læringsutbytte. Dersom du er usikker kan du krysse av for "ikke sikker".{#sec-Laringsutbytte-Pa-en-skala-fra-helt-uenig-til-helt-enig-vennligst-gi-din-oppfatning-av-studiets-laringsutbytte-Dersom-du-er-usikker-kan-du-krysse-av-for-ikke-sikker--28}


::: {.panel-tabset}

## Tilbyder

::: {#fig-laringsutbytte-s-64-fct-cat-plot-html-target}

```{r}
#| fig-height: !expr saros::fig_height_h_barchart(n_y=6, n_cats_y=6, max_chars_cats_y=23)
plot <-
	makeme(data = data_4_Laringsutbyt,
	dep = c(s_64_1,s_64_2,s_64_3,s_64_4,s_64_5,s_64_6),
	type='cat_plot_html',
	crowd='target',
	mesos_var = params$mesos_var,
	mesos_group = params$mesos_group)
nrange <- stringi::stri_c('N = ', n_range2(plot[[1]]))
link <- make_link(data = plot[[1]]$data)
link_plot <- make_link(data = plot, link_prefix='[PNG](', save_fn = ggsaver, file_suffix = '.png')
x <-  I(paste0(c(nrange, link, link_plot), collapse = ', '))
girafe(plot)
```

`{r} x`.

:::


## Alle andre

::: {#fig-laringsutbytte-s-64-fct-cat-plot-html-others}

```{r}
#| fig-height: !expr saros::fig_height_h_barchart(n_y=6, n_cats_y=6, max_chars_cats_y=23)
plot <-
	makeme(data = data_4_Laringsutbyt,
	dep = c(s_64_1,s_64_2,s_64_3,s_64_4,s_64_5,s_64_6),
	type='cat_plot_html',
	crowd='others',
	mesos_var = params$mesos_var,
	mesos_group = params$mesos_group)
nrange <- stringi::stri_c('N = ', n_range2(plot[[1]]))
link <- make_link(data = plot[[1]]$data)
link_plot <- make_link(data = plot, link_prefix='[PNG](', save_fn = ggsaver, file_suffix = '.png')
x <-  I(paste0(c(nrange, link, link_plot), collapse = ', '))
girafe(plot)
```

`{r} x`.

:::

_Læringsutbytte På en skala fra helt uenig til helt enig, vennligst gi din oppfatning av studiets læringsutbytte. Dersom du er usikker kan du krysse av for "ikke sikker"._ by __

:::


## Vennligst ta stilling til følgende utsagn om anvendelse av studiet{#sec-Vennligst-ta-stilling-til-folgende-utsagn-om-anvendelse-av-studiet-98}


::: {.panel-tabset}

## Tilbyder

::: {#fig-laringsutbytte-s-71-fct-cat-plot-html-target}

```{r}
#| fig-height: !expr saros::fig_height_h_barchart(n_y=3, n_cats_y=4, max_chars_cats_y=10)
plot <-
	makeme(data = data_4_Laringsutbyt,
	dep = c(s_71_1,s_71_2,s_71_3),
	type='cat_plot_html',
	crowd='target',
	mesos_var = params$mesos_var,
	mesos_group = params$mesos_group)
nrange <- stringi::stri_c('N = ', n_range2(plot[[1]]))
link <- make_link(data = plot[[1]]$data)
link_plot <- make_link(data = plot, link_prefix='[PNG](', save_fn = ggsaver, file_suffix = '.png')
x <-  I(paste0(c(nrange, link, link_plot), collapse = ', '))
girafe(plot)
```

`{r} x`.

:::


## Alle andre

::: {#fig-laringsutbytte-s-71-fct-cat-plot-html-others}

```{r}
#| fig-height: !expr saros::fig_height_h_barchart(n_y=3, n_cats_y=4, max_chars_cats_y=10)
plot <-
	makeme(data = data_4_Laringsutbyt,
	dep = c(s_71_1,s_71_2,s_71_3),
	type='cat_plot_html',
	crowd='others',
	mesos_var = params$mesos_var,
	mesos_group = params$mesos_group)
nrange <- stringi::stri_c('N = ', n_range2(plot[[1]]))
link <- make_link(data = plot[[1]]$data)
link_plot <- make_link(data = plot, link_prefix='[PNG](', save_fn = ggsaver, file_suffix = '.png')
x <-  I(paste0(c(nrange, link, link_plot), collapse = ', '))
girafe(plot)
```

`{r} x`.

:::

_Vennligst ta stilling til følgende utsagn om anvendelse av studiet_ by __

:::
