---
format:
  html: default
execute:
  echo: false
  warning: false
  message: false
  cache: false
toc: true
toc-depth: 4
quarto-required: '>= 1.5'
crossref:
  fig-title: '**Figur**'
  tbl-title: '**Tabell**'
  title-delim: '**.**'
  fig-prefix: figur
  tbl-prefix: tabell
lang: nb
number-sections: true
number-depth: 3
df-print: kable
fig-dpi: 900
params:
  mesos_var: campus2
  mesos_group: ~
number-offset: 4.0

---
# Svarprosent og deltakere
```{r}
#| label: 'Import data for 5_Svarprosent_'
data_5_Svarprosent_ <- qs::qread('../5_Svarprosent_/data_5_Svarprosent_.qs')
```
```{r}
source("../general_formatting.R", chdir=TRUE)
```

## Er du kvinne eller mann?{#sec-Er-du-kvinne-eller-mann--43}


::: {.panel-tabset}

## Tilbyder

::: {#fig-svarprosent-og-deltakere-s-87-fct-cat-plot-html-target}

```{r}
#| fig-height: !expr saros::fig_height_h_barchart(n_y=1, n_cats_y=2, max_chars_cats_y=6)
plot <-
	makeme(data = data_5_Svarprosent_,
	dep = c(s_87),
	type='cat_plot_html',
	crowd='target',
	mesos_var = params$mesos_var,
	mesos_group = params$mesos_group)
nrange <- stringi::stri_c('N = ', n_range2(plot[[1]]))
link <- make_link(data = plot[[1]]$data)
link_plot <- make_link(data = plot, link_prefix='[PNG](', save_fn = ggsaver, file_suffix = '.png')
x <-  I(paste0(c(nrange, link, link_plot), collapse = ', '))
girafe(plot)
```

`{r} x`.

:::


## Alle andre

::: {#fig-svarprosent-og-deltakere-s-87-fct-cat-plot-html-others}

```{r}
#| fig-height: !expr saros::fig_height_h_barchart(n_y=1, n_cats_y=2, max_chars_cats_y=6)
plot <-
	makeme(data = data_5_Svarprosent_,
	dep = c(s_87),
	type='cat_plot_html',
	crowd='others',
	mesos_var = params$mesos_var,
	mesos_group = params$mesos_group)
nrange <- stringi::stri_c('N = ', n_range2(plot[[1]]))
link <- make_link(data = plot[[1]]$data)
link_plot <- make_link(data = plot, link_prefix='[PNG](', save_fn = ggsaver, file_suffix = '.png')
x <-  I(paste0(c(nrange, link, link_plot), collapse = ', '))
girafe(plot)
```

`{r} x`.

:::

_Er du kvinne eller mann?_ by __

:::


## Hvilken type avdeling jobber du på{#sec-Hvilken-type-avdeling-jobber-du-pa-09}


::: {#tbl-svarprosent-og-deltakere-s-92-chr-chr-table-target}

```{r}
table <-
	makeme(data = data_5_Svarprosent_,
		dep = c(s_92),
		type = 'chr_table_html',
		crowd='target',
		mesos_var = params$mesos_var,
		mesos_group = params$mesos_group)
gt(table[[1]])
```

_Hvilken type avdeling jobber du på_ for `{r} params$mesos_group`.

:::


## Hvor lang utdanning har du? Ikke regn med eventuell utdanning du har fått i løpet av studieåret 2021/2022){#sec-Hvor-lang-utdanning-har-du-Ikke-regn-med-eventuell-utdanning-du-har-fatt-i-lopet-av-studiearet-2021-2022--55}


::: {.panel-tabset}

## Tilbyder

::: {#fig-svarprosent-og-deltakere-s-11-fct-cat-plot-html-target}

```{r}
#| fig-height: !expr saros::fig_height_h_barchart(n_y=1, n_cats_y=2, max_chars_cats_y=29)
plot <-
	makeme(data = data_5_Svarprosent_,
	dep = c(s_11),
	type='cat_plot_html',
	crowd='target',
	mesos_var = params$mesos_var,
	mesos_group = params$mesos_group)
nrange <- stringi::stri_c('N = ', n_range2(plot[[1]]))
link <- make_link(data = plot[[1]]$data)
link_plot <- make_link(data = plot, link_prefix='[PNG](', save_fn = ggsaver, file_suffix = '.png')
x <-  I(paste0(c(nrange, link, link_plot), collapse = ', '))
girafe(plot)
```

`{r} x`.

:::


## Alle andre

::: {#fig-svarprosent-og-deltakere-s-11-fct-cat-plot-html-others}

```{r}
#| fig-height: !expr saros::fig_height_h_barchart(n_y=1, n_cats_y=2, max_chars_cats_y=29)
plot <-
	makeme(data = data_5_Svarprosent_,
	dep = c(s_11),
	type='cat_plot_html',
	crowd='others',
	mesos_var = params$mesos_var,
	mesos_group = params$mesos_group)
nrange <- stringi::stri_c('N = ', n_range2(plot[[1]]))
link <- make_link(data = plot[[1]]$data)
link_plot <- make_link(data = plot, link_prefix='[PNG](', save_fn = ggsaver, file_suffix = '.png')
x <-  I(paste0(c(nrange, link, link_plot), collapse = ', '))
girafe(plot)
```

`{r} x`.

:::

_Hvor lang utdanning har du? Ikke regn med eventuell utdanning du har fått i løpet av studieåret 2021/2022)_ by __

:::


## Hvor mange års ansiennitet har du fra barnehagesektoren?{#sec-Hvor-mange-ars-ansiennitet-har-du-fra-barnehagesektoren--68}


::: {.panel-tabset}

## Tilbyder

::: {#fig-svarprosent-og-deltakere-s-91-fct-cat-plot-html-target}

```{r}
#| fig-height: !expr saros::fig_height_h_barchart(n_y=1, n_cats_y=6, max_chars_cats_y=17)
plot <-
	makeme(data = data_5_Svarprosent_,
	dep = c(s_91),
	type='cat_plot_html',
	crowd='target',
	mesos_var = params$mesos_var,
	mesos_group = params$mesos_group)
nrange <- stringi::stri_c('N = ', n_range2(plot[[1]]))
link <- make_link(data = plot[[1]]$data)
link_plot <- make_link(data = plot, link_prefix='[PNG](', save_fn = ggsaver, file_suffix = '.png')
x <-  I(paste0(c(nrange, link, link_plot), collapse = ', '))
girafe(plot)
```

`{r} x`.

:::


## Alle andre

::: {#fig-svarprosent-og-deltakere-s-91-fct-cat-plot-html-others}

```{r}
#| fig-height: !expr saros::fig_height_h_barchart(n_y=1, n_cats_y=6, max_chars_cats_y=17)
plot <-
	makeme(data = data_5_Svarprosent_,
	dep = c(s_91),
	type='cat_plot_html',
	crowd='others',
	mesos_var = params$mesos_var,
	mesos_group = params$mesos_group)
nrange <- stringi::stri_c('N = ', n_range2(plot[[1]]))
link <- make_link(data = plot[[1]]$data)
link_plot <- make_link(data = plot, link_prefix='[PNG](', save_fn = ggsaver, file_suffix = '.png')
x <-  I(paste0(c(nrange, link, link_plot), collapse = ', '))
girafe(plot)
```

`{r} x`.

:::

_Hvor mange års ansiennitet har du fra barnehagesektoren?_ by __

:::


## Svarprosent{#sec-Svarprosent-92}


::: {.panel-tabset}

## Tilbyder

::: {#fig-svarprosent-og-deltakere-svarprosent-fct-cat-plot-html-target}

```{r}
#| fig-height: !expr saros::fig_height_h_barchart(n_y=1, n_cats_y=2, max_chars_cats_y=10)
plot <-
	makeme(data = data_5_Svarprosent_,
	dep = c(svarprosent),
	type='cat_plot_html',
	crowd='target',
	mesos_var = params$mesos_var,
	mesos_group = params$mesos_group)
nrange <- stringi::stri_c('N = ', n_range2(plot[[1]]))
link <- make_link(data = plot[[1]]$data)
link_plot <- make_link(data = plot, link_prefix='[PNG](', save_fn = ggsaver, file_suffix = '.png')
x <-  I(paste0(c(nrange, link, link_plot), collapse = ', '))
girafe(plot)
```

`{r} x`.

:::


## Alle andre

::: {#fig-svarprosent-og-deltakere-svarprosent-fct-cat-plot-html-others}

```{r}
#| fig-height: !expr saros::fig_height_h_barchart(n_y=1, n_cats_y=2, max_chars_cats_y=10)
plot <-
	makeme(data = data_5_Svarprosent_,
	dep = c(svarprosent),
	type='cat_plot_html',
	crowd='others',
	mesos_var = params$mesos_var,
	mesos_group = params$mesos_group)
nrange <- stringi::stri_c('N = ', n_range2(plot[[1]]))
link <- make_link(data = plot[[1]]$data)
link_plot <- make_link(data = plot, link_prefix='[PNG](', save_fn = ggsaver, file_suffix = '.png')
x <-  I(paste0(c(nrange, link, link_plot), collapse = ', '))
girafe(plot)
```

`{r} x`.

:::

_Svarprosent_ by __

:::
