---
format:
  html: default
execute:
  echo: false
  warning: false
  message: false
  cache: false
toc: true
toc-depth: 4
quarto-required: '>= 1.5'
crossref:
  fig-title: '**Figur**'
  tbl-title: '**Tabell**'
  title-delim: '**.**'
  fig-prefix: figur
  tbl-prefix: tabell
lang: nb
number-sections: true
number-depth: 3
df-print: kable
fig-dpi: 900
params:
  mesos_var: campus2
  mesos_group: ~
number-offset: 2.0

---
# Gjennomføring
```{r}
#| label: 'Import data for 3_Gjennomforin'
data_3_Gjennomforin <- qs::qread('3_Gjennomforin/data_3_Gjennomforin.qs')
```
```{r}
source("../general_formatting.R", chdir=TRUE)
```

## Hvordan har du jobbet med studiet mellom samlingene?{#sec-Hvordan-har-du-jobbet-med-studiet-mellom-samlingene--60}


::: {#fig-gjennomforing-s-46-fct-cat-plot-html}

```{r, fig.height = fig_height_h_barchart(n_y=9, n_cats_y=5, max_chars_cats_y=18)}
gjennomforing_s_46_fct_cat_plot_html <-
	data_3_Gjennomforin |>
		makeme(dep = c(s_46_1,s_46_2,s_46_3,s_46_4,s_46_5,s_46_6,s_46_7,s_46_8,s_46_9),
		type = 'cat_plot_html')
nrange <- stringi::stri_c('N = ', n_range2(gjennomforing_s_46_fct_cat_plot_html[[1]]))
link <- make_link(data = gjennomforing_s_46_fct_cat_plot_html[[1]]$data)
link_plot <- make_link(data = gjennomforing_s_46_fct_cat_plot_html,
		file_suffix = '.png', link_prefix='[PNG](',
		save_fn = ggsaver)
x <- I(paste0(c(nrange, link, link_plot), collapse=', '))
girafe(gjennomforing_s_46_fct_cat_plot_html)
```

_Hvordan har du jobbet med studiet mellom samlingene?_. `{r} x`.

:::


## På en skala fra 1 (helt uenig) til 6 (helt enig), vennligst gi din oppfatning av kunnskapsdeling i barnehagen/på skolen og i kommunen/fylkeskommunen der du jobber.{#sec-Pa-en-skala-fra-1-helt-uenig-til-6-helt-enig-vennligst-gi-din-oppfatning-av-kunnskapsdeling-i-barnehagen-pa-skolen-og-i-kommunen-fylkeskommunen-der-du-jobber--10}


::: {#fig-gjennomforing-s-48-fct-cat-plot-html}

```{r, fig.height = fig_height_h_barchart(n_y=8, n_cats_y=6, max_chars_cats_y=14)}
gjennomforing_s_48_fct_cat_plot_html <-
	data_3_Gjennomforin |>
		makeme(dep = c(s_48_1,s_48_2,s_48_3,s_48_4,s_48_5,s_48_6,s_48_7,s_48_8),
		type = 'cat_plot_html')
nrange <- stringi::stri_c('N = ', n_range2(gjennomforing_s_48_fct_cat_plot_html[[1]]))
link <- make_link(data = gjennomforing_s_48_fct_cat_plot_html[[1]]$data)
link_plot <- make_link(data = gjennomforing_s_48_fct_cat_plot_html,
		file_suffix = '.png', link_prefix='[PNG](',
		save_fn = ggsaver)
x <- I(paste0(c(nrange, link, link_plot), collapse=', '))
girafe(gjennomforing_s_48_fct_cat_plot_html)
```

_På en skala fra 1 (helt uenig) til 6 (helt enig), vennligst gi din oppfatning av kunnskapsdeling i barnehagen/på skolen og i kommunen/fylkeskommunen der du jobber._. `{r} x`.

:::
