---
format:
  html: default
execute:
  echo: false
  warning: false
  message: false
  cache: false
toc: true
toc-depth: 4
quarto-required: '>= 1.5'
crossref:
  fig-title: '**Figur**'
  tbl-title: '**Tabell**'
  title-delim: '**.**'
  fig-prefix: figur
  tbl-prefix: tabell
lang: nb
number-sections: true
number-depth: 3
df-print: kable
fig-dpi: 900
params:
  mesos_var: campus2
  mesos_group: ~
number-offset: 2.0

---
# Gjennomføring av studiet
```{r}
#| label: 'Import data for 3_Gjennomforin'
data_3_Gjennomforin <- qs::qread('../3_Gjennomforin/data_3_Gjennomforin.qs')
```
```{r}
source("../general_formatting.R", chdir=TRUE)
```

## Har deler av utdanningen foregått digitalt?{#sec-Har-deler-av-utdanningen-foregatt-digitalt--48}


::: {.panel-tabset}

## Tilbyder

::: {#fig-gjennomforing-av-studiet-q9-2-fct-cat-plot-html-target}

```{r}
#| fig-height: !expr saros::fig_height_h_barchart(n_y=1, n_cats_y=2, max_chars_cats_y=3, multiplier_per_plot=0.5)
plot <-
	makeme(data = data_3_Gjennomforin,
	dep = c(Q9.2),
	type='cat_plot_html',
	crowd='target',
	mesos_var = params$mesos_var,
	mesos_group = params$mesos_group)
nrange <- stringi::stri_c('N = ', n_range2(plot[[1]]))
link <- make_link(data = plot[[1]]$data)
link_plot <- make_link(data = plot, link_prefix='[PNG](', save_fn = ggsaver, file_suffix = '.png')
x <-  I(paste0(c(nrange, link, link_plot), collapse = ', '))
girafe(plot)
```

`{r} x`.

:::


## Alle andre

::: {#fig-gjennomforing-av-studiet-q9-2-fct-cat-plot-html-others}

```{r}
#| fig-height: !expr saros::fig_height_h_barchart(n_y=1, n_cats_y=2, max_chars_cats_y=3, multiplier_per_plot=0.5)
plot <-
	makeme(data = data_3_Gjennomforin,
	dep = c(Q9.2),
	type='cat_plot_html',
	crowd='others',
	mesos_var = params$mesos_var,
	mesos_group = params$mesos_group)
nrange <- stringi::stri_c('N = ', n_range2(plot[[1]]))
link <- make_link(data = plot[[1]]$data)
link_plot <- make_link(data = plot, link_prefix='[PNG](', save_fn = ggsaver, file_suffix = '.png')
x <-  I(paste0(c(nrange, link, link_plot), collapse = ', '))
girafe(plot)
```

`{r} x`.

:::

_Har deler av utdanningen foregått digitalt?_ by __

:::


## Hva var temaet for utviklingsarbeidet ditt, og hvordan påvirket det ditt læringsutbytte?{#sec-Hva-var-temaet-for-utviklingsarbeidet-ditt-og-hvordan-pavirket-det-ditt-laringsutbytte--21}


::: {#tbl-gjennomforing-av-studiet-q9-11-chr-chr-table-target}

```{r}
table <-
	makeme(data = data_3_Gjennomforin,
		dep = c(Q9.11),
		type = 'chr_table_html',
		crowd='target',
		mesos_var = params$mesos_var,
		mesos_group = params$mesos_group)
gt(table[[1]])
```

_Hva var temaet for utviklingsarbeidet ditt, og hvordan påvirket det ditt læringsutbytte?_ for `{r} params$mesos_group`.

:::


## Hvor viktig mener du ulike læringsaktiviteter i lederutdanningen har vært for ditt læringsutbytte?{#sec-Hvor-viktig-mener-du-ulike-laringsaktiviteter-i-lederutdanningen-har-vart-for-ditt-laringsutbytte--07}


::: {.panel-tabset}

## Tilbyder

::: {#fig-gjennomforing-av-studiet-q9-10-fct-cat-plot-html-target}

```{r}
#| fig-height: !expr saros::fig_height_h_barchart(n_y=11, n_cats_y=5, max_chars_cats_y=13, multiplier_per_plot=1.5)
plot <-
	makeme(data = data_3_Gjennomforin,
	dep = c(Q9.10_1,Q9.10_2,Q9.10_3,Q9.10_4,Q9.10_5,Q9.10_6,Q9.10_7,Q9.10_10,Q9.10_11,Q9.10_12,Q9.10_13),
	type='cat_plot_html',
	crowd='target',
	mesos_var = params$mesos_var,
	mesos_group = params$mesos_group)
nrange <- stringi::stri_c('N = ', n_range2(plot[[1]]))
link <- make_link(data = plot[[1]]$data)
link_plot <- make_link(data = plot, link_prefix='[PNG](', save_fn = ggsaver, file_suffix = '.png')
x <-  I(paste0(c(nrange, link, link_plot), collapse = ', '))
girafe(plot)
```

`{r} x`.

:::


## Alle andre

::: {#fig-gjennomforing-av-studiet-q9-10-fct-cat-plot-html-others}

```{r}
#| fig-height: !expr saros::fig_height_h_barchart(n_y=11, n_cats_y=5, max_chars_cats_y=13, multiplier_per_plot=1.5)
plot <-
	makeme(data = data_3_Gjennomforin,
	dep = c(Q9.10_1,Q9.10_2,Q9.10_3,Q9.10_4,Q9.10_5,Q9.10_6,Q9.10_7,Q9.10_10,Q9.10_11,Q9.10_12,Q9.10_13),
	type='cat_plot_html',
	crowd='others',
	mesos_var = params$mesos_var,
	mesos_group = params$mesos_group)
nrange <- stringi::stri_c('N = ', n_range2(plot[[1]]))
link <- make_link(data = plot[[1]]$data)
link_plot <- make_link(data = plot, link_prefix='[PNG](', save_fn = ggsaver, file_suffix = '.png')
x <-  I(paste0(c(nrange, link, link_plot), collapse = ', '))
girafe(plot)
```

`{r} x`.

:::

_Hvor viktig mener du ulike læringsaktiviteter i lederutdanningen har vært for ditt læringsutbytte?_ by __

:::


## Hvordan har du jobbet med studiet mellom samlingene?{#sec-Hvordan-har-du-jobbet-med-studiet-mellom-samlingene--19}


::: {.panel-tabset}

## Tilbyder

::: {#fig-gjennomforing-av-studiet-q9-7-fct-cat-plot-html-target}

```{r}
#| fig-height: !expr saros::fig_height_h_barchart(n_y=11, n_cats_y=5, max_chars_cats_y=18, multiplier_per_plot=6)
plot <-
	makeme(data = data_3_Gjennomforin,
	dep = c(Q9.7_1,Q9.7_2,Q9.7_3,Q9.7_4,Q9.7_5,Q9.7_6,Q9.7_7,Q9.7_8,Q9.7_9,Q9.7_10,Q9.7_11),
	type='cat_plot_html',
	crowd='target',
	mesos_var = params$mesos_var,
	mesos_group = params$mesos_group)
nrange <- stringi::stri_c('N = ', n_range2(plot[[1]]))
link <- make_link(data = plot[[1]]$data)
link_plot <- make_link(data = plot, link_prefix='[PNG](', save_fn = ggsaver, file_suffix = '.png')
x <-  I(paste0(c(nrange, link, link_plot), collapse = ', '))
girafe(plot)
```

`{r} x`.

:::


## Alle andre

::: {#fig-gjennomforing-av-studiet-q9-7-fct-cat-plot-html-others}

```{r}
#| fig-height: !expr saros::fig_height_h_barchart(n_y=11, n_cats_y=5, max_chars_cats_y=18, multiplier_per_plot=6)
plot <-
	makeme(data = data_3_Gjennomforin,
	dep = c(Q9.7_1,Q9.7_2,Q9.7_3,Q9.7_4,Q9.7_5,Q9.7_6,Q9.7_7,Q9.7_8,Q9.7_9,Q9.7_10,Q9.7_11),
	type='cat_plot_html',
	crowd='others',
	mesos_var = params$mesos_var,
	mesos_group = params$mesos_group)
nrange <- stringi::stri_c('N = ', n_range2(plot[[1]]))
link <- make_link(data = plot[[1]]$data)
link_plot <- make_link(data = plot, link_prefix='[PNG](', save_fn = ggsaver, file_suffix = '.png')
x <-  I(paste0(c(nrange, link, link_plot), collapse = ', '))
girafe(plot)
```

`{r} x`.

:::

_Hvordan har du jobbet med studiet mellom samlingene?_ by __

:::


## I hvilken grad var lederutdanningen basert på følgende læringsaktiviteter?{#sec-I-hvilken-grad-var-lederutdanningen-basert-pa-folgende-laringsaktiviteter--80}


::: {.panel-tabset}

## Tilbyder

::: {#fig-gjennomforing-av-studiet-q9-fct-cat-plot-html-target}

```{r}
#| fig-height: !expr saros::fig_height_h_barchart(n_y=13, n_cats_y=5, max_chars_cats_y=28)
plot <-
	makeme(data = data_3_Gjennomforin,
	dep = c(Q9.9_1,Q9.9_2,Q9.9_3,Q9.9_4,Q9.9_5,Q9.9_6,Q9.9_7,Q9.9_8,Q9.9_9,Q9.9_10,Q9.9_11,Q9.9_12,Q9.9_13),
	type='cat_plot_html',
	crowd='target',
	mesos_var = params$mesos_var,
	mesos_group = params$mesos_group)
nrange <- stringi::stri_c('N = ', n_range2(plot[[1]]))
link <- make_link(data = plot[[1]]$data)
link_plot <- make_link(data = plot, link_prefix='[PNG](', save_fn = ggsaver, file_suffix = '.png')
x <-  I(paste0(c(nrange, link, link_plot), collapse = ', '))
girafe(plot)
```

`{r} x`.

:::


## Alle andre

::: {#fig-gjennomforing-av-studiet-q9-fct-cat-plot-html-others}

```{r}
#| fig-height: !expr saros::fig_height_h_barchart(n_y=13, n_cats_y=5, max_chars_cats_y=28)
plot <-
	makeme(data = data_3_Gjennomforin,
	dep = c(Q9.9_1,Q9.9_2,Q9.9_3,Q9.9_4,Q9.9_5,Q9.9_6,Q9.9_7,Q9.9_8,Q9.9_9,Q9.9_10,Q9.9_11,Q9.9_12,Q9.9_13),
	type='cat_plot_html',
	crowd='others',
	mesos_var = params$mesos_var,
	mesos_group = params$mesos_group)
nrange <- stringi::stri_c('N = ', n_range2(plot[[1]]))
link <- make_link(data = plot[[1]]$data)
link_plot <- make_link(data = plot, link_prefix='[PNG](', save_fn = ggsaver, file_suffix = '.png')
x <-  I(paste0(c(nrange, link, link_plot), collapse = ', '))
girafe(plot)
```

`{r} x`.

:::

_I hvilken grad var lederutdanningen basert på følgende læringsaktiviteter?_ by __

:::
