---
format:
  html: default
execute:
  echo: false
  warning: false
  message: false
  cache: false
toc: true
toc-depth: 4
quarto-required: '>= 1.5'
crossref:
  fig-title: '**Figur**'
  tbl-title: '**Tabell**'
  title-delim: '**.**'
  fig-prefix: figur
  tbl-prefix: tabell
lang: nb
number-sections: true
number-depth: 3
df-print: kable
fig-dpi: 900
params:
  mesos_var: campus2
  mesos_group: ~
number-offset: 1.0

---
# Motivasjon
```{r}
#| label: 'Import data for 2_Motivasjon'
data_2_Motivasjon <- qs::qread('2_Motivasjon/data_2_Motivasjon.qs')
```
```{r}
source("../general_formatting.R", chdir=TRUE)
```

## Hva var viktige grunner til at du ikke begynte på studiet?{#sec-Hva-var-viktige-grunner-til-at-du-ikke-begynte-pa-studiet--83}


::: {#fig-motivasjon-s-25-fct-cat-plot-html}

```{r, fig.height = fig_height_h_barchart(n_y=10, n_cats_y=2, max_chars_cats_y=10)}
motivasjon_s_25_fct_cat_plot_html <-
	data_2_Motivasjon |>
		makeme(dep = c(s_25_1,s_25_2,s_25_3,s_25_4,s_25_5,s_25_6,s_25_7,s_25_8,s_25_9,s_25_10),
		type = 'cat_plot_html')
nrange <- stringi::stri_c('N = ', n_range2(motivasjon_s_25_fct_cat_plot_html[[1]]))
link <- make_link(data = motivasjon_s_25_fct_cat_plot_html[[1]]$data)
link_plot <- make_link(data = motivasjon_s_25_fct_cat_plot_html,
		file_suffix = '.png', link_prefix='[PNG](',
		save_fn = ggsaver)
x <- I(paste0(c(nrange, link, link_plot), collapse=', '))
girafe(motivasjon_s_25_fct_cat_plot_html)
```

_Hva var viktige grunner til at du ikke begynte på studiet?_. `{r} x`.

:::


## Hva var viktige og mindre viktige grunner til at du bestemte deg for å søke om videreutdanning? Dersom en grunn var særlig viktig for deg er det naturlig at den gis en høyere verdi enn de andre.{#sec-Hva-var-viktige-og-mindre-viktige-grunner-til-at-du-bestemte-deg-for-a-soke-om-videreutdanning-Dersom-en-grunn-var-sarlig-viktig-for-deg-er-det-naturlig-at-den-gis-en-hoyere-verdi-enn-de-andre--29}


::: {#fig-motivasjon-s-12-fct-cat-plot-html}

```{r, fig.height = fig_height_h_barchart(n_y=11, n_cats_y=7, max_chars_cats_y=17)}
motivasjon_s_12_fct_cat_plot_html <-
	data_2_Motivasjon |>
		makeme(dep = c(s_12_1,s_12_2,s_12_3,s_12_4,s_12_5,s_12_6,s_12_7,s_12_8,s_12_11,s_12_12,s_12_13),
		type = 'cat_plot_html')
nrange <- stringi::stri_c('N = ', n_range2(motivasjon_s_12_fct_cat_plot_html[[1]]))
link <- make_link(data = motivasjon_s_12_fct_cat_plot_html[[1]]$data)
link_plot <- make_link(data = motivasjon_s_12_fct_cat_plot_html,
		file_suffix = '.png', link_prefix='[PNG](',
		save_fn = ggsaver)
x <- I(paste0(c(nrange, link, link_plot), collapse=', '))
girafe(motivasjon_s_12_fct_cat_plot_html)
```

_Hva var viktige og mindre viktige grunner til at du bestemte deg for å søke om videreutdanning? Dersom en grunn var særlig viktig for deg er det naturlig at den gis en høyere verdi enn de andre._. `{r} x`.

:::


## Hvor enig er du i følgende utsagn om studiet og din bruk av digitale ressurser?{#sec-Hvor-enig-er-du-i-folgende-utsagn-om-studiet-og-din-bruk-av-digitale-ressurser--07}


::: {#fig-motivasjon-s-47-fct-cat-plot-html}

```{r, fig.height = fig_height_h_barchart(n_y=9, n_cats_y=5, max_chars_cats_y=14)}
motivasjon_s_47_fct_cat_plot_html <-
	data_2_Motivasjon |>
		makeme(dep = c(s_47_1,s_47_2,s_47_3,s_47_4,s_47_5,s_47_6,s_47_7,s_47_8,s_47_9),
		type = 'cat_plot_html')
nrange <- stringi::stri_c('N = ', n_range2(motivasjon_s_47_fct_cat_plot_html[[1]]))
link <- make_link(data = motivasjon_s_47_fct_cat_plot_html[[1]]$data)
link_plot <- make_link(data = motivasjon_s_47_fct_cat_plot_html,
		file_suffix = '.png', link_prefix='[PNG](',
		save_fn = ggsaver)
x <- I(paste0(c(nrange, link, link_plot), collapse=', '))
girafe(motivasjon_s_47_fct_cat_plot_html)
```

_Hvor enig er du i følgende utsagn om studiet og din bruk av digitale ressurser?_. `{r} x`.

:::


## Hvordan vurderer du det å kombinere{#sec-Hvordan-vurderer-du-det-a-kombinere-81}


::: {#fig-motivasjon-s-12-fct-cat-plot-html-1}

```{r, fig.height = fig_height_h_barchart(n_y=2, n_cats_y=5, max_chars_cats_y=26)}
motivasjon_s_12_fct_cat_plot_html_1 <-
	data_2_Motivasjon |>
		makeme(dep = c(s_12_9,s_12_10),
		type = 'cat_plot_html')
nrange <- stringi::stri_c('N = ', n_range2(motivasjon_s_12_fct_cat_plot_html_1[[1]]))
link <- make_link(data = motivasjon_s_12_fct_cat_plot_html_1[[1]]$data)
link_plot <- make_link(data = motivasjon_s_12_fct_cat_plot_html_1,
		file_suffix = '.png', link_prefix='[PNG](',
		save_fn = ggsaver)
x <- I(paste0(c(nrange, link, link_plot), collapse=', '))
girafe(motivasjon_s_12_fct_cat_plot_html_1)
```

_Hvordan vurderer du det å kombinere_. `{r} x`.

:::


## I hvilken grad var du selv motivert for å ta videreutdanning?{#sec-I-hvilken-grad-var-du-selv-motivert-for-a-ta-videreutdanning--45}


::: {#fig-motivasjon-s-32-fct-cat-plot-html}

```{r, fig.height = fig_height_h_barchart(n_y=1, n_cats_y=5, max_chars_cats_y=18)}
motivasjon_s_32_fct_cat_plot_html <-
	data_2_Motivasjon |>
		makeme(dep = c(s_32),
		type = 'cat_plot_html')
nrange <- stringi::stri_c('N = ', n_range2(motivasjon_s_32_fct_cat_plot_html[[1]]))
link <- make_link(data = motivasjon_s_32_fct_cat_plot_html[[1]]$data)
link_plot <- make_link(data = motivasjon_s_32_fct_cat_plot_html,
		file_suffix = '.png', link_prefix='[PNG](',
		save_fn = ggsaver)
x <- I(paste0(c(nrange, link, link_plot), collapse=', '))
girafe(motivasjon_s_32_fct_cat_plot_html)
```

_I hvilken grad var du selv motivert for å ta videreutdanning?_. `{r} x`.

:::
