---
format:
  html: default
execute:
  echo: false
  warning: false
  message: false
  cache: false
toc: true
toc-depth: 4
quarto-required: '>= 1.5'
crossref:
  fig-title: '**Figur**'
  tbl-title: '**Tabell**'
  title-delim: '**.**'
  fig-prefix: figur
  tbl-prefix: tabell
lang: nb
number-sections: true
number-depth: 3
df-print: kable
fig-dpi: 900
params:
  mesos_var: campus2
  mesos_group: ~
number-offset: 1.0

---
# Utbytte av rektorutdanningen
```{r}
#| label: 'Import data for 2_Utbytte_av_r'
data_2_Utbytte_av_r <- qs::qread('../2_Utbytte_av_r/data_2_Utbytte_av_r.qs')
```
```{r}
source("../general_formatting.R", chdir=TRUE)
```

## I hvilken grad er du fornøyd med utdanningen som helhet?{#sec-I-hvilken-grad-er-du-fornoyd-med-utdanningen-som-helhet--15}


::: {.panel-tabset}

## Tilbyder

::: {#fig-utbytte-av-rektorutdanningen-s-39-1-fct-cat-plot-html-target}

```{r}
#| fig-height: !expr saros::fig_height_h_barchart(n_y=1, n_cats_y=5, max_chars_cats_y=18)
plot <-
	makeme(data = data_2_Utbytte_av_r,
	dep = c(s_39_1),
	type='cat_plot_html',
	crowd='target',
	mesos_var = params$mesos_var,
	mesos_group = params$mesos_group)
nrange <- stringi::stri_c('N = ', n_range2(plot[[1]]))
link <- make_link(data = plot[[1]]$data)
link_plot <- make_link(data = plot, link_prefix='[PNG](', save_fn = ggsaver, file_suffix = '.png')
x <-  I(paste0(c(nrange, link, link_plot), collapse = ', '))
girafe(plot)
```

`{r} x`.

:::


## Alle andre

::: {#fig-utbytte-av-rektorutdanningen-s-39-1-fct-cat-plot-html-others}

```{r}
#| fig-height: !expr saros::fig_height_h_barchart(n_y=1, n_cats_y=5, max_chars_cats_y=18)
plot <-
	makeme(data = data_2_Utbytte_av_r,
	dep = c(s_39_1),
	type='cat_plot_html',
	crowd='others',
	mesos_var = params$mesos_var,
	mesos_group = params$mesos_group)
nrange <- stringi::stri_c('N = ', n_range2(plot[[1]]))
link <- make_link(data = plot[[1]]$data)
link_plot <- make_link(data = plot, link_prefix='[PNG](', save_fn = ggsaver, file_suffix = '.png')
x <-  I(paste0(c(nrange, link, link_plot), collapse = ', '))
girafe(plot)
```

`{r} x`.

:::

_I hvilken grad er du fornøyd med utdanningen som helhet?_ by __

:::


## I hvilken grad har du endret forventningene til deg selv som leder, som følge av utdanningen?{#sec-I-hvilken-grad-har-du-endret-forventningene-til-deg-selv-som-leder-som-folge-av-utdanningen--43}


::: {.panel-tabset}

## Tilbyder

::: {#fig-utbytte-av-rektorutdanningen-s-39-3-fct-cat-plot-html-target}

```{r}
#| fig-height: !expr saros::fig_height_h_barchart(n_y=1, n_cats_y=5, max_chars_cats_y=18)
plot <-
	makeme(data = data_2_Utbytte_av_r,
	dep = c(s_39_3),
	type='cat_plot_html',
	crowd='target',
	mesos_var = params$mesos_var,
	mesos_group = params$mesos_group)
nrange <- stringi::stri_c('N = ', n_range2(plot[[1]]))
link <- make_link(data = plot[[1]]$data)
link_plot <- make_link(data = plot, link_prefix='[PNG](', save_fn = ggsaver, file_suffix = '.png')
x <-  I(paste0(c(nrange, link, link_plot), collapse = ', '))
girafe(plot)
```

`{r} x`.

:::


## Alle andre

::: {#fig-utbytte-av-rektorutdanningen-s-39-3-fct-cat-plot-html-others}

```{r}
#| fig-height: !expr saros::fig_height_h_barchart(n_y=1, n_cats_y=5, max_chars_cats_y=18)
plot <-
	makeme(data = data_2_Utbytte_av_r,
	dep = c(s_39_3),
	type='cat_plot_html',
	crowd='others',
	mesos_var = params$mesos_var,
	mesos_group = params$mesos_group)
nrange <- stringi::stri_c('N = ', n_range2(plot[[1]]))
link <- make_link(data = plot[[1]]$data)
link_plot <- make_link(data = plot, link_prefix='[PNG](', save_fn = ggsaver, file_suffix = '.png')
x <-  I(paste0(c(nrange, link, link_plot), collapse = ', '))
girafe(plot)
```

`{r} x`.

:::

_I hvilken grad har du endret forventningene til deg selv som leder, som følge av utdanningen?_ by __

:::


## I hvilken grad har du forandret egen praksis som følge av utdanningen?{#sec-I-hvilken-grad-har-du-forandret-egen-praksis-som-folge-av-utdanningen--76}


::: {.panel-tabset}

## Tilbyder

::: {#fig-utbytte-av-rektorutdanningen-s-39-2-fct-cat-plot-html-target}

```{r}
#| fig-height: !expr saros::fig_height_h_barchart(n_y=1, n_cats_y=5, max_chars_cats_y=18)
plot <-
	makeme(data = data_2_Utbytte_av_r,
	dep = c(s_39_2),
	type='cat_plot_html',
	crowd='target',
	mesos_var = params$mesos_var,
	mesos_group = params$mesos_group)
nrange <- stringi::stri_c('N = ', n_range2(plot[[1]]))
link <- make_link(data = plot[[1]]$data)
link_plot <- make_link(data = plot, link_prefix='[PNG](', save_fn = ggsaver, file_suffix = '.png')
x <-  I(paste0(c(nrange, link, link_plot), collapse = ', '))
girafe(plot)
```

`{r} x`.

:::


## Alle andre

::: {#fig-utbytte-av-rektorutdanningen-s-39-2-fct-cat-plot-html-others}

```{r}
#| fig-height: !expr saros::fig_height_h_barchart(n_y=1, n_cats_y=5, max_chars_cats_y=18)
plot <-
	makeme(data = data_2_Utbytte_av_r,
	dep = c(s_39_2),
	type='cat_plot_html',
	crowd='others',
	mesos_var = params$mesos_var,
	mesos_group = params$mesos_group)
nrange <- stringi::stri_c('N = ', n_range2(plot[[1]]))
link <- make_link(data = plot[[1]]$data)
link_plot <- make_link(data = plot, link_prefix='[PNG](', save_fn = ggsaver, file_suffix = '.png')
x <-  I(paste0(c(nrange, link, link_plot), collapse = ', '))
girafe(plot)
```

`{r} x`.

:::

_I hvilken grad har du forandret egen praksis som følge av utdanningen?_ by __

:::


## I hvilken grad har skolen forandret praksis som følge av utdanningen?{#sec-I-hvilken-grad-har-skolen-forandret-praksis-som-folge-av-utdanningen--03}


::: {.panel-tabset}

## Tilbyder

::: {#fig-utbytte-av-rektorutdanningen-s-39-4-fct-cat-plot-html-target}

```{r}
#| fig-height: !expr saros::fig_height_h_barchart(n_y=1, n_cats_y=5, max_chars_cats_y=18)
plot <-
	makeme(data = data_2_Utbytte_av_r,
	dep = c(s_39_4),
	type='cat_plot_html',
	crowd='target',
	mesos_var = params$mesos_var,
	mesos_group = params$mesos_group)
nrange <- stringi::stri_c('N = ', n_range2(plot[[1]]))
link <- make_link(data = plot[[1]]$data)
link_plot <- make_link(data = plot, link_prefix='[PNG](', save_fn = ggsaver, file_suffix = '.png')
x <-  I(paste0(c(nrange, link, link_plot), collapse = ', '))
girafe(plot)
```

`{r} x`.

:::


## Alle andre

::: {#fig-utbytte-av-rektorutdanningen-s-39-4-fct-cat-plot-html-others}

```{r}
#| fig-height: !expr saros::fig_height_h_barchart(n_y=1, n_cats_y=5, max_chars_cats_y=18)
plot <-
	makeme(data = data_2_Utbytte_av_r,
	dep = c(s_39_4),
	type='cat_plot_html',
	crowd='others',
	mesos_var = params$mesos_var,
	mesos_group = params$mesos_group)
nrange <- stringi::stri_c('N = ', n_range2(plot[[1]]))
link <- make_link(data = plot[[1]]$data)
link_plot <- make_link(data = plot, link_prefix='[PNG](', save_fn = ggsaver, file_suffix = '.png')
x <-  I(paste0(c(nrange, link, link_plot), collapse = ', '))
girafe(plot)
```

`{r} x`.

:::

_I hvilken grad har skolen forandret praksis som følge av utdanningen?_ by __

:::


## I hvilken grad stemmer disse utsagnene?{#sec-I-hvilken-grad-stemmer-disse-utsagnene--44}


::: {.panel-tabset}

## Tilbyder

::: {#fig-utbytte-av-rektorutdanningen-s-26-fct-cat-plot-html-target}

```{r}
#| fig-height: !expr saros::fig_height_h_barchart(n_y=6, n_cats_y=5, max_chars_cats_y=18)
plot <-
	makeme(data = data_2_Utbytte_av_r,
	dep = c(s_26_1,s_26_2,s_26_3,s_26_4,s_26_5,s_26_6),
	type='cat_plot_html',
	crowd='target',
	mesos_var = params$mesos_var,
	mesos_group = params$mesos_group)
nrange <- stringi::stri_c('N = ', n_range2(plot[[1]]))
link <- make_link(data = plot[[1]]$data)
link_plot <- make_link(data = plot, link_prefix='[PNG](', save_fn = ggsaver, file_suffix = '.png')
x <-  I(paste0(c(nrange, link, link_plot), collapse = ', '))
girafe(plot)
```

`{r} x`.

:::


## Alle andre

::: {#fig-utbytte-av-rektorutdanningen-s-26-fct-cat-plot-html-others}

```{r}
#| fig-height: !expr saros::fig_height_h_barchart(n_y=6, n_cats_y=5, max_chars_cats_y=18)
plot <-
	makeme(data = data_2_Utbytte_av_r,
	dep = c(s_26_1,s_26_2,s_26_3,s_26_4,s_26_5,s_26_6),
	type='cat_plot_html',
	crowd='others',
	mesos_var = params$mesos_var,
	mesos_group = params$mesos_group)
nrange <- stringi::stri_c('N = ', n_range2(plot[[1]]))
link <- make_link(data = plot[[1]]$data)
link_plot <- make_link(data = plot, link_prefix='[PNG](', save_fn = ggsaver, file_suffix = '.png')
x <-  I(paste0(c(nrange, link, link_plot), collapse = ', '))
girafe(plot)
```

`{r} x`.

:::

_I hvilken grad stemmer disse utsagnene?_ by __

:::


## Vennligst gi din oppfatning av læringsutbytte av lederutdanningen{#sec-Vennligst-gi-din-oppfatning-av-laringsutbytte-av-lederutdanningen-50}


::: {.panel-tabset}

## Tilbyder

::: {#fig-utbytte-av-rektorutdanningen-s-fct-cat-plot-html-target}

```{r}
#| fig-height: !expr saros::fig_height_h_barchart(n_y=13, n_cats_y=6, max_chars_cats_y=14)
plot <-
	makeme(data = data_2_Utbytte_av_r,
	dep = c(s_37_1,s_37_2,s_37_3,s_37_4,s_37_5,s_37_6,s_37_7,s_37_8,s_62_1,s_62_2,s_62_3,s_62_4,s_62_5),
	type='cat_plot_html',
	crowd='target',
	mesos_var = params$mesos_var,
	mesos_group = params$mesos_group)
nrange <- stringi::stri_c('N = ', n_range2(plot[[1]]))
link <- make_link(data = plot[[1]]$data)
link_plot <- make_link(data = plot, link_prefix='[PNG](', save_fn = ggsaver, file_suffix = '.png')
x <-  I(paste0(c(nrange, link, link_plot), collapse = ', '))
girafe(plot)
```

`{r} x`.

:::


## Alle andre

::: {#fig-utbytte-av-rektorutdanningen-s-fct-cat-plot-html-others}

```{r}
#| fig-height: !expr saros::fig_height_h_barchart(n_y=13, n_cats_y=6, max_chars_cats_y=14)
plot <-
	makeme(data = data_2_Utbytte_av_r,
	dep = c(s_37_1,s_37_2,s_37_3,s_37_4,s_37_5,s_37_6,s_37_7,s_37_8,s_62_1,s_62_2,s_62_3,s_62_4,s_62_5),
	type='cat_plot_html',
	crowd='others',
	mesos_var = params$mesos_var,
	mesos_group = params$mesos_group)
nrange <- stringi::stri_c('N = ', n_range2(plot[[1]]))
link <- make_link(data = plot[[1]]$data)
link_plot <- make_link(data = plot, link_prefix='[PNG](', save_fn = ggsaver, file_suffix = '.png')
x <-  I(paste0(c(nrange, link, link_plot), collapse = ', '))
girafe(plot)
```

`{r} x`.

:::

_Vennligst gi din oppfatning av læringsutbytte av lederutdanningen_ by __

:::
