---
format:
  html: default
execute:
  echo: false
  warning: false
  message: false
  cache: false
toc: true
toc-depth: 4
quarto-required: '>= 1.5'
crossref:
  fig-title: '**Figur**'
  tbl-title: '**Tabell**'
  title-delim: '**.**'
  fig-prefix: figur
  tbl-prefix: tabell
lang: nb
number-sections: true
number-depth: 3
df-print: kable
fig-dpi: 900
params:
  mesos_var: campus2
  mesos_group: ~
number-offset: 2.0

---
# Motivasjon
```{r}
#| label: 'Import data for 3_Motivasjon'
data_3_Motivasjon <- qs::qread('../3_Motivasjon/data_3_Motivasjon.qs')
```
```{r}
source("../general_formatting.R", chdir=TRUE)
```

## Dersom det er andre deler ved studiet som har vært viktig for ditt læringsutbytte kan du skrive det her:{#sec-Dersom-det-er-andre-deler-ved-studiet-som-har-vart-viktig-for-ditt-laringsutbytte-kan-du-skrive-det-her--58}


::: {#tbl-motivasjon-s-46-chr-chr-table-target}

```{r}
table <-
	makeme(data = data_3_Motivasjon,
		dep = c(s_46),
		type = 'chr_table_html',
		crowd='target',
		mesos_var = params$mesos_var,
		mesos_group = params$mesos_group)
gt(table[[1]])
```

_Dersom det er andre deler ved studiet som har vært viktig for ditt læringsutbytte kan du skrive det her:_ for `{r} params$mesos_group`.

:::


## Hva var viktige grunner til at du ikke begynte på studiet?{#sec-Hva-var-viktige-grunner-til-at-du-ikke-begynte-pa-studiet--13}


::: {.panel-tabset}

## Tilbyder

::: {#fig-motivasjon-s-25-fct-cat-plot-html-target}

```{r}
#| fig-height: !expr saros::fig_height_h_barchart(n_y=10, n_cats_y=2, max_chars_cats_y=10)
plot <-
	makeme(data = data_3_Motivasjon,
	dep = c(s_25_1,s_25_2,s_25_3,s_25_4,s_25_5,s_25_6,s_25_7,s_25_8,s_25_9,s_25_10),
	type='cat_plot_html',
	crowd='target',
	mesos_var = params$mesos_var,
	mesos_group = params$mesos_group)
nrange <- stringi::stri_c('N = ', n_range2(plot[[1]]))
link <- make_link(data = plot[[1]]$data)
link_plot <- make_link(data = plot, link_prefix='[PNG](', save_fn = ggsaver, file_suffix = '.png')
x <-  I(paste0(c(nrange, link, link_plot), collapse = ', '))
girafe(plot)
```

`{r} x`.

:::


## Alle andre

::: {#fig-motivasjon-s-25-fct-cat-plot-html-others}

```{r}
#| fig-height: !expr saros::fig_height_h_barchart(n_y=10, n_cats_y=2, max_chars_cats_y=10)
plot <-
	makeme(data = data_3_Motivasjon,
	dep = c(s_25_1,s_25_2,s_25_3,s_25_4,s_25_5,s_25_6,s_25_7,s_25_8,s_25_9,s_25_10),
	type='cat_plot_html',
	crowd='others',
	mesos_var = params$mesos_var,
	mesos_group = params$mesos_group)
nrange <- stringi::stri_c('N = ', n_range2(plot[[1]]))
link <- make_link(data = plot[[1]]$data)
link_plot <- make_link(data = plot, link_prefix='[PNG](', save_fn = ggsaver, file_suffix = '.png')
x <-  I(paste0(c(nrange, link, link_plot), collapse = ', '))
girafe(plot)
```

`{r} x`.

:::

_Hva var viktige grunner til at du ikke begynte på studiet?_ by __

:::


## Hva var viktige grunner til at sluttet på studiet?{#sec-Hva-var-viktige-grunner-til-at-sluttet-pa-studiet--66}


::: {.panel-tabset}

## Tilbyder

::: {#fig-motivasjon-s-28-fct-cat-plot-html-target}

```{r}
#| fig-height: !expr saros::fig_height_h_barchart(n_y=10, n_cats_y=2, max_chars_cats_y=10)
plot <-
	makeme(data = data_3_Motivasjon,
	dep = c(s_28_1,s_28_2,s_28_3,s_28_4,s_28_5,s_28_6,s_28_7,s_28_8,s_28_9,s_28_10),
	type='cat_plot_html',
	crowd='target',
	mesos_var = params$mesos_var,
	mesos_group = params$mesos_group)
nrange <- stringi::stri_c('N = ', n_range2(plot[[1]]))
link <- make_link(data = plot[[1]]$data)
link_plot <- make_link(data = plot, link_prefix='[PNG](', save_fn = ggsaver, file_suffix = '.png')
x <-  I(paste0(c(nrange, link, link_plot), collapse = ', '))
girafe(plot)
```

`{r} x`.

:::


## Alle andre

::: {#fig-motivasjon-s-28-fct-cat-plot-html-others}

```{r}
#| fig-height: !expr saros::fig_height_h_barchart(n_y=10, n_cats_y=2, max_chars_cats_y=10)
plot <-
	makeme(data = data_3_Motivasjon,
	dep = c(s_28_1,s_28_2,s_28_3,s_28_4,s_28_5,s_28_6,s_28_7,s_28_8,s_28_9,s_28_10),
	type='cat_plot_html',
	crowd='others',
	mesos_var = params$mesos_var,
	mesos_group = params$mesos_group)
nrange <- stringi::stri_c('N = ', n_range2(plot[[1]]))
link <- make_link(data = plot[[1]]$data)
link_plot <- make_link(data = plot, link_prefix='[PNG](', save_fn = ggsaver, file_suffix = '.png')
x <-  I(paste0(c(nrange, link, link_plot), collapse = ', '))
girafe(plot)
```

`{r} x`.

:::

_Hva var viktige grunner til at sluttet på studiet?_ by __

:::


## Hva var viktige og mindre viktige grunner til at du bestemte deg for å søke om videreutdanning? Dersom en grunn var særlig viktig for deg er det naturlig at den gis en høyere verdi enn de andre.{#sec-Hva-var-viktige-og-mindre-viktige-grunner-til-at-du-bestemte-deg-for-a-soke-om-videreutdanning-Dersom-en-grunn-var-sarlig-viktig-for-deg-er-det-naturlig-at-den-gis-en-hoyere-verdi-enn-de-andre--22}


::: {.panel-tabset}

## Tilbyder

::: {#fig-motivasjon-s-12-fct-cat-plot-html-target}

```{r}
#| fig-height: !expr saros::fig_height_h_barchart(n_y=11, n_cats_y=7, max_chars_cats_y=17)
plot <-
	makeme(data = data_3_Motivasjon,
	dep = c(s_12_1,s_12_2,s_12_3,s_12_4,s_12_5,s_12_6,s_12_7,s_12_8,s_12_11,s_12_12,s_12_13),
	type='cat_plot_html',
	crowd='target',
	mesos_var = params$mesos_var,
	mesos_group = params$mesos_group)
nrange <- stringi::stri_c('N = ', n_range2(plot[[1]]))
link <- make_link(data = plot[[1]]$data)
link_plot <- make_link(data = plot, link_prefix='[PNG](', save_fn = ggsaver, file_suffix = '.png')
x <-  I(paste0(c(nrange, link, link_plot), collapse = ', '))
girafe(plot)
```

`{r} x`.

:::


## Alle andre

::: {#fig-motivasjon-s-12-fct-cat-plot-html-others}

```{r}
#| fig-height: !expr saros::fig_height_h_barchart(n_y=11, n_cats_y=7, max_chars_cats_y=17)
plot <-
	makeme(data = data_3_Motivasjon,
	dep = c(s_12_1,s_12_2,s_12_3,s_12_4,s_12_5,s_12_6,s_12_7,s_12_8,s_12_11,s_12_12,s_12_13),
	type='cat_plot_html',
	crowd='others',
	mesos_var = params$mesos_var,
	mesos_group = params$mesos_group)
nrange <- stringi::stri_c('N = ', n_range2(plot[[1]]))
link <- make_link(data = plot[[1]]$data)
link_plot <- make_link(data = plot, link_prefix='[PNG](', save_fn = ggsaver, file_suffix = '.png')
x <-  I(paste0(c(nrange, link, link_plot), collapse = ', '))
girafe(plot)
```

`{r} x`.

:::

_Hva var viktige og mindre viktige grunner til at du bestemte deg for å søke om videreutdanning? Dersom en grunn var særlig viktig for deg er det naturlig at den gis en høyere verdi enn de andre._ by __

:::


## Hvis det var andre grunner, enn de overnevnte, som var viktig for at du søkte om videreutdanning kan du skrive dem inn her:{#sec-Hvis-det-var-andre-grunner-enn-de-overnevnte-som-var-viktig-for-at-du-sokte-om-videreutdanning-kan-du-skrive-dem-inn-her--91}


::: {#tbl-motivasjon-s-21-chr-chr-table-target}

```{r}
table <-
	makeme(data = data_3_Motivasjon,
		dep = c(s_21),
		type = 'chr_table_html',
		crowd='target',
		mesos_var = params$mesos_var,
		mesos_group = params$mesos_group)
gt(table[[1]])
```

_Hvis det var andre grunner, enn de overnevnte, som var viktig for at du søkte om videreutdanning kan du skrive dem inn her:_ for `{r} params$mesos_group`.

:::


## Hvis du vil kan du beskrive nærmere hvorfor du ikke begynte{#sec-Hvis-du-vil-kan-du-beskrive-narmere-hvorfor-du-ikke-begynte-47}


::: {#tbl-motivasjon-s-4-chr-chr-table-target}

```{r}
table <-
	makeme(data = data_3_Motivasjon,
		dep = c(s_4),
		type = 'chr_table_html',
		crowd='target',
		mesos_var = params$mesos_var,
		mesos_group = params$mesos_group)
gt(table[[1]])
```

_Hvis du vil kan du beskrive nærmere hvorfor du ikke begynte_ for `{r} params$mesos_group`.

:::


## Hvor enig er du i følgende utsagn om studiet og din bruk av digitale ressurser?{#sec-Hvor-enig-er-du-i-folgende-utsagn-om-studiet-og-din-bruk-av-digitale-ressurser--98}


::: {.panel-tabset}

## Tilbyder

::: {#fig-motivasjon-s-47-fct-cat-plot-html-target}

```{r}
#| fig-height: !expr saros::fig_height_h_barchart(n_y=9, n_cats_y=5, max_chars_cats_y=14)
plot <-
	makeme(data = data_3_Motivasjon,
	dep = c(s_47_1,s_47_2,s_47_3,s_47_4,s_47_5,s_47_6,s_47_7,s_47_8,s_47_9),
	type='cat_plot_html',
	crowd='target',
	mesos_var = params$mesos_var,
	mesos_group = params$mesos_group)
nrange <- stringi::stri_c('N = ', n_range2(plot[[1]]))
link <- make_link(data = plot[[1]]$data)
link_plot <- make_link(data = plot, link_prefix='[PNG](', save_fn = ggsaver, file_suffix = '.png')
x <-  I(paste0(c(nrange, link, link_plot), collapse = ', '))
girafe(plot)
```

`{r} x`.

:::


## Alle andre

::: {#fig-motivasjon-s-47-fct-cat-plot-html-others}

```{r}
#| fig-height: !expr saros::fig_height_h_barchart(n_y=9, n_cats_y=5, max_chars_cats_y=14)
plot <-
	makeme(data = data_3_Motivasjon,
	dep = c(s_47_1,s_47_2,s_47_3,s_47_4,s_47_5,s_47_6,s_47_7,s_47_8,s_47_9),
	type='cat_plot_html',
	crowd='others',
	mesos_var = params$mesos_var,
	mesos_group = params$mesos_group)
nrange <- stringi::stri_c('N = ', n_range2(plot[[1]]))
link <- make_link(data = plot[[1]]$data)
link_plot <- make_link(data = plot, link_prefix='[PNG](', save_fn = ggsaver, file_suffix = '.png')
x <-  I(paste0(c(nrange, link, link_plot), collapse = ', '))
girafe(plot)
```

`{r} x`.

:::

_Hvor enig er du i følgende utsagn om studiet og din bruk av digitale ressurser?_ by __

:::


## Hvordan vurderer du det å kombinere{#sec-Hvordan-vurderer-du-det-a-kombinere-39}


::: {.panel-tabset}

## Tilbyder

::: {#fig-motivasjon-s-12-fct-cat-plot-html-1-target}

```{r}
#| fig-height: !expr saros::fig_height_h_barchart(n_y=2, n_cats_y=5, max_chars_cats_y=26)
plot <-
	makeme(data = data_3_Motivasjon,
	dep = c(s_12_9,s_12_10),
	type='cat_plot_html',
	crowd='target',
	mesos_var = params$mesos_var,
	mesos_group = params$mesos_group)
nrange <- stringi::stri_c('N = ', n_range2(plot[[1]]))
link <- make_link(data = plot[[1]]$data)
link_plot <- make_link(data = plot, link_prefix='[PNG](', save_fn = ggsaver, file_suffix = '.png')
x <-  I(paste0(c(nrange, link, link_plot), collapse = ', '))
girafe(plot)
```

`{r} x`.

:::


## Alle andre

::: {#fig-motivasjon-s-12-fct-cat-plot-html-1-others}

```{r}
#| fig-height: !expr saros::fig_height_h_barchart(n_y=2, n_cats_y=5, max_chars_cats_y=26)
plot <-
	makeme(data = data_3_Motivasjon,
	dep = c(s_12_9,s_12_10),
	type='cat_plot_html',
	crowd='others',
	mesos_var = params$mesos_var,
	mesos_group = params$mesos_group)
nrange <- stringi::stri_c('N = ', n_range2(plot[[1]]))
link <- make_link(data = plot[[1]]$data)
link_plot <- make_link(data = plot, link_prefix='[PNG](', save_fn = ggsaver, file_suffix = '.png')
x <-  I(paste0(c(nrange, link, link_plot), collapse = ', '))
girafe(plot)
```

`{r} x`.

:::

_Hvordan vurderer du det å kombinere_ by __

:::


## I hvilken grad var du selv motivert for å ta videreutdanning?{#sec-I-hvilken-grad-var-du-selv-motivert-for-a-ta-videreutdanning--59}


::: {.panel-tabset}

## Tilbyder

::: {#fig-motivasjon-s-32-fct-cat-plot-html-target}

```{r}
#| fig-height: !expr saros::fig_height_h_barchart(n_y=1, n_cats_y=5, max_chars_cats_y=18)
plot <-
	makeme(data = data_3_Motivasjon,
	dep = c(s_32),
	type='cat_plot_html',
	crowd='target',
	mesos_var = params$mesos_var,
	mesos_group = params$mesos_group)
nrange <- stringi::stri_c('N = ', n_range2(plot[[1]]))
link <- make_link(data = plot[[1]]$data)
link_plot <- make_link(data = plot, link_prefix='[PNG](', save_fn = ggsaver, file_suffix = '.png')
x <-  I(paste0(c(nrange, link, link_plot), collapse = ', '))
girafe(plot)
```

`{r} x`.

:::


## Alle andre

::: {#fig-motivasjon-s-32-fct-cat-plot-html-others}

```{r}
#| fig-height: !expr saros::fig_height_h_barchart(n_y=1, n_cats_y=5, max_chars_cats_y=18)
plot <-
	makeme(data = data_3_Motivasjon,
	dep = c(s_32),
	type='cat_plot_html',
	crowd='others',
	mesos_var = params$mesos_var,
	mesos_group = params$mesos_group)
nrange <- stringi::stri_c('N = ', n_range2(plot[[1]]))
link <- make_link(data = plot[[1]]$data)
link_plot <- make_link(data = plot, link_prefix='[PNG](', save_fn = ggsaver, file_suffix = '.png')
x <-  I(paste0(c(nrange, link, link_plot), collapse = ', '))
girafe(plot)
```

`{r} x`.

:::

_I hvilken grad var du selv motivert for å ta videreutdanning?_ by __

:::
