---
format:
  html: default
execute:
  echo: false
  warning: false
  message: false
  cache: false
toc: true
toc-depth: 4
quarto-required: '>= 1.5'
crossref:
  fig-title: '**Figur**'
  tbl-title: '**Tabell**'
  title-delim: '**.**'
  fig-prefix: figur
  tbl-prefix: tabell
lang: nb
number-sections: true
number-depth: 3
df-print: kable
fig-dpi: 900
params:
  mesos_var: campus2
  mesos_group: ~
number-offset: 4.0

---
# Læringsutbytte
```{r}
#| label: 'Import data for 5_Laringsutbyt'
data_5_Laringsutbyt <- qs::qread('../5_Laringsutbyt/data_5_Laringsutbyt.qs')
```
```{r}
source("../general_formatting.R", chdir=TRUE)
```

## Alle forholdene ved studiet tatt i betraktning: Hva er ditt hovedinntrykk av kvaliteten på studiet?{#sec-Alle-forholdene-ved-studiet-tatt-i-betraktning-Hva-er-ditt-hovedinntrykk-av-kvaliteten-pa-studiet--09}


::: {.panel-tabset}

## Tilbyder

::: {#fig-laringsutbytte-s-86-fct-cat-plot-html-target}

```{r}
#| fig-height: !expr saros::fig_height_h_barchart(n_y=1, n_cats_y=5, max_chars_cats_y=24)
plot <-
	makeme(data = data_5_Laringsutbyt,
	dep = c(s_86),
	type='cat_plot_html',
	crowd='target',
	mesos_var = params$mesos_var,
	mesos_group = params$mesos_group)
nrange <- stringi::stri_c('N = ', n_range2(plot[[1]]))
link <- make_link(data = plot[[1]]$data)
link_plot <- make_link(data = plot, link_prefix='[PNG](', save_fn = ggsaver, file_suffix = '.png')
x <-  I(paste0(c(nrange, link, link_plot), collapse = ', '))
girafe(plot)
```

`{r} x`.

:::


## Alle andre

::: {#fig-laringsutbytte-s-86-fct-cat-plot-html-others}

```{r}
#| fig-height: !expr saros::fig_height_h_barchart(n_y=1, n_cats_y=5, max_chars_cats_y=24)
plot <-
	makeme(data = data_5_Laringsutbyt,
	dep = c(s_86),
	type='cat_plot_html',
	crowd='others',
	mesos_var = params$mesos_var,
	mesos_group = params$mesos_group)
nrange <- stringi::stri_c('N = ', n_range2(plot[[1]]))
link <- make_link(data = plot[[1]]$data)
link_plot <- make_link(data = plot, link_prefix='[PNG](', save_fn = ggsaver, file_suffix = '.png')
x <-  I(paste0(c(nrange, link, link_plot), collapse = ', '))
girafe(plot)
```

`{r} x`.

:::

_Alle forholdene ved studiet tatt i betraktning: Hva er ditt hovedinntrykk av kvaliteten på studiet?_ by __

:::


## Alt i alt, hvor fornøyd er du med studiets opplæring i digitale ressurser?{#sec-Alt-i-alt-hvor-fornoyd-er-du-med-studiets-opplaring-i-digitale-ressurser--34}


::: {.panel-tabset}

## Tilbyder

::: {#fig-laringsutbytte-s-53-fct-cat-plot-html-target}

```{r}
#| fig-height: !expr saros::fig_height_h_barchart(n_y=1, n_cats_y=5, max_chars_cats_y=22)
plot <-
	makeme(data = data_5_Laringsutbyt,
	dep = c(s_53),
	type='cat_plot_html',
	crowd='target',
	mesos_var = params$mesos_var,
	mesos_group = params$mesos_group)
nrange <- stringi::stri_c('N = ', n_range2(plot[[1]]))
link <- make_link(data = plot[[1]]$data)
link_plot <- make_link(data = plot, link_prefix='[PNG](', save_fn = ggsaver, file_suffix = '.png')
x <-  I(paste0(c(nrange, link, link_plot), collapse = ', '))
girafe(plot)
```

`{r} x`.

:::


## Alle andre

::: {#fig-laringsutbytte-s-53-fct-cat-plot-html-others}

```{r}
#| fig-height: !expr saros::fig_height_h_barchart(n_y=1, n_cats_y=5, max_chars_cats_y=22)
plot <-
	makeme(data = data_5_Laringsutbyt,
	dep = c(s_53),
	type='cat_plot_html',
	crowd='others',
	mesos_var = params$mesos_var,
	mesos_group = params$mesos_group)
nrange <- stringi::stri_c('N = ', n_range2(plot[[1]]))
link <- make_link(data = plot[[1]]$data)
link_plot <- make_link(data = plot, link_prefix='[PNG](', save_fn = ggsaver, file_suffix = '.png')
x <-  I(paste0(c(nrange, link, link_plot), collapse = ', '))
girafe(plot)
```

`{r} x`.

:::

_Alt i alt, hvor fornøyd er du med studiets opplæring i digitale ressurser?_ by __

:::


## Dersom det er andre deler ved studiet som har vært viktig for ditt læringsutbytte kan du skrive det her:{#sec-Dersom-det-er-andre-deler-ved-studiet-som-har-vart-viktig-for-ditt-laringsutbytte-kan-du-skrive-det-her--94}


::: {#tbl-laringsutbytte-s-46-chr-chr-table-target}

```{r}
table <-
	makeme(data = data_5_Laringsutbyt,
		dep = c(s_46),
		type = 'chr_table_html',
		crowd='target',
		mesos_var = params$mesos_var,
		mesos_group = params$mesos_group)
gt(table[[1]])
```

_Dersom det er andre deler ved studiet som har vært viktig for ditt læringsutbytte kan du skrive det her:_ for `{r} params$mesos_group`.

:::


## Dersom du har tilbakemeldinger om videreutdanningen generelt, kan du skrive det her:{#sec-Dersom-du-har-tilbakemeldinger-om-videreutdanningen-generelt-kan-du-skrive-det-her--42}


::: {#tbl-laringsutbytte-s-99-chr-chr-table-target}

```{r}
table <-
	makeme(data = data_5_Laringsutbyt,
		dep = c(s_99),
		type = 'chr_table_html',
		crowd='target',
		mesos_var = params$mesos_var,
		mesos_group = params$mesos_group)
gt(table[[1]])
```

_Dersom du har tilbakemeldinger om videreutdanningen generelt, kan du skrive det her:_ for `{r} params$mesos_group`.

:::


## Dersom du ønsker å utdype hva som har vært positivt og negativt for ditt læringsutbytte med tilretteleggingen, eller mangelen på tilrettelegging, kan du skrive det her:{#sec-Dersom-du-onsker-a-utdype-hva-som-har-vart-positivt-og-negativt-for-ditt-laringsutbytte-med-tilretteleggingen-eller-mangelen-pa-tilrettelegging-kan-du-skrive-det-her--53}


::: {#tbl-laringsutbytte-s-30-chr-chr-table-target}

```{r}
table <-
	makeme(data = data_5_Laringsutbyt,
		dep = c(s_30),
		type = 'chr_table_html',
		crowd='target',
		mesos_var = params$mesos_var,
		mesos_group = params$mesos_group)
gt(table[[1]])
```

_Dersom du ønsker å utdype hva som har vært positivt og negativt for ditt læringsutbytte med tilretteleggingen, eller mangelen på tilrettelegging, kan du skrive det her:_ for `{r} params$mesos_group`.

:::


## Hvis du ønsker kan du utdype hvordan studiet har relatert seg til din praksis her:{#sec-Hvis-du-onsker-kan-du-utdype-hvordan-studiet-har-relatert-seg-til-din-praksis-her--74}


::: {#tbl-laringsutbytte-s-72-chr-chr-table-target}

```{r}
table <-
	makeme(data = data_5_Laringsutbyt,
		dep = c(s_72),
		type = 'chr_table_html',
		crowd='target',
		mesos_var = params$mesos_var,
		mesos_group = params$mesos_group)
gt(table[[1]])
```

_Hvis du ønsker kan du utdype hvordan studiet har relatert seg til din praksis her:_ for `{r} params$mesos_group`.

:::


## Hvor enig er du i følgende utsagn om studiet og din bruk av digitale ressurser?{#sec-Hvor-enig-er-du-i-folgende-utsagn-om-studiet-og-din-bruk-av-digitale-ressurser--50}


::: {.panel-tabset}

## Tilbyder

::: {#fig-laringsutbytte-s-47-fct-cat-plot-html-target}

```{r}
#| fig-height: !expr saros::fig_height_h_barchart(n_y=9, n_cats_y=5, max_chars_cats_y=14)
plot <-
	makeme(data = data_5_Laringsutbyt,
	dep = c(s_47_1,s_47_2,s_47_3,s_47_4,s_47_5,s_47_6,s_47_7,s_47_8,s_47_9),
	type='cat_plot_html',
	crowd='target',
	mesos_var = params$mesos_var,
	mesos_group = params$mesos_group)
nrange <- stringi::stri_c('N = ', n_range2(plot[[1]]))
link <- make_link(data = plot[[1]]$data)
link_plot <- make_link(data = plot, link_prefix='[PNG](', save_fn = ggsaver, file_suffix = '.png')
x <-  I(paste0(c(nrange, link, link_plot), collapse = ', '))
girafe(plot)
```

`{r} x`.

:::


## Alle andre

::: {#fig-laringsutbytte-s-47-fct-cat-plot-html-others}

```{r}
#| fig-height: !expr saros::fig_height_h_barchart(n_y=9, n_cats_y=5, max_chars_cats_y=14)
plot <-
	makeme(data = data_5_Laringsutbyt,
	dep = c(s_47_1,s_47_2,s_47_3,s_47_4,s_47_5,s_47_6,s_47_7,s_47_8,s_47_9),
	type='cat_plot_html',
	crowd='others',
	mesos_var = params$mesos_var,
	mesos_group = params$mesos_group)
nrange <- stringi::stri_c('N = ', n_range2(plot[[1]]))
link <- make_link(data = plot[[1]]$data)
link_plot <- make_link(data = plot, link_prefix='[PNG](', save_fn = ggsaver, file_suffix = '.png')
x <-  I(paste0(c(nrange, link, link_plot), collapse = ', '))
girafe(plot)
```

`{r} x`.

:::

_Hvor enig er du i følgende utsagn om studiet og din bruk av digitale ressurser?_ by __

:::


## Hvor viktig mener du ulike deler av studiet har vært for ditt læringsutbytte? Dersom du ikke har hatt det som inngår i spørsmålet kan du krysse av for «Ikke hatt»{#sec-Hvor-viktig-mener-du-ulike-deler-av-studiet-har-vart-for-ditt-laringsutbytte-Dersom-du-ikke-har-hatt-det-som-inngar-i-sporsmalet-kan-du-krysse-av-for-Ikke-hatt--87}


::: {.panel-tabset}

## Tilbyder

::: {#fig-laringsutbytte-s-3-fct-cat-plot-html-target}

```{r}
#| fig-height: !expr saros::fig_height_h_barchart(n_y=9, n_cats_y=6, max_chars_cats_y=13)
plot <-
	makeme(data = data_5_Laringsutbyt,
	dep = c(s_30_1,s_30_2,s_30_3,s_30_4,s_30_5,s_30_6,s_31_1,s_31_3,s_31_4),
	type='cat_plot_html',
	crowd='target',
	mesos_var = params$mesos_var,
	mesos_group = params$mesos_group)
nrange <- stringi::stri_c('N = ', n_range2(plot[[1]]))
link <- make_link(data = plot[[1]]$data)
link_plot <- make_link(data = plot, link_prefix='[PNG](', save_fn = ggsaver, file_suffix = '.png')
x <-  I(paste0(c(nrange, link, link_plot), collapse = ', '))
girafe(plot)
```

`{r} x`.

:::


## Alle andre

::: {#fig-laringsutbytte-s-3-fct-cat-plot-html-others}

```{r}
#| fig-height: !expr saros::fig_height_h_barchart(n_y=9, n_cats_y=6, max_chars_cats_y=13)
plot <-
	makeme(data = data_5_Laringsutbyt,
	dep = c(s_30_1,s_30_2,s_30_3,s_30_4,s_30_5,s_30_6,s_31_1,s_31_3,s_31_4),
	type='cat_plot_html',
	crowd='others',
	mesos_var = params$mesos_var,
	mesos_group = params$mesos_group)
nrange <- stringi::stri_c('N = ', n_range2(plot[[1]]))
link <- make_link(data = plot[[1]]$data)
link_plot <- make_link(data = plot, link_prefix='[PNG](', save_fn = ggsaver, file_suffix = '.png')
x <-  I(paste0(c(nrange, link, link_plot), collapse = ', '))
girafe(plot)
```

`{r} x`.

:::

_Hvor viktig mener du ulike deler av studiet har vært for ditt læringsutbytte? Dersom du ikke har hatt det som inngår i spørsmålet kan du krysse av for «Ikke hatt»_ by __

:::


## Hvor viktig mener du ulike deler av videreutdanningen har vært for ditt læringsutbytte? Dersom du ikke har hatt det som inngår i spørsmålet kan du krysse av for «Ikke hatt»{#sec-Hvor-viktig-mener-du-ulike-deler-av-videreutdanningen-har-vart-for-ditt-laringsutbytte-Dersom-du-ikke-har-hatt-det-som-inngar-i-sporsmalet-kan-du-krysse-av-for-Ikke-hatt--75}


::: {.panel-tabset}

## Tilbyder

::: {#fig-laringsutbytte-s-3-fct-cat-plot-html-1-target}

```{r}
#| fig-height: !expr saros::fig_height_h_barchart(n_y=5, n_cats_y=6, max_chars_cats_y=13)
plot <-
	makeme(data = data_5_Laringsutbyt,
	dep = c(s_32_1,s_32_2,s_33_3,s_34_1,s_34_2),
	type='cat_plot_html',
	crowd='target',
	mesos_var = params$mesos_var,
	mesos_group = params$mesos_group)
nrange <- stringi::stri_c('N = ', n_range2(plot[[1]]))
link <- make_link(data = plot[[1]]$data)
link_plot <- make_link(data = plot, link_prefix='[PNG](', save_fn = ggsaver, file_suffix = '.png')
x <-  I(paste0(c(nrange, link, link_plot), collapse = ', '))
girafe(plot)
```

`{r} x`.

:::


## Alle andre

::: {#fig-laringsutbytte-s-3-fct-cat-plot-html-1-others}

```{r}
#| fig-height: !expr saros::fig_height_h_barchart(n_y=5, n_cats_y=6, max_chars_cats_y=13)
plot <-
	makeme(data = data_5_Laringsutbyt,
	dep = c(s_32_1,s_32_2,s_33_3,s_34_1,s_34_2),
	type='cat_plot_html',
	crowd='others',
	mesos_var = params$mesos_var,
	mesos_group = params$mesos_group)
nrange <- stringi::stri_c('N = ', n_range2(plot[[1]]))
link <- make_link(data = plot[[1]]$data)
link_plot <- make_link(data = plot, link_prefix='[PNG](', save_fn = ggsaver, file_suffix = '.png')
x <-  I(paste0(c(nrange, link, link_plot), collapse = ', '))
girafe(plot)
```

`{r} x`.

:::

_Hvor viktig mener du ulike deler av videreutdanningen har vært for ditt læringsutbytte? Dersom du ikke har hatt det som inngår i spørsmålet kan du krysse av for «Ikke hatt»_ by __

:::


## I hvilken grad opplever du at dine forventninger til studiet har blitt oppfylt?{#sec-I-hvilken-grad-opplever-du-at-dine-forventninger-til-studiet-har-blitt-oppfylt--27}


::: {.panel-tabset}

## Tilbyder

::: {#fig-laringsutbytte-s-31-fct-cat-plot-html-target}

```{r}
#| fig-height: !expr saros::fig_height_h_barchart(n_y=1, n_cats_y=5, max_chars_cats_y=18)
plot <-
	makeme(data = data_5_Laringsutbyt,
	dep = c(s_31),
	type='cat_plot_html',
	crowd='target',
	mesos_var = params$mesos_var,
	mesos_group = params$mesos_group)
nrange <- stringi::stri_c('N = ', n_range2(plot[[1]]))
link <- make_link(data = plot[[1]]$data)
link_plot <- make_link(data = plot, link_prefix='[PNG](', save_fn = ggsaver, file_suffix = '.png')
x <-  I(paste0(c(nrange, link, link_plot), collapse = ', '))
girafe(plot)
```

`{r} x`.

:::


## Alle andre

::: {#fig-laringsutbytte-s-31-fct-cat-plot-html-others}

```{r}
#| fig-height: !expr saros::fig_height_h_barchart(n_y=1, n_cats_y=5, max_chars_cats_y=18)
plot <-
	makeme(data = data_5_Laringsutbyt,
	dep = c(s_31),
	type='cat_plot_html',
	crowd='others',
	mesos_var = params$mesos_var,
	mesos_group = params$mesos_group)
nrange <- stringi::stri_c('N = ', n_range2(plot[[1]]))
link <- make_link(data = plot[[1]]$data)
link_plot <- make_link(data = plot, link_prefix='[PNG](', save_fn = ggsaver, file_suffix = '.png')
x <-  I(paste0(c(nrange, link, link_plot), collapse = ', '))
girafe(plot)
```

`{r} x`.

:::

_I hvilken grad opplever du at dine forventninger til studiet har blitt oppfylt?_ by __

:::


## I hvilken grad stemmer disse utsagnene?{#sec-I-hvilken-grad-stemmer-disse-utsagnene--27}


::: {.panel-tabset}

## Tilbyder

::: {#fig-laringsutbytte-s-6-fct-cat-plot-html-target}

```{r}
#| fig-height: !expr saros::fig_height_h_barchart(n_y=6, n_cats_y=5, max_chars_cats_y=18)
plot <-
	makeme(data = data_5_Laringsutbyt,
	dep = c(s_66_1,s_66_2,s_66_7,s_66_3,s_66_4,s_66_5),
	type='cat_plot_html',
	crowd='target',
	mesos_var = params$mesos_var,
	mesos_group = params$mesos_group)
nrange <- stringi::stri_c('N = ', n_range2(plot[[1]]))
link <- make_link(data = plot[[1]]$data)
link_plot <- make_link(data = plot, link_prefix='[PNG](', save_fn = ggsaver, file_suffix = '.png')
x <-  I(paste0(c(nrange, link, link_plot), collapse = ', '))
girafe(plot)
```

`{r} x`.

:::


## Alle andre

::: {#fig-laringsutbytte-s-6-fct-cat-plot-html-others}

```{r}
#| fig-height: !expr saros::fig_height_h_barchart(n_y=6, n_cats_y=5, max_chars_cats_y=18)
plot <-
	makeme(data = data_5_Laringsutbyt,
	dep = c(s_66_1,s_66_2,s_66_7,s_66_3,s_66_4,s_66_5),
	type='cat_plot_html',
	crowd='others',
	mesos_var = params$mesos_var,
	mesos_group = params$mesos_group)
nrange <- stringi::stri_c('N = ', n_range2(plot[[1]]))
link <- make_link(data = plot[[1]]$data)
link_plot <- make_link(data = plot, link_prefix='[PNG](', save_fn = ggsaver, file_suffix = '.png')
x <-  I(paste0(c(nrange, link, link_plot), collapse = ', '))
girafe(plot)
```

`{r} x`.

:::

_I hvilken grad stemmer disse utsagnene?_ by __

:::


## På en skala fra 1 (helt uenig) til 6 (helt enig), vennligst gi din oppfatning av studiets læringsutbytte.{#sec-Pa-en-skala-fra-1-helt-uenig-til-6-helt-enig-vennligst-gi-din-oppfatning-av-studiets-laringsutbytte--70}


::: {.panel-tabset}

## Tilbyder

::: {#fig-laringsutbytte-s-7-fct-cat-plot-html-target}

```{r}
#| fig-height: !expr saros::fig_height_h_barchart(n_y=10, n_cats_y=6, max_chars_cats_y=14)
plot <-
	makeme(data = data_5_Laringsutbyt,
	dep = c(s_77_1,s_77_2,s_77_3,s_77_4,s_77_5,s_77_6,s_77_7,s_77_8,s_77_9,s_77_10),
	type='cat_plot_html',
	crowd='target',
	mesos_var = params$mesos_var,
	mesos_group = params$mesos_group)
nrange <- stringi::stri_c('N = ', n_range2(plot[[1]]))
link <- make_link(data = plot[[1]]$data)
link_plot <- make_link(data = plot, link_prefix='[PNG](', save_fn = ggsaver, file_suffix = '.png')
x <-  I(paste0(c(nrange, link, link_plot), collapse = ', '))
girafe(plot)
```

`{r} x`.

:::


## Alle andre

::: {#fig-laringsutbytte-s-7-fct-cat-plot-html-others}

```{r}
#| fig-height: !expr saros::fig_height_h_barchart(n_y=10, n_cats_y=6, max_chars_cats_y=14)
plot <-
	makeme(data = data_5_Laringsutbyt,
	dep = c(s_77_1,s_77_2,s_77_3,s_77_4,s_77_5,s_77_6,s_77_7,s_77_8,s_77_9,s_77_10),
	type='cat_plot_html',
	crowd='others',
	mesos_var = params$mesos_var,
	mesos_group = params$mesos_group)
nrange <- stringi::stri_c('N = ', n_range2(plot[[1]]))
link <- make_link(data = plot[[1]]$data)
link_plot <- make_link(data = plot, link_prefix='[PNG](', save_fn = ggsaver, file_suffix = '.png')
x <-  I(paste0(c(nrange, link, link_plot), collapse = ', '))
girafe(plot)
```

`{r} x`.

:::

_På en skala fra 1 (helt uenig) til 6 (helt enig), vennligst gi din oppfatning av studiets læringsutbytte._ by __

:::


## Vennligst ta stilling til følgende utsagn om anvendelse av studiet{#sec-Vennligst-ta-stilling-til-folgende-utsagn-om-anvendelse-av-studiet-31}


::: {.panel-tabset}

## Tilbyder

::: {#fig-laringsutbytte-s-73-fct-cat-plot-html-target}

```{r}
#| fig-height: !expr saros::fig_height_h_barchart(n_y=3, n_cats_y=4, max_chars_cats_y=10)
plot <-
	makeme(data = data_5_Laringsutbyt,
	dep = c(s_73_1,s_73_2,s_73_3),
	type='cat_plot_html',
	crowd='target',
	mesos_var = params$mesos_var,
	mesos_group = params$mesos_group)
nrange <- stringi::stri_c('N = ', n_range2(plot[[1]]))
link <- make_link(data = plot[[1]]$data)
link_plot <- make_link(data = plot, link_prefix='[PNG](', save_fn = ggsaver, file_suffix = '.png')
x <-  I(paste0(c(nrange, link, link_plot), collapse = ', '))
girafe(plot)
```

`{r} x`.

:::


## Alle andre

::: {#fig-laringsutbytte-s-73-fct-cat-plot-html-others}

```{r}
#| fig-height: !expr saros::fig_height_h_barchart(n_y=3, n_cats_y=4, max_chars_cats_y=10)
plot <-
	makeme(data = data_5_Laringsutbyt,
	dep = c(s_73_1,s_73_2,s_73_3),
	type='cat_plot_html',
	crowd='others',
	mesos_var = params$mesos_var,
	mesos_group = params$mesos_group)
nrange <- stringi::stri_c('N = ', n_range2(plot[[1]]))
link <- make_link(data = plot[[1]]$data)
link_plot <- make_link(data = plot, link_prefix='[PNG](', save_fn = ggsaver, file_suffix = '.png')
x <-  I(paste0(c(nrange, link, link_plot), collapse = ', '))
girafe(plot)
```

`{r} x`.

:::

_Vennligst ta stilling til følgende utsagn om anvendelse av studiet_ by __

:::
