---
format:
  html: default
execute:
  echo: false
  warning: false
  message: false
  cache: false
toc: true
toc-depth: 4
quarto-required: '>= 1.5'
crossref:
  fig-title: '**Figur**'
  tbl-title: '**Tabell**'
  title-delim: '**.**'
  fig-prefix: figur
  tbl-prefix: tabell
lang: nb
number-sections: true
number-depth: 3
df-print: kable
fig-dpi: 900
params:
  mesos_var: campus2
  mesos_group: ~
number-offset: 0.0

---
# Tilrettelegging
```{r}
#| label: 'Import data for 1_Tilrettelegg'
data_1_Tilrettelegg <- qs::qread('1_Tilrettelegg/data_1_Tilrettelegg.qs')
```
```{r}
source("../general_formatting.R", chdir=TRUE)
```

## Alt i alt, opplever du at det har vært manglende tilrettelegging for å studere på din arbeidsplass?{#sec-Alt-i-alt-opplever-du-at-det-har-vart-manglende-tilrettelegging-for-a-studere-pa-din-arbeidsplass--22}


::: {#fig-tilrettelegging-q7-5-fct-cat-plot-html}

```{r, fig.height = fig_height_h_barchart(n_y=1, n_cats_y=5, max_chars_cats_y=31, multiplier_per_plot=0.1)}
tilrettelegging_q7_5_fct_cat_plot_html <-
	data_1_Tilrettelegg |>
		makeme(dep = c(Q7.5),
		type = 'cat_plot_html')
nrange <- stringi::stri_c('N = ', n_range2(tilrettelegging_q7_5_fct_cat_plot_html[[1]]))
link <- make_link(data = tilrettelegging_q7_5_fct_cat_plot_html[[1]]$data)
link_plot <- make_link(data = tilrettelegging_q7_5_fct_cat_plot_html,
		file_suffix = '.png', link_prefix='[PNG](',
		save_fn = ggsaver)
x <- I(paste0(c(nrange, link, link_plot), collapse=', '))
girafe(tilrettelegging_q7_5_fct_cat_plot_html)
```

_Alt i alt, opplever du at det har vært manglende tilrettelegging for å studere på din arbeidsplass?_. `{r} x`.

:::


## Har du fått dekket økonomiske utgifter i forbindelse med utdanningen?{#sec-Har-du-fatt-dekket-okonomiske-utgifter-i-forbindelse-med-utdanningen--94}


::: {#fig-tilrettelegging-q7-2-fct-cat-plot-html}

```{r, fig.height = fig_height_h_barchart(n_y=1, n_cats_y=2, max_chars_cats_y=3, multiplier_per_plot=0.5)}
tilrettelegging_q7_2_fct_cat_plot_html <-
	data_1_Tilrettelegg |>
		makeme(dep = c(Q7.2),
		type = 'cat_plot_html')
nrange <- stringi::stri_c('N = ', n_range2(tilrettelegging_q7_2_fct_cat_plot_html[[1]]))
link <- make_link(data = tilrettelegging_q7_2_fct_cat_plot_html[[1]]$data)
link_plot <- make_link(data = tilrettelegging_q7_2_fct_cat_plot_html,
		file_suffix = '.png', link_prefix='[PNG](',
		save_fn = ggsaver)
x <- I(paste0(c(nrange, link, link_plot), collapse=', '))
girafe(tilrettelegging_q7_2_fct_cat_plot_html)
```

_Har du fått dekket økonomiske utgifter i forbindelse med utdanningen?_. `{r} x`.

:::


## Hvordan vurderer du det å kombinere ...{#sec-Hvordan-vurderer-du-det-a-kombinere--63}


::: {#fig-tilrettelegging-q7-8-fct-cat-plot-html}

```{r, fig.height = fig_height_h_barchart(n_y=2, n_cats_y=5, max_chars_cats_y=27, multiplier_per_plot=0.5)}
tilrettelegging_q7_8_fct_cat_plot_html <-
	data_1_Tilrettelegg |>
		makeme(dep = c(Q7.8_1,Q7.8_2),
		type = 'cat_plot_html')
nrange <- stringi::stri_c('N = ', n_range2(tilrettelegging_q7_8_fct_cat_plot_html[[1]]))
link <- make_link(data = tilrettelegging_q7_8_fct_cat_plot_html[[1]]$data)
link_plot <- make_link(data = tilrettelegging_q7_8_fct_cat_plot_html,
		file_suffix = '.png', link_prefix='[PNG](',
		save_fn = ggsaver)
x <- I(paste0(c(nrange, link, link_plot), collapse=', '))
girafe(tilrettelegging_q7_8_fct_cat_plot_html)
```

_Hvordan vurderer du det å kombinere ..._. `{r} x`.

:::


## I hvilken grad ble det tilrettelagt for utdanningen ved at andre avlaster deg for noen av dine oppgaver ...{#sec-I-hvilken-grad-ble-det-tilrettelagt-for-utdanningen-ved-at-andre-avlaster-deg-for-noen-av-dine-oppgaver--42}


::: {#fig-tilrettelegging-q7-4-fct-cat-plot-html}

```{r, fig.height = fig_height_h_barchart(n_y=2, n_cats_y=5, max_chars_cats_y=18, multiplier_per_plot=0.2)}
tilrettelegging_q7_4_fct_cat_plot_html <-
	data_1_Tilrettelegg |>
		makeme(dep = c(Q7.4_1,Q7.4_2),
		type = 'cat_plot_html')
nrange <- stringi::stri_c('N = ', n_range2(tilrettelegging_q7_4_fct_cat_plot_html[[1]]))
link <- make_link(data = tilrettelegging_q7_4_fct_cat_plot_html[[1]]$data)
link_plot <- make_link(data = tilrettelegging_q7_4_fct_cat_plot_html,
		file_suffix = '.png', link_prefix='[PNG](',
		save_fn = ggsaver)
x <- I(paste0(c(nrange, link, link_plot), collapse=', '))
girafe(tilrettelegging_q7_4_fct_cat_plot_html)
```

_I hvilken grad ble det tilrettelagt for utdanningen ved at andre avlaster deg for noen av dine oppgaver ..._. `{r} x`.

:::


## I hvilken grad mener du utgiftsdekkingen har vært tilstrekkelig?{#sec-I-hvilken-grad-mener-du-utgiftsdekkingen-har-vart-tilstrekkelig--67}


::: {#fig-tilrettelegging-q7-3-fct-cat-plot-html}

```{r, fig.height = fig_height_h_barchart(n_y=1, n_cats_y=5, max_chars_cats_y=31, multiplier_per_plot=0.3)}
tilrettelegging_q7_3_fct_cat_plot_html <-
	data_1_Tilrettelegg |>
		makeme(dep = c(Q7.3),
		type = 'cat_plot_html')
nrange <- stringi::stri_c('N = ', n_range2(tilrettelegging_q7_3_fct_cat_plot_html[[1]]))
link <- make_link(data = tilrettelegging_q7_3_fct_cat_plot_html[[1]]$data)
link_plot <- make_link(data = tilrettelegging_q7_3_fct_cat_plot_html,
		file_suffix = '.png', link_prefix='[PNG](',
		save_fn = ggsaver)
x <- I(paste0(c(nrange, link, link_plot), collapse=', '))
girafe(tilrettelegging_q7_3_fct_cat_plot_html)
```

_I hvilken grad mener du utgiftsdekkingen har vært tilstrekkelig?_. `{r} x`.

:::
