---
format:
  html: default
execute:
  echo: false
  warning: false
  message: false
  cache: false
toc: true
toc-depth: 4
quarto-required: '>= 1.5'
crossref:
  fig-title: '**Figur**'
  tbl-title: '**Tabell**'
  title-delim: '**.**'
  fig-prefix: figur
  tbl-prefix: tabell
lang: nb
number-sections: true
number-depth: 3
df-print: kable
fig-dpi: 900
params:
  mesos_var: campus2
  mesos_group: ~
number-offset: 0.0

---
# Gjennomføring
```{r}
#| label: 'Import data for 1_Gjennomforin'
data_1_Gjennomforin <- qs::qread('1_Gjennomforin/data_1_Gjennomforin.qs')
```
```{r}
source("../general_formatting.R", chdir=TRUE)
```

## Har deler av utdanningen foregått digitalt?{#sec-Har-deler-av-utdanningen-foregatt-digitalt--52}


::: {#fig-gjennomforing-s-8-fct-cat-plot-html}

```{r, fig.height = fig_height_h_barchart(n_y=1, n_cats_y=2, max_chars_cats_y=3, multiplier_per_plot=.5)}
gjennomforing_s_8_fct_cat_plot_html <-
	data_1_Gjennomforin |>
		makeme(dep = c(s_8),
		type = 'cat_plot_html')
nrange <- stringi::stri_c('N = ', n_range2(gjennomforing_s_8_fct_cat_plot_html[[1]]))
link <- make_link(data = gjennomforing_s_8_fct_cat_plot_html[[1]]$data)
link_plot <- make_link(data = gjennomforing_s_8_fct_cat_plot_html,
		file_suffix = '.png', link_prefix='[PNG](',
		save_fn = ggsaver)
x <- I(paste0(c(nrange, link, link_plot), collapse=', '))
girafe(gjennomforing_s_8_fct_cat_plot_html)
```

_Har deler av utdanningen foregått digitalt?_. `{r} x`.

:::


## Hvordan vurderer du utbyttet av de delene av utdanningen som har vært digitale?{#sec-Hvordan-vurderer-du-utbyttet-av-de-delene-av-utdanningen-som-har-vart-digitale--18}


::: {#fig-gjennomforing-s-24-3-fct-cat-plot-html}

```{r, fig.height = fig_height_h_barchart(n_y=1, n_cats_y=5, max_chars_cats_y=15, multiplier_per_plot=.2)}
gjennomforing_s_24_3_fct_cat_plot_html <-
	data_1_Gjennomforin |>
		makeme(dep = c(s_24_3),
		type = 'cat_plot_html')
nrange <- stringi::stri_c('N = ', n_range2(gjennomforing_s_24_3_fct_cat_plot_html[[1]]))
link <- make_link(data = gjennomforing_s_24_3_fct_cat_plot_html[[1]]$data)
link_plot <- make_link(data = gjennomforing_s_24_3_fct_cat_plot_html,
		file_suffix = '.png', link_prefix='[PNG](',
		save_fn = ggsaver)
x <- I(paste0(c(nrange, link, link_plot), collapse=', '))
girafe(gjennomforing_s_24_3_fct_cat_plot_html)
```

_Hvordan vurderer du utbyttet av de delene av utdanningen som har vært digitale?_. `{r} x`.

:::


## I hvilken grad stemmer disse utsagnene?{#sec-I-hvilken-grad-stemmer-disse-utsagnene--15}


::: {#fig-gjennomforing-s-26-fct-cat-plot-html}

```{r, fig.height = fig_height_h_barchart(n_y=5, n_cats_y=5, max_chars_cats_y=18)}
gjennomforing_s_26_fct_cat_plot_html <-
	data_1_Gjennomforin |>
		makeme(dep = c(s_26_1,s_26_2,s_26_3,s_26_4,s_26_5),
		type = 'cat_plot_html')
nrange <- stringi::stri_c('N = ', n_range2(gjennomforing_s_26_fct_cat_plot_html[[1]]))
link <- make_link(data = gjennomforing_s_26_fct_cat_plot_html[[1]]$data)
link_plot <- make_link(data = gjennomforing_s_26_fct_cat_plot_html,
		file_suffix = '.png', link_prefix='[PNG](',
		save_fn = ggsaver)
x <- I(paste0(c(nrange, link, link_plot), collapse=', '))
girafe(gjennomforing_s_26_fct_cat_plot_html)
```

_I hvilken grad stemmer disse utsagnene?_. `{r} x`.

:::


## Vi er interessert i å vite hvordan du har jobbet med utdanningen mellom samlingene. Vennligst angi i hvilken grad følgende utsagn stemmer:{#sec-Vi-er-interessert-i-a-vite-hvordan-du-har-jobbet-med-utdanningen-mellom-samlingene-Vennligst-angi-i-hvilken-grad-folgende-utsagn-stemmer--45}


::: {#fig-gjennomforing-s-32-fct-cat-plot-html}

```{r, fig.height = fig_height_h_barchart(n_y=11, n_cats_y=5, max_chars_cats_y=18, multiplier_per_plot=6)}
gjennomforing_s_32_fct_cat_plot_html <-
	data_1_Gjennomforin |>
		makeme(dep = c(s_32_1,s_32_2,s_32_3,s_32_4,s_32_5,s_32_6,s_32_7,s_32_8,s_32_9,s_32_10,s_32_11),
		type = 'cat_plot_html')
nrange <- stringi::stri_c('N = ', n_range2(gjennomforing_s_32_fct_cat_plot_html[[1]]))
link <- make_link(data = gjennomforing_s_32_fct_cat_plot_html[[1]]$data)
link_plot <- make_link(data = gjennomforing_s_32_fct_cat_plot_html,
		file_suffix = '.png', link_prefix='[PNG](',
		save_fn = ggsaver)
x <- I(paste0(c(nrange, link, link_plot), collapse=', '))
girafe(gjennomforing_s_32_fct_cat_plot_html)
```

_Vi er interessert i å vite hvordan du har jobbet med utdanningen mellom samlingene. Vennligst angi i hvilken grad følgende utsagn stemmer:_. `{r} x`.

:::
