---
format:
  html: default
execute:
  echo: false
  warning: false
  message: false
  cache: false
toc: true
toc-depth: 4
quarto-required: '>= 1.5'
crossref:
  fig-title: '**Figur**'
  tbl-title: '**Tabell**'
  title-delim: '**.**'
  fig-prefix: figur
  tbl-prefix: tabell
lang: nb
number-sections: true
number-depth: 3
df-print: kable
fig-dpi: 900
params:
  mesos_var: campus2
  mesos_group: ~
number-offset: 1.0

---
# Læringsutbytte
```{r}
#| label: 'Import data for 2_Laringsutbyt'
data_2_Laringsutbyt <- qs::qread('2_Laringsutbyt/data_2_Laringsutbyt.qs')
```
```{r}
source("../general_formatting.R", chdir=TRUE)
```

## Hvor viktig mener du ulike læringsaktiviteter i lederutdanningen har vært for ditt læringsutbytte? Dersom du ikke har hatt det som inngår i spørsmålet kan du krysse av for "Ikke hatt".{#sec-Hvor-viktig-mener-du-ulike-laringsaktiviteter-i-lederutdanningen-har-vart-for-ditt-laringsutbytte-Dersom-du-ikke-har-hatt-det-som-inngar-i-sporsmalet-kan-du-krysse-av-for-Ikke-hatt--44}


::: {#fig-laringsutbytte-s-56-fct-cat-plot-html}

```{r, fig.height = fig_height_h_barchart(n_y=15, n_cats_y=6, max_chars_cats_y=13, multiplier_per_plot=9)}
laringsutbytte_s_56_fct_cat_plot_html <-
	data_2_Laringsutbyt |>
		makeme(dep = c(s_56_1,s_56_2,s_56_3,s_56_4,s_56_5,s_56_6,s_56_8,s_56_9,s_56_10,s_56_11,s_56_12,s_56_13,s_56_14,s_56_15,s_56_16),
		type = 'cat_plot_html')
nrange <- stringi::stri_c('N = ', n_range2(laringsutbytte_s_56_fct_cat_plot_html[[1]]))
link <- make_link(data = laringsutbytte_s_56_fct_cat_plot_html[[1]]$data)
link_plot <- make_link(data = laringsutbytte_s_56_fct_cat_plot_html,
		file_suffix = '.png', link_prefix='[PNG](',
		save_fn = ggsaver)
x <- I(paste0(c(nrange, link, link_plot), collapse=', '))
girafe(laringsutbytte_s_56_fct_cat_plot_html)
```

_Hvor viktig mener du ulike læringsaktiviteter i lederutdanningen har vært for ditt læringsutbytte? Dersom du ikke har hatt det som inngår i spørsmålet kan du krysse av for "Ikke hatt"._. `{r} x`.

:::


## I hvilken grad...{#sec-I-hvilken-grad--93}


::: {#fig-laringsutbytte-s-39-fct-cat-plot-html}

```{r, fig.height = fig_height_h_barchart(n_y=4, n_cats_y=5, max_chars_cats_y=18)}
laringsutbytte_s_39_fct_cat_plot_html <-
	data_2_Laringsutbyt |>
		makeme(dep = c(s_39_1,s_39_2,s_39_3,s_39_4),
		type = 'cat_plot_html')
nrange <- stringi::stri_c('N = ', n_range2(laringsutbytte_s_39_fct_cat_plot_html[[1]]))
link <- make_link(data = laringsutbytte_s_39_fct_cat_plot_html[[1]]$data)
link_plot <- make_link(data = laringsutbytte_s_39_fct_cat_plot_html,
		file_suffix = '.png', link_prefix='[PNG](',
		save_fn = ggsaver)
x <- I(paste0(c(nrange, link, link_plot), collapse=', '))
girafe(laringsutbytte_s_39_fct_cat_plot_html)
```

_I hvilken grad..._. `{r} x`.

:::


## På en skala fra 1 (helt uenig) til 6 (helt enig), vennligst gi din oppfatning av læringsutbyttet av lederutdanningen.{#sec-Pa-en-skala-fra-1-helt-uenig-til-6-helt-enig-vennligst-gi-din-oppfatning-av-laringsutbyttet-av-lederutdanningen--15}


::: {#fig-laringsutbytte-s-37-fct-cat-plot-html}

```{r, fig.height = fig_height_h_barchart(n_y=11, n_cats_y=6, max_chars_cats_y=14, multiplier_per_plot=9)}
laringsutbytte_s_37_fct_cat_plot_html <-
	data_2_Laringsutbyt |>
		makeme(dep = c(s_37_1,s_37_2,s_37_3,s_37_4,s_37_5,s_37_6,s_37_7,s_37_8,s_37_9,s_37_10,s_37_11),
		type = 'cat_plot_html')
nrange <- stringi::stri_c('N = ', n_range2(laringsutbytte_s_37_fct_cat_plot_html[[1]]))
link <- make_link(data = laringsutbytte_s_37_fct_cat_plot_html[[1]]$data)
link_plot <- make_link(data = laringsutbytte_s_37_fct_cat_plot_html,
		file_suffix = '.png', link_prefix='[PNG](',
		save_fn = ggsaver)
x <- I(paste0(c(nrange, link, link_plot), collapse=', '))
girafe(laringsutbytte_s_37_fct_cat_plot_html)
```

_På en skala fra 1 (helt uenig) til 6 (helt enig), vennligst gi din oppfatning av læringsutbyttet av lederutdanningen._. `{r} x`.

:::
