---
format:
  html: default
execute:
  echo: false
  warning: false
  message: false
  cache: false
toc: true
toc-depth: 4
quarto-required: '>= 1.5'
crossref:
  fig-title: '**Figur**'
  tbl-title: '**Tabell**'
  title-delim: '**.**'
  fig-prefix: figur
  tbl-prefix: tabell
lang: nb
number-sections: true
number-depth: 3
df-print: kable
fig-dpi: 900
params:
  mesos_var: campus2
  mesos_group: ~
number-offset: 1.0

---
# Motivasjon
```{r}
#| label: 'Import data for 2_Motivasjon'
data_2_Motivasjon <- qs::qread('../2_Motivasjon/data_2_Motivasjon.qs')
```
```{r}
source("../general_formatting.R", chdir=TRUE)
```

## Hva var viktige og mindre viktige grunner til at du bestemte deg for å søke om lederutdanning? Dersom en grunn var særlig viktig for deg, er det naturlig at den gis en høyere verdi enn de andre.{#sec-Hva-var-viktige-og-mindre-viktige-grunner-til-at-du-bestemte-deg-for-a-soke-om-lederutdanning-Dersom-en-grunn-var-sarlig-viktig-for-deg-er-det-naturlig-at-den-gis-en-hoyere-verdi-enn-de-andre--06}


::: {.panel-tabset}

## Tilbyder

::: {#fig-motivasjon-s-14-fct-cat-plot-html-target}

```{r}
#| fig-height: !expr saros::fig_height_h_barchart(n_y=11, n_cats_y=4, max_chars_cats_y=13)
plot <-
	makeme(data = data_2_Motivasjon,
	dep = c(s_14_1,s_14_2,s_14_3,s_14_4,s_14_5,s_14_6,s_14_7,s_14_8,s_14_9,s_14_10,s_14_11),
	type='cat_plot_html',
	crowd='target',
	mesos_var = params$mesos_var,
	mesos_group = params$mesos_group)
nrange <- stringi::stri_c('N = ', n_range2(plot[[1]]))
link <- make_link(data = plot[[1]]$data)
link_plot <- make_link(data = plot, link_prefix='[PNG](', save_fn = ggsaver, file_suffix = '.png')
x <-  I(paste0(c(nrange, link, link_plot), collapse = ', '))
girafe(plot)
```

`{r} x`.

:::


## Alle andre

::: {#fig-motivasjon-s-14-fct-cat-plot-html-others}

```{r}
#| fig-height: !expr saros::fig_height_h_barchart(n_y=11, n_cats_y=4, max_chars_cats_y=13)
plot <-
	makeme(data = data_2_Motivasjon,
	dep = c(s_14_1,s_14_2,s_14_3,s_14_4,s_14_5,s_14_6,s_14_7,s_14_8,s_14_9,s_14_10,s_14_11),
	type='cat_plot_html',
	crowd='others',
	mesos_var = params$mesos_var,
	mesos_group = params$mesos_group)
nrange <- stringi::stri_c('N = ', n_range2(plot[[1]]))
link <- make_link(data = plot[[1]]$data)
link_plot <- make_link(data = plot, link_prefix='[PNG](', save_fn = ggsaver, file_suffix = '.png')
x <-  I(paste0(c(nrange, link, link_plot), collapse = ', '))
girafe(plot)
```

`{r} x`.

:::

_Hva var viktige og mindre viktige grunner til at du bestemte deg for å søke om lederutdanning? Dersom en grunn var særlig viktig for deg, er det naturlig at den gis en høyere verdi enn de andre._ by __

:::


## I hvilken grad var du selv motivert for å ta lederutdanning?{#sec-I-hvilken-grad-var-du-selv-motivert-for-a-ta-lederutdanning--14}


::: {.panel-tabset}

## Tilbyder

::: {#fig-motivasjon-s-25-fct-cat-plot-html-target}

```{r}
#| fig-height: !expr saros::fig_height_h_barchart(n_y=1, n_cats_y=5, max_chars_cats_y=22)
plot <-
	makeme(data = data_2_Motivasjon,
	dep = c(s_25),
	type='cat_plot_html',
	crowd='target',
	mesos_var = params$mesos_var,
	mesos_group = params$mesos_group)
nrange <- stringi::stri_c('N = ', n_range2(plot[[1]]))
link <- make_link(data = plot[[1]]$data)
link_plot <- make_link(data = plot, link_prefix='[PNG](', save_fn = ggsaver, file_suffix = '.png')
x <-  I(paste0(c(nrange, link, link_plot), collapse = ', '))
girafe(plot)
```

`{r} x`.

:::


## Alle andre

::: {#fig-motivasjon-s-25-fct-cat-plot-html-others}

```{r}
#| fig-height: !expr saros::fig_height_h_barchart(n_y=1, n_cats_y=5, max_chars_cats_y=22)
plot <-
	makeme(data = data_2_Motivasjon,
	dep = c(s_25),
	type='cat_plot_html',
	crowd='others',
	mesos_var = params$mesos_var,
	mesos_group = params$mesos_group)
nrange <- stringi::stri_c('N = ', n_range2(plot[[1]]))
link <- make_link(data = plot[[1]]$data)
link_plot <- make_link(data = plot, link_prefix='[PNG](', save_fn = ggsaver, file_suffix = '.png')
x <-  I(paste0(c(nrange, link, link_plot), collapse = ', '))
girafe(plot)
```

`{r} x`.

:::

_I hvilken grad var du selv motivert for å ta lederutdanning?_ by __

:::
