---
format:
  html: default
execute:
  echo: false
  warning: false
  message: false
  cache: false
toc: true
toc-depth: 4
quarto-required: '>= 1.5'
crossref:
  fig-title: '**Figur**'
  tbl-title: '**Tabell**'
  title-delim: '**.**'
  fig-prefix: figur
  tbl-prefix: tabell
lang: nb
number-sections: true
number-depth: 3
df-print: kable
fig-dpi: 900
params:
  mesos_var: campus2
  mesos_group: ~
number-offset: 3.0

---
# Læringsutbytte
```{r}
#| label: 'Import data for 4_Laringsutbyt'
data_4_Laringsutbyt <- qs::qread('../4_Laringsutbyt/data_4_Laringsutbyt.qs')
```
```{r}
source("../general_formatting.R", chdir=TRUE)
```

## Hvor viktig mener du ulike læringsaktiviteter i lederutdanningen har vært for ditt læringsutbytte? Dersom du ikke har hatt det som inngår i spørsmålet, kan du krysse av for "Ikke hatt".{#sec-Hvor-viktig-mener-du-ulike-laringsaktiviteter-i-lederutdanningen-har-vart-for-ditt-laringsutbytte-Dersom-du-ikke-har-hatt-det-som-inngar-i-sporsmalet-kan-du-krysse-av-for-Ikke-hatt--28}


::: {.panel-tabset}

## Tilbyder

::: {#fig-laringsutbytte-s-56-fct-cat-plot-html-target}

```{r}
#| fig-height: !expr saros::fig_height_h_barchart(n_y=14, n_cats_y=6, max_chars_cats_y=13)
plot <-
	makeme(data = data_4_Laringsutbyt,
	dep = c(s_56_27,s_56_1,s_56_2,s_56_3,s_56_4,s_56_5,s_56_6,s_56_7,s_56_8,s_56_9,s_56_10,s_56_11,s_56_12,s_56_13),
	type='cat_plot_html',
	crowd='target',
	mesos_var = params$mesos_var,
	mesos_group = params$mesos_group)
nrange <- stringi::stri_c('N = ', n_range2(plot[[1]]))
link <- make_link(data = plot[[1]]$data)
link_plot <- make_link(data = plot, link_prefix='[PNG](', save_fn = ggsaver, file_suffix = '.png')
x <-  I(paste0(c(nrange, link, link_plot), collapse = ', '))
girafe(plot)
```

`{r} x`.

:::


## Alle andre

::: {#fig-laringsutbytte-s-56-fct-cat-plot-html-others}

```{r}
#| fig-height: !expr saros::fig_height_h_barchart(n_y=14, n_cats_y=6, max_chars_cats_y=13)
plot <-
	makeme(data = data_4_Laringsutbyt,
	dep = c(s_56_27,s_56_1,s_56_2,s_56_3,s_56_4,s_56_5,s_56_6,s_56_7,s_56_8,s_56_9,s_56_10,s_56_11,s_56_12,s_56_13),
	type='cat_plot_html',
	crowd='others',
	mesos_var = params$mesos_var,
	mesos_group = params$mesos_group)
nrange <- stringi::stri_c('N = ', n_range2(plot[[1]]))
link <- make_link(data = plot[[1]]$data)
link_plot <- make_link(data = plot, link_prefix='[PNG](', save_fn = ggsaver, file_suffix = '.png')
x <-  I(paste0(c(nrange, link, link_plot), collapse = ', '))
girafe(plot)
```

`{r} x`.

:::

_Hvor viktig mener du ulike læringsaktiviteter i lederutdanningen har vært for ditt læringsutbytte? Dersom du ikke har hatt det som inngår i spørsmålet, kan du krysse av for "Ikke hatt"._ by __

:::


## Hvordan vurderer du utbyttet av følgende samlinger?{#sec-Hvordan-vurderer-du-utbyttet-av-folgende-samlinger--87}


::: {.panel-tabset}

## Tilbyder

::: {#fig-laringsutbytte-s-36-fct-cat-plot-html-target}

```{r}
#| fig-height: !expr saros::fig_height_h_barchart(n_y=3, n_cats_y=4, max_chars_cats_y=12)
plot <-
	makeme(data = data_4_Laringsutbyt,
	dep = c(s_36_1,s_36_2,s_36_3),
	type='cat_plot_html',
	crowd='target',
	mesos_var = params$mesos_var,
	mesos_group = params$mesos_group)
nrange <- stringi::stri_c('N = ', n_range2(plot[[1]]))
link <- make_link(data = plot[[1]]$data)
link_plot <- make_link(data = plot, link_prefix='[PNG](', save_fn = ggsaver, file_suffix = '.png')
x <-  I(paste0(c(nrange, link, link_plot), collapse = ', '))
girafe(plot)
```

`{r} x`.

:::


## Alle andre

::: {#fig-laringsutbytte-s-36-fct-cat-plot-html-others}

```{r}
#| fig-height: !expr saros::fig_height_h_barchart(n_y=3, n_cats_y=4, max_chars_cats_y=12)
plot <-
	makeme(data = data_4_Laringsutbyt,
	dep = c(s_36_1,s_36_2,s_36_3),
	type='cat_plot_html',
	crowd='others',
	mesos_var = params$mesos_var,
	mesos_group = params$mesos_group)
nrange <- stringi::stri_c('N = ', n_range2(plot[[1]]))
link <- make_link(data = plot[[1]]$data)
link_plot <- make_link(data = plot, link_prefix='[PNG](', save_fn = ggsaver, file_suffix = '.png')
x <-  I(paste0(c(nrange, link, link_plot), collapse = ', '))
girafe(plot)
```

`{r} x`.

:::

_Hvordan vurderer du utbyttet av følgende samlinger?_ by __

:::


## I hvilken grad er du fornøyd med utdanningen som helhet?{#sec-I-hvilken-grad-er-du-fornoyd-med-utdanningen-som-helhet--95}


::: {.panel-tabset}

## Tilbyder

::: {#fig-laringsutbytte-s-84-fct-cat-plot-html-target}

```{r}
#| fig-height: !expr saros::fig_height_h_barchart(n_y=1, n_cats_y=5, max_chars_cats_y=18)
plot <-
	makeme(data = data_4_Laringsutbyt,
	dep = c(s_84),
	type='cat_plot_html',
	crowd='target',
	mesos_var = params$mesos_var,
	mesos_group = params$mesos_group)
nrange <- stringi::stri_c('N = ', n_range2(plot[[1]]))
link <- make_link(data = plot[[1]]$data)
link_plot <- make_link(data = plot, link_prefix='[PNG](', save_fn = ggsaver, file_suffix = '.png')
x <-  I(paste0(c(nrange, link, link_plot), collapse = ', '))
girafe(plot)
```

`{r} x`.

:::


## Alle andre

::: {#fig-laringsutbytte-s-84-fct-cat-plot-html-others}

```{r}
#| fig-height: !expr saros::fig_height_h_barchart(n_y=1, n_cats_y=5, max_chars_cats_y=18)
plot <-
	makeme(data = data_4_Laringsutbyt,
	dep = c(s_84),
	type='cat_plot_html',
	crowd='others',
	mesos_var = params$mesos_var,
	mesos_group = params$mesos_group)
nrange <- stringi::stri_c('N = ', n_range2(plot[[1]]))
link <- make_link(data = plot[[1]]$data)
link_plot <- make_link(data = plot, link_prefix='[PNG](', save_fn = ggsaver, file_suffix = '.png')
x <-  I(paste0(c(nrange, link, link_plot), collapse = ', '))
girafe(plot)
```

`{r} x`.

:::

_I hvilken grad er du fornøyd med utdanningen som helhet?_ by __

:::


## I hvilken grad stemmer disse utsagnene?{#sec-I-hvilken-grad-stemmer-disse-utsagnene--03}


::: {.panel-tabset}

## Tilbyder

::: {#fig-laringsutbytte-s-40-fct-cat-plot-html-target}

```{r}
#| fig-height: !expr saros::fig_height_h_barchart(n_y=4, n_cats_y=5, max_chars_cats_y=18)
plot <-
	makeme(data = data_4_Laringsutbyt,
	dep = c(s_40_1,s_40_4,s_40_5,s_40_6),
	type='cat_plot_html',
	crowd='target',
	mesos_var = params$mesos_var,
	mesos_group = params$mesos_group)
nrange <- stringi::stri_c('N = ', n_range2(plot[[1]]))
link <- make_link(data = plot[[1]]$data)
link_plot <- make_link(data = plot, link_prefix='[PNG](', save_fn = ggsaver, file_suffix = '.png')
x <-  I(paste0(c(nrange, link, link_plot), collapse = ', '))
girafe(plot)
```

`{r} x`.

:::


## Alle andre

::: {#fig-laringsutbytte-s-40-fct-cat-plot-html-others}

```{r}
#| fig-height: !expr saros::fig_height_h_barchart(n_y=4, n_cats_y=5, max_chars_cats_y=18)
plot <-
	makeme(data = data_4_Laringsutbyt,
	dep = c(s_40_1,s_40_4,s_40_5,s_40_6),
	type='cat_plot_html',
	crowd='others',
	mesos_var = params$mesos_var,
	mesos_group = params$mesos_group)
nrange <- stringi::stri_c('N = ', n_range2(plot[[1]]))
link <- make_link(data = plot[[1]]$data)
link_plot <- make_link(data = plot, link_prefix='[PNG](', save_fn = ggsaver, file_suffix = '.png')
x <-  I(paste0(c(nrange, link, link_plot), collapse = ', '))
girafe(plot)
```

`{r} x`.

:::

_I hvilken grad stemmer disse utsagnene?_ by __

:::


## Lederutdanningen har gitt meg kompetanse til å: kontinuerlig utvikle og utøve egen lederrolle i digitalisering i skolen{#sec-Lederutdanningen-har-gitt-meg-kompetanse-til-a-kontinuerlig-utvikle-og-utove-egen-lederrolle-i-digitalisering-i-skolen-59}


::: {.panel-tabset}

## Tilbyder

::: {#fig-laringsutbytte-s-69-5-fct-cat-plot-html-target}

```{r}
#| fig-height: !expr saros::fig_height_h_barchart(n_y=1, n_cats_y=6, max_chars_cats_y=14)
plot <-
	makeme(data = data_4_Laringsutbyt,
	dep = c(s_69_5),
	type='cat_plot_html',
	crowd='target',
	mesos_var = params$mesos_var,
	mesos_group = params$mesos_group)
nrange <- stringi::stri_c('N = ', n_range2(plot[[1]]))
link <- make_link(data = plot[[1]]$data)
link_plot <- make_link(data = plot, link_prefix='[PNG](', save_fn = ggsaver, file_suffix = '.png')
x <-  I(paste0(c(nrange, link, link_plot), collapse = ', '))
girafe(plot)
```

`{r} x`.

:::


## Alle andre

::: {#fig-laringsutbytte-s-69-5-fct-cat-plot-html-others}

```{r}
#| fig-height: !expr saros::fig_height_h_barchart(n_y=1, n_cats_y=6, max_chars_cats_y=14)
plot <-
	makeme(data = data_4_Laringsutbyt,
	dep = c(s_69_5),
	type='cat_plot_html',
	crowd='others',
	mesos_var = params$mesos_var,
	mesos_group = params$mesos_group)
nrange <- stringi::stri_c('N = ', n_range2(plot[[1]]))
link <- make_link(data = plot[[1]]$data)
link_plot <- make_link(data = plot, link_prefix='[PNG](', save_fn = ggsaver, file_suffix = '.png')
x <-  I(paste0(c(nrange, link, link_plot), collapse = ', '))
girafe(plot)
```

`{r} x`.

:::

_Lederutdanningen har gitt meg kompetanse til å: kontinuerlig utvikle og utøve egen lederrolle i digitalisering i skolen_ by __

:::


## Lederutdanningen har gitt meg kompetanse til å: lage et helhetlig planverk for digitalisering i skolen{#sec-Lederutdanningen-har-gitt-meg-kompetanse-til-a-lage-et-helhetlig-planverk-for-digitalisering-i-skolen-34}


::: {.panel-tabset}

## Tilbyder

::: {#fig-laringsutbytte-s-69-4-fct-cat-plot-html-target}

```{r}
#| fig-height: !expr saros::fig_height_h_barchart(n_y=1, n_cats_y=6, max_chars_cats_y=14)
plot <-
	makeme(data = data_4_Laringsutbyt,
	dep = c(s_69_4),
	type='cat_plot_html',
	crowd='target',
	mesos_var = params$mesos_var,
	mesos_group = params$mesos_group)
nrange <- stringi::stri_c('N = ', n_range2(plot[[1]]))
link <- make_link(data = plot[[1]]$data)
link_plot <- make_link(data = plot, link_prefix='[PNG](', save_fn = ggsaver, file_suffix = '.png')
x <-  I(paste0(c(nrange, link, link_plot), collapse = ', '))
girafe(plot)
```

`{r} x`.

:::


## Alle andre

::: {#fig-laringsutbytte-s-69-4-fct-cat-plot-html-others}

```{r}
#| fig-height: !expr saros::fig_height_h_barchart(n_y=1, n_cats_y=6, max_chars_cats_y=14)
plot <-
	makeme(data = data_4_Laringsutbyt,
	dep = c(s_69_4),
	type='cat_plot_html',
	crowd='others',
	mesos_var = params$mesos_var,
	mesos_group = params$mesos_group)
nrange <- stringi::stri_c('N = ', n_range2(plot[[1]]))
link <- make_link(data = plot[[1]]$data)
link_plot <- make_link(data = plot, link_prefix='[PNG](', save_fn = ggsaver, file_suffix = '.png')
x <-  I(paste0(c(nrange, link, link_plot), collapse = ', '))
girafe(plot)
```

`{r} x`.

:::

_Lederutdanningen har gitt meg kompetanse til å: lage et helhetlig planverk for digitalisering i skolen_ by __

:::


## Lederutdanningen har gitt meg kompetanse til å: legge til rette for kontinuerlig utvikling av digital kompetanse for skolens ansatte{#sec-Lederutdanningen-har-gitt-meg-kompetanse-til-a-legge-til-rette-for-kontinuerlig-utvikling-av-digital-kompetanse-for-skolens-ansatte-96}


::: {.panel-tabset}

## Tilbyder

::: {#fig-laringsutbytte-s-69-6-fct-cat-plot-html-target}

```{r}
#| fig-height: !expr saros::fig_height_h_barchart(n_y=1, n_cats_y=6, max_chars_cats_y=14)
plot <-
	makeme(data = data_4_Laringsutbyt,
	dep = c(s_69_6),
	type='cat_plot_html',
	crowd='target',
	mesos_var = params$mesos_var,
	mesos_group = params$mesos_group)
nrange <- stringi::stri_c('N = ', n_range2(plot[[1]]))
link <- make_link(data = plot[[1]]$data)
link_plot <- make_link(data = plot, link_prefix='[PNG](', save_fn = ggsaver, file_suffix = '.png')
x <-  I(paste0(c(nrange, link, link_plot), collapse = ', '))
girafe(plot)
```

`{r} x`.

:::


## Alle andre

::: {#fig-laringsutbytte-s-69-6-fct-cat-plot-html-others}

```{r}
#| fig-height: !expr saros::fig_height_h_barchart(n_y=1, n_cats_y=6, max_chars_cats_y=14)
plot <-
	makeme(data = data_4_Laringsutbyt,
	dep = c(s_69_6),
	type='cat_plot_html',
	crowd='others',
	mesos_var = params$mesos_var,
	mesos_group = params$mesos_group)
nrange <- stringi::stri_c('N = ', n_range2(plot[[1]]))
link <- make_link(data = plot[[1]]$data)
link_plot <- make_link(data = plot, link_prefix='[PNG](', save_fn = ggsaver, file_suffix = '.png')
x <-  I(paste0(c(nrange, link, link_plot), collapse = ', '))
girafe(plot)
```

`{r} x`.

:::

_Lederutdanningen har gitt meg kompetanse til å: legge til rette for kontinuerlig utvikling av digital kompetanse for skolens ansatte_ by __

:::


## På en skala fra 1 (helt uenig) til 6 (helt enig), vennligst gi din oppfatning av læringsutbyttet av lederutdanningen{#sec-Pa-en-skala-fra-1-helt-uenig-til-6-helt-enig-vennligst-gi-din-oppfatning-av-laringsutbyttet-av-lederutdanningen-63}


::: {.panel-tabset}

## Tilbyder

::: {#fig-laringsutbytte-s-81-fct-cat-plot-html-target}

```{r}
#| fig-height: !expr saros::fig_height_h_barchart(n_y=9, n_cats_y=6, max_chars_cats_y=14)
plot <-
	makeme(data = data_4_Laringsutbyt,
	dep = c(s_81_1,s_81_2,s_81_3,s_81_4,s_81_5,s_81_6,s_81_7,s_81_8,s_81_9),
	type='cat_plot_html',
	crowd='target',
	mesos_var = params$mesos_var,
	mesos_group = params$mesos_group)
nrange <- stringi::stri_c('N = ', n_range2(plot[[1]]))
link <- make_link(data = plot[[1]]$data)
link_plot <- make_link(data = plot, link_prefix='[PNG](', save_fn = ggsaver, file_suffix = '.png')
x <-  I(paste0(c(nrange, link, link_plot), collapse = ', '))
girafe(plot)
```

`{r} x`.

:::


## Alle andre

::: {#fig-laringsutbytte-s-81-fct-cat-plot-html-others}

```{r}
#| fig-height: !expr saros::fig_height_h_barchart(n_y=9, n_cats_y=6, max_chars_cats_y=14)
plot <-
	makeme(data = data_4_Laringsutbyt,
	dep = c(s_81_1,s_81_2,s_81_3,s_81_4,s_81_5,s_81_6,s_81_7,s_81_8,s_81_9),
	type='cat_plot_html',
	crowd='others',
	mesos_var = params$mesos_var,
	mesos_group = params$mesos_group)
nrange <- stringi::stri_c('N = ', n_range2(plot[[1]]))
link <- make_link(data = plot[[1]]$data)
link_plot <- make_link(data = plot, link_prefix='[PNG](', save_fn = ggsaver, file_suffix = '.png')
x <-  I(paste0(c(nrange, link, link_plot), collapse = ', '))
girafe(plot)
```

`{r} x`.

:::

_På en skala fra 1 (helt uenig) til 6 (helt enig), vennligst gi din oppfatning av læringsutbyttet av lederutdanningen_ by __

:::
