---
format:
  html: default
execute:
  echo: false
  warning: false
  message: false
  cache: false
toc: true
toc-depth: 4
quarto-required: '>= 1.5'
crossref:
  fig-title: '**Figur**'
  tbl-title: '**Tabell**'
  title-delim: '**.**'
  fig-prefix: figur
  tbl-prefix: tabell
lang: nb
number-sections: true
number-depth: 3
df-print: kable
fig-dpi: 900
params:
  mesos_var: campus2
  mesos_group: ~
number-offset: 1.0

---
# Kunnskapsdeling
```{r}
#| label: 'Import data for 2_Kunnskapsdel'
data_2_Kunnskapsdel <- qs::qread('2_Kunnskapsdel/data_2_Kunnskapsdel.qs')
```
```{r}
source("../general_formatting.R", chdir=TRUE)
```

## P책 en skala fra 1 (helt uenig) til 6 (helt enig), vennligst gi din oppfatning av kunnskapsdeling i barnehagen/p책 skolen og i kommunen/fylkeskommunen der du jobber.{#sec-Pa-en-skala-fra-1-helt-uenig-til-6-helt-enig-vennligst-gi-din-oppfatning-av-kunnskapsdeling-i-barnehagen-pa-skolen-og-i-kommunen-fylkeskommunen-der-du-jobber--56}


::: {#fig-kunnskapsdeling-q8-2-fct-cat-plot-html}

```{r, fig.height = fig_height_h_barchart(n_y=8, n_cats_y=6, max_chars_cats_y=14, multiplier_per_plot=6)}
kunnskapsdeling_q8_2_fct_cat_plot_html <-
	data_2_Kunnskapsdel |>
		makeme(dep = c(Q8.2_1,Q8.2_2,Q8.2_3,Q8.2_4,Q8.2_5,Q8.2_6,Q8.2_7,Q8.2_8),
		type = 'cat_plot_html')
nrange <- stringi::stri_c('N = ', n_range2(kunnskapsdeling_q8_2_fct_cat_plot_html[[1]]))
link <- make_link(data = kunnskapsdeling_q8_2_fct_cat_plot_html[[1]]$data)
link_plot <- make_link(data = kunnskapsdeling_q8_2_fct_cat_plot_html,
		file_suffix = '.png', link_prefix='[PNG](',
		save_fn = ggsaver)
x <- I(paste0(c(nrange, link, link_plot), collapse=', '))
girafe(kunnskapsdeling_q8_2_fct_cat_plot_html)
```

_P책 en skala fra 1 (helt uenig) til 6 (helt enig), vennligst gi din oppfatning av kunnskapsdeling i barnehagen/p책 skolen og i kommunen/fylkeskommunen der du jobber._. `{r} x`.

:::
