---
format:
  html: default
execute:
  echo: false
  warning: false
  message: false
  cache: false
toc: true
toc-depth: 4
quarto-required: '>= 1.5'
crossref:
  fig-title: '**Figur**'
  tbl-title: '**Tabell**'
  title-delim: '**.**'
  fig-prefix: figur
  tbl-prefix: tabell
lang: nb
number-sections: true
number-depth: 3
df-print: kable
fig-dpi: 900
params:
  mesos_var: campus2
  mesos_group: ~
number-offset: 2.0

---
# Gjennomføring av studiet
```{r}
#| label: 'Import data for 3_Gjennomforin'
data_3_Gjennomforin <- qs::qread('3_Gjennomforin/data_3_Gjennomforin.qs')
```
```{r}
source("../general_formatting.R", chdir=TRUE)
```

## Har deler av utdanningen foregått digitalt?{#sec-Har-deler-av-utdanningen-foregatt-digitalt--69}


::: {#fig-gjennomforing-av-studiet-q9-2-fct-cat-plot-html}

```{r, fig.height = fig_height_h_barchart(n_y=1, n_cats_y=2, max_chars_cats_y=3, multiplier_per_plot=.5)}
gjennomforing_av_studiet_q9_2_fct_cat_plot_html <-
	data_3_Gjennomforin |>
		makeme(dep = c(Q9.2),
		type = 'cat_plot_html')
nrange <- stringi::stri_c('N = ', n_range2(gjennomforing_av_studiet_q9_2_fct_cat_plot_html[[1]]))
link <- make_link(data = gjennomforing_av_studiet_q9_2_fct_cat_plot_html[[1]]$data)
link_plot <- make_link(data = gjennomforing_av_studiet_q9_2_fct_cat_plot_html,
		file_suffix = '.png', link_prefix='[PNG](',
		save_fn = ggsaver)
x <- I(paste0(c(nrange, link, link_plot), collapse=', '))
girafe(gjennomforing_av_studiet_q9_2_fct_cat_plot_html)
```

_Har deler av utdanningen foregått digitalt?_. `{r} x`.

:::


## Hvor viktig mener du ulike læringsaktiviteter i lederutdanningen har vært for ditt læringsutbytte?{#sec-Hvor-viktig-mener-du-ulike-laringsaktiviteter-i-lederutdanningen-har-vart-for-ditt-laringsutbytte--46}


::: {#fig-gjennomforing-av-studiet-q9-10-fct-cat-plot-html}

```{r, fig.height = fig_height_h_barchart(n_y=13, n_cats_y=5, max_chars_cats_y=13, multiplier_per_plot=6)}
gjennomforing_av_studiet_q9_10_fct_cat_plot_html <-
	data_3_Gjennomforin |>
		makeme(dep = c(Q9.10_1,Q9.10_2,Q9.10_3,Q9.10_4,Q9.10_5,Q9.10_6,Q9.10_7,Q9.10_8,Q9.10_9,Q9.10_10,Q9.10_11,Q9.10_12,Q9.10_13),
		type = 'cat_plot_html')
nrange <- stringi::stri_c('N = ', n_range2(gjennomforing_av_studiet_q9_10_fct_cat_plot_html[[1]]))
link <- make_link(data = gjennomforing_av_studiet_q9_10_fct_cat_plot_html[[1]]$data)
link_plot <- make_link(data = gjennomforing_av_studiet_q9_10_fct_cat_plot_html,
		file_suffix = '.png', link_prefix='[PNG](',
		save_fn = ggsaver)
x <- I(paste0(c(nrange, link, link_plot), collapse=', '))
girafe(gjennomforing_av_studiet_q9_10_fct_cat_plot_html)
```

_Hvor viktig mener du ulike læringsaktiviteter i lederutdanningen har vært for ditt læringsutbytte?_. `{r} x`.

:::


## Hvordan har du jobbet med studiet mellom samlingene?{#sec-Hvordan-har-du-jobbet-med-studiet-mellom-samlingene--68}


::: {#fig-gjennomforing-av-studiet-q9-7-fct-cat-plot-html}

```{r, fig.height = fig_height_h_barchart(n_y=11, n_cats_y=5, max_chars_cats_y=18, multiplier_per_plot=7.5)}
gjennomforing_av_studiet_q9_7_fct_cat_plot_html <-
	data_3_Gjennomforin |>
		makeme(dep = c(Q9.7_1,Q9.7_2,Q9.7_3,Q9.7_4,Q9.7_5,Q9.7_6,Q9.7_7,Q9.7_8,Q9.7_9,Q9.7_10,Q9.7_11),
		type = 'cat_plot_html')
nrange <- stringi::stri_c('N = ', n_range2(gjennomforing_av_studiet_q9_7_fct_cat_plot_html[[1]]))
link <- make_link(data = gjennomforing_av_studiet_q9_7_fct_cat_plot_html[[1]]$data)
link_plot <- make_link(data = gjennomforing_av_studiet_q9_7_fct_cat_plot_html,
		file_suffix = '.png', link_prefix='[PNG](',
		save_fn = ggsaver)
x <- I(paste0(c(nrange, link, link_plot), collapse=', '))
girafe(gjennomforing_av_studiet_q9_7_fct_cat_plot_html)
```

_Hvordan har du jobbet med studiet mellom samlingene?_. `{r} x`.

:::


## I hvilken grad var lederutdanningen basert på følgende læringsaktiviteter?{#sec-I-hvilken-grad-var-lederutdanningen-basert-pa-folgende-laringsaktiviteter--82}


::: {#fig-gjennomforing-av-studiet-q9-fct-cat-plot-html}

```{r, fig.height = fig_height_h_barchart(n_y=13, n_cats_y=5, max_chars_cats_y=28)}
gjennomforing_av_studiet_q9_fct_cat_plot_html <-
	data_3_Gjennomforin |>
		makeme(dep = c(Q9.9_1,Q9.9_2,Q9.9_3,Q9.9_4,Q9.9_5,Q9.9_6,Q9.9_7,Q9.9_8,Q9.9_9,Q9.9_10,Q9.9_11,Q9.9_12,Q9.9_13),
		type = 'cat_plot_html')
nrange <- stringi::stri_c('N = ', n_range2(gjennomforing_av_studiet_q9_fct_cat_plot_html[[1]]))
link <- make_link(data = gjennomforing_av_studiet_q9_fct_cat_plot_html[[1]]$data)
link_plot <- make_link(data = gjennomforing_av_studiet_q9_fct_cat_plot_html,
		file_suffix = '.png', link_prefix='[PNG](',
		save_fn = ggsaver)
x <- I(paste0(c(nrange, link, link_plot), collapse=', '))
girafe(gjennomforing_av_studiet_q9_fct_cat_plot_html)
```

_I hvilken grad var lederutdanningen basert på følgende læringsaktiviteter?_. `{r} x`.

:::
