---
format:
  html: default
execute:
  echo: false
  warning: false
  message: false
  cache: false
toc: true
toc-depth: 4
quarto-required: '>= 1.5'
crossref:
  fig-title: '**Figur**'
  tbl-title: '**Tabell**'
  title-delim: '**.**'
  fig-prefix: figur
  tbl-prefix: tabell
lang: nb
number-sections: true
number-depth: 3
df-print: kable
fig-dpi: 900
params:
  mesos_var: campus2
  mesos_group: ~
number-offset: 0.0

---
# Tilrettelegging
```{r}
#| label: 'Import data for 1_Tilrettelegg'
data_1_Tilrettelegg <- qs::qread('../1_Tilrettelegg/data_1_Tilrettelegg.qs')
```
```{r}
source("../general_formatting.R", chdir=TRUE)
```

## Alt i alt, opplever du at det har vært manglende tilrettelegging for å studere på din arbeidsplass?{#sec-Alt-i-alt-opplever-du-at-det-har-vart-manglende-tilrettelegging-for-a-studere-pa-din-arbeidsplass--98}


::: {.panel-tabset}

## Tilbyder

::: {#fig-tilrettelegging-s-14-fct-cat-plot-html-target}

```{r}
#| fig-height: !expr saros::fig_height_h_barchart(n_y=1, n_cats_y=2, max_chars_cats_y=3)
plot <-
	makeme(data = data_1_Tilrettelegg,
	dep = c(s_14),
	type='cat_plot_html',
	crowd='target',
	mesos_var = params$mesos_var,
	mesos_group = params$mesos_group)
nrange <- stringi::stri_c('N = ', n_range2(plot[[1]]))
link <- make_link(data = plot[[1]]$data)
link_plot <- make_link(data = plot, link_prefix='[PNG](', save_fn = ggsaver, file_suffix = '.png')
x <-  I(paste0(c(nrange, link, link_plot), collapse = ', '))
girafe(plot)
```

`{r} x`.

:::


## Alle andre

::: {#fig-tilrettelegging-s-14-fct-cat-plot-html-others}

```{r}
#| fig-height: !expr saros::fig_height_h_barchart(n_y=1, n_cats_y=2, max_chars_cats_y=3)
plot <-
	makeme(data = data_1_Tilrettelegg,
	dep = c(s_14),
	type='cat_plot_html',
	crowd='others',
	mesos_var = params$mesos_var,
	mesos_group = params$mesos_group)
nrange <- stringi::stri_c('N = ', n_range2(plot[[1]]))
link <- make_link(data = plot[[1]]$data)
link_plot <- make_link(data = plot, link_prefix='[PNG](', save_fn = ggsaver, file_suffix = '.png')
x <-  I(paste0(c(nrange, link, link_plot), collapse = ', '))
girafe(plot)
```

`{r} x`.

:::

_Alt i alt, opplever du at det har vært manglende tilrettelegging for å studere på din arbeidsplass?_ by __

:::


## Dersom du ønsker å utdype hva som har vært positivt og negativt for ditt læringsutbytte med tilretteleggingen, eller mangelen på tilrettelegging, kan du skrive det her:{#sec-Dersom-du-onsker-a-utdype-hva-som-har-vart-positivt-og-negativt-for-ditt-laringsutbytte-med-tilretteleggingen-eller-mangelen-pa-tilrettelegging-kan-du-skrive-det-her--01}


::: {#tbl-tilrettelegging-s-22-chr-chr-table-target}

```{r}
table <-
	makeme(data = data_1_Tilrettelegg,
		dep = c(s_22),
		type = 'chr_table_html',
		crowd='target',
		mesos_var = params$mesos_var,
		mesos_group = params$mesos_group)
gt(table[[1]])
```

_Dersom du ønsker å utdype hva som har vært positivt og negativt for ditt læringsutbytte med tilretteleggingen, eller mangelen på tilrettelegging, kan du skrive det her:_ for `{r} params$mesos_group`.

:::


## Har du fått dekket økonomiske utgifter i forbindelse med utdanningen?{#sec-Har-du-fatt-dekket-okonomiske-utgifter-i-forbindelse-med-utdanningen--50}


::: {.panel-tabset}

## Tilbyder

::: {#fig-tilrettelegging-s-15-fct-cat-plot-html-target}

```{r}
#| fig-height: !expr saros::fig_height_h_barchart(n_y=1, n_cats_y=2, max_chars_cats_y=3)
plot <-
	makeme(data = data_1_Tilrettelegg,
	dep = c(s_15),
	type='cat_plot_html',
	crowd='target',
	mesos_var = params$mesos_var,
	mesos_group = params$mesos_group)
nrange <- stringi::stri_c('N = ', n_range2(plot[[1]]))
link <- make_link(data = plot[[1]]$data)
link_plot <- make_link(data = plot, link_prefix='[PNG](', save_fn = ggsaver, file_suffix = '.png')
x <-  I(paste0(c(nrange, link, link_plot), collapse = ', '))
girafe(plot)
```

`{r} x`.

:::


## Alle andre

::: {#fig-tilrettelegging-s-15-fct-cat-plot-html-others}

```{r}
#| fig-height: !expr saros::fig_height_h_barchart(n_y=1, n_cats_y=2, max_chars_cats_y=3)
plot <-
	makeme(data = data_1_Tilrettelegg,
	dep = c(s_15),
	type='cat_plot_html',
	crowd='others',
	mesos_var = params$mesos_var,
	mesos_group = params$mesos_group)
nrange <- stringi::stri_c('N = ', n_range2(plot[[1]]))
link <- make_link(data = plot[[1]]$data)
link_plot <- make_link(data = plot, link_prefix='[PNG](', save_fn = ggsaver, file_suffix = '.png')
x <-  I(paste0(c(nrange, link, link_plot), collapse = ', '))
girafe(plot)
```

`{r} x`.

:::

_Har du fått dekket økonomiske utgifter i forbindelse med utdanningen?_ by __

:::


## I hvilken grad ble det tilrettelagt for utdanningen ved at andre avlaster deg for noen av dine oppgaver ...{#sec-I-hvilken-grad-ble-det-tilrettelagt-for-utdanningen-ved-at-andre-avlaster-deg-for-noen-av-dine-oppgaver--56}


::: {.panel-tabset}

## Tilbyder

::: {#fig-tilrettelegging-s-19-fct-cat-plot-html-target}

```{r}
#| fig-height: !expr saros::fig_height_h_barchart(n_y=2, n_cats_y=5, max_chars_cats_y=18)
plot <-
	makeme(data = data_1_Tilrettelegg,
	dep = c(s_19_1,s_19_2),
	type='cat_plot_html',
	crowd='target',
	mesos_var = params$mesos_var,
	mesos_group = params$mesos_group)
nrange <- stringi::stri_c('N = ', n_range2(plot[[1]]))
link <- make_link(data = plot[[1]]$data)
link_plot <- make_link(data = plot, link_prefix='[PNG](', save_fn = ggsaver, file_suffix = '.png')
x <-  I(paste0(c(nrange, link, link_plot), collapse = ', '))
girafe(plot)
```

`{r} x`.

:::


## Alle andre

::: {#fig-tilrettelegging-s-19-fct-cat-plot-html-others}

```{r}
#| fig-height: !expr saros::fig_height_h_barchart(n_y=2, n_cats_y=5, max_chars_cats_y=18)
plot <-
	makeme(data = data_1_Tilrettelegg,
	dep = c(s_19_1,s_19_2),
	type='cat_plot_html',
	crowd='others',
	mesos_var = params$mesos_var,
	mesos_group = params$mesos_group)
nrange <- stringi::stri_c('N = ', n_range2(plot[[1]]))
link <- make_link(data = plot[[1]]$data)
link_plot <- make_link(data = plot, link_prefix='[PNG](', save_fn = ggsaver, file_suffix = '.png')
x <-  I(paste0(c(nrange, link, link_plot), collapse = ', '))
girafe(plot)
```

`{r} x`.

:::

_I hvilken grad ble det tilrettelagt for utdanningen ved at andre avlaster deg for noen av dine oppgaver ..._ by __

:::


## I hvilken grad mener du utgiftsdekkingen har vært tilstrekkelig?{#sec-I-hvilken-grad-mener-du-utgiftsdekkingen-har-vart-tilstrekkelig--79}


::: {.panel-tabset}

## Tilbyder

::: {#fig-tilrettelegging-s-18-fct-cat-plot-html-target}

```{r}
#| fig-height: !expr saros::fig_height_h_barchart(n_y=1, n_cats_y=5, max_chars_cats_y=30)
plot <-
	makeme(data = data_1_Tilrettelegg,
	dep = c(s_18),
	type='cat_plot_html',
	crowd='target',
	mesos_var = params$mesos_var,
	mesos_group = params$mesos_group)
nrange <- stringi::stri_c('N = ', n_range2(plot[[1]]))
link <- make_link(data = plot[[1]]$data)
link_plot <- make_link(data = plot, link_prefix='[PNG](', save_fn = ggsaver, file_suffix = '.png')
x <-  I(paste0(c(nrange, link, link_plot), collapse = ', '))
girafe(plot)
```

`{r} x`.

:::


## Alle andre

::: {#fig-tilrettelegging-s-18-fct-cat-plot-html-others}

```{r}
#| fig-height: !expr saros::fig_height_h_barchart(n_y=1, n_cats_y=5, max_chars_cats_y=30)
plot <-
	makeme(data = data_1_Tilrettelegg,
	dep = c(s_18),
	type='cat_plot_html',
	crowd='others',
	mesos_var = params$mesos_var,
	mesos_group = params$mesos_group)
nrange <- stringi::stri_c('N = ', n_range2(plot[[1]]))
link <- make_link(data = plot[[1]]$data)
link_plot <- make_link(data = plot, link_prefix='[PNG](', save_fn = ggsaver, file_suffix = '.png')
x <-  I(paste0(c(nrange, link, link_plot), collapse = ', '))
girafe(plot)
```

`{r} x`.

:::

_I hvilken grad mener du utgiftsdekkingen har vært tilstrekkelig?_ by __

:::


## På en skala fra 1 (Ikke i det hele tatt) til 6 (Bidro sterkt), vennligst gi din oppfatning av om tilretteleggingen påvirket utbyttet fra studiet?{#sec-Pa-en-skala-fra-1-Ikke-i-det-hele-tatt-til-6-Bidro-sterkt-vennligst-gi-din-oppfatning-av-om-tilretteleggingen-pavirket-utbyttet-fra-studiet--43}


::: {.panel-tabset}

## Tilbyder

::: {#fig-tilrettelegging-s-20-fct-cat-plot-html-target}

```{r}
#| fig-height: !expr saros::fig_height_h_barchart(n_y=1, n_cats_y=6, max_chars_cats_y=24)
plot <-
	makeme(data = data_1_Tilrettelegg,
	dep = c(s_20),
	type='cat_plot_html',
	crowd='target',
	mesos_var = params$mesos_var,
	mesos_group = params$mesos_group)
nrange <- stringi::stri_c('N = ', n_range2(plot[[1]]))
link <- make_link(data = plot[[1]]$data)
link_plot <- make_link(data = plot, link_prefix='[PNG](', save_fn = ggsaver, file_suffix = '.png')
x <-  I(paste0(c(nrange, link, link_plot), collapse = ', '))
girafe(plot)
```

`{r} x`.

:::


## Alle andre

::: {#fig-tilrettelegging-s-20-fct-cat-plot-html-others}

```{r}
#| fig-height: !expr saros::fig_height_h_barchart(n_y=1, n_cats_y=6, max_chars_cats_y=24)
plot <-
	makeme(data = data_1_Tilrettelegg,
	dep = c(s_20),
	type='cat_plot_html',
	crowd='others',
	mesos_var = params$mesos_var,
	mesos_group = params$mesos_group)
nrange <- stringi::stri_c('N = ', n_range2(plot[[1]]))
link <- make_link(data = plot[[1]]$data)
link_plot <- make_link(data = plot, link_prefix='[PNG](', save_fn = ggsaver, file_suffix = '.png')
x <-  I(paste0(c(nrange, link, link_plot), collapse = ', '))
girafe(plot)
```

`{r} x`.

:::

_På en skala fra 1 (Ikke i det hele tatt) til 6 (Bidro sterkt), vennligst gi din oppfatning av om tilretteleggingen påvirket utbyttet fra studiet?_ by __

:::


## På en skala fra 1 (Ikke i det hele tatt) til 6 (Hindret sterkt), vennligst gi din oppfatning av om mangelen på tilrettelegging påvirket utbyttet fra studiet?{#sec-Pa-en-skala-fra-1-Ikke-i-det-hele-tatt-til-6-Hindret-sterkt-vennligst-gi-din-oppfatning-av-om-mangelen-pa-tilrettelegging-pavirket-utbyttet-fra-studiet--23}


::: {.panel-tabset}

## Tilbyder

::: {#fig-tilrettelegging-s-19-fct-cat-plot-html-1-target}

```{r}
#| fig-height: !expr saros::fig_height_h_barchart(n_y=1, n_cats_y=6, max_chars_cats_y=24)
plot <-
	makeme(data = data_1_Tilrettelegg,
	dep = c(s_19),
	type='cat_plot_html',
	crowd='target',
	mesos_var = params$mesos_var,
	mesos_group = params$mesos_group)
nrange <- stringi::stri_c('N = ', n_range2(plot[[1]]))
link <- make_link(data = plot[[1]]$data)
link_plot <- make_link(data = plot, link_prefix='[PNG](', save_fn = ggsaver, file_suffix = '.png')
x <-  I(paste0(c(nrange, link, link_plot), collapse = ', '))
girafe(plot)
```

`{r} x`.

:::


## Alle andre

::: {#fig-tilrettelegging-s-19-fct-cat-plot-html-1-others}

```{r}
#| fig-height: !expr saros::fig_height_h_barchart(n_y=1, n_cats_y=6, max_chars_cats_y=24)
plot <-
	makeme(data = data_1_Tilrettelegg,
	dep = c(s_19),
	type='cat_plot_html',
	crowd='others',
	mesos_var = params$mesos_var,
	mesos_group = params$mesos_group)
nrange <- stringi::stri_c('N = ', n_range2(plot[[1]]))
link <- make_link(data = plot[[1]]$data)
link_plot <- make_link(data = plot, link_prefix='[PNG](', save_fn = ggsaver, file_suffix = '.png')
x <-  I(paste0(c(nrange, link, link_plot), collapse = ', '))
girafe(plot)
```

`{r} x`.

:::

_På en skala fra 1 (Ikke i det hele tatt) til 6 (Hindret sterkt), vennligst gi din oppfatning av om mangelen på tilrettelegging påvirket utbyttet fra studiet?_ by __

:::
