---
format:
  html: default
execute:
  echo: false
  warning: false
  message: false
  cache: false
toc: true
toc-depth: 4
quarto-required: '>= 1.5'
crossref:
  fig-title: '**Figur**'
  tbl-title: '**Tabell**'
  title-delim: '**.**'
  fig-prefix: figur
  tbl-prefix: tabell
lang: nb
number-sections: true
number-depth: 3
df-print: kable
fig-dpi: 900
params:
  mesos_var: campus2
  mesos_group: ~
number-offset: 0.0

---
# Gjennomføring
```{r}
#| label: 'Import data for 1_Gjennomforin'
data_1_Gjennomforin <- qs::qread('../1_Gjennomforin/data_1_Gjennomforin.qs')
```
```{r}
source("../general_formatting.R", chdir=TRUE)
```

## Har deler av utdanningen foregått digitalt?{#sec-Har-deler-av-utdanningen-foregatt-digitalt--14}


::: {.panel-tabset}

## Tilbyder

::: {#fig-gjennomforing-s-8-fct-cat-plot-html-target}

```{r}
#| fig-height: !expr saros::fig_height_h_barchart(n_y=1, n_cats_y=2, max_chars_cats_y=3, multiplier_per_plot=.5)
plot <-
	makeme(data = data_1_Gjennomforin,
	dep = c(s_8),
	type='cat_plot_html',
	crowd='target',
	mesos_var = params$mesos_var,
	mesos_group = params$mesos_group)
nrange <- stringi::stri_c('N = ', n_range2(plot[[1]]))
link <- make_link(data = plot[[1]]$data)
link_plot <- make_link(data = plot, link_prefix='[PNG](', save_fn = ggsaver, file_suffix = '.png')
x <-  I(paste0(c(nrange, link, link_plot), collapse = ', '))
girafe(plot)
```

`{r} x`.

:::


## Alle andre

::: {#fig-gjennomforing-s-8-fct-cat-plot-html-others}

```{r}
#| fig-height: !expr saros::fig_height_h_barchart(n_y=1, n_cats_y=2, max_chars_cats_y=3, multiplier_per_plot=.5)
plot <-
	makeme(data = data_1_Gjennomforin,
	dep = c(s_8),
	type='cat_plot_html',
	crowd='others',
	mesos_var = params$mesos_var,
	mesos_group = params$mesos_group)
nrange <- stringi::stri_c('N = ', n_range2(plot[[1]]))
link <- make_link(data = plot[[1]]$data)
link_plot <- make_link(data = plot, link_prefix='[PNG](', save_fn = ggsaver, file_suffix = '.png')
x <-  I(paste0(c(nrange, link, link_plot), collapse = ', '))
girafe(plot)
```

`{r} x`.

:::

_Har deler av utdanningen foregått digitalt?_ by __

:::


## Hvordan vurderer du utbyttet av de delene av utdanningen som har vært digitale?{#sec-Hvordan-vurderer-du-utbyttet-av-de-delene-av-utdanningen-som-har-vart-digitale--61}


::: {.panel-tabset}

## Tilbyder

::: {#fig-gjennomforing-s-24-3-fct-cat-plot-html-target}

```{r}
#| fig-height: !expr saros::fig_height_h_barchart(n_y=1, n_cats_y=5, max_chars_cats_y=15, multiplier_per_plot=.2)
plot <-
	makeme(data = data_1_Gjennomforin,
	dep = c(s_24_3),
	type='cat_plot_html',
	crowd='target',
	mesos_var = params$mesos_var,
	mesos_group = params$mesos_group)
nrange <- stringi::stri_c('N = ', n_range2(plot[[1]]))
link <- make_link(data = plot[[1]]$data)
link_plot <- make_link(data = plot, link_prefix='[PNG](', save_fn = ggsaver, file_suffix = '.png')
x <-  I(paste0(c(nrange, link, link_plot), collapse = ', '))
girafe(plot)
```

`{r} x`.

:::


## Alle andre

::: {#fig-gjennomforing-s-24-3-fct-cat-plot-html-others}

```{r}
#| fig-height: !expr saros::fig_height_h_barchart(n_y=1, n_cats_y=5, max_chars_cats_y=15, multiplier_per_plot=.2)
plot <-
	makeme(data = data_1_Gjennomforin,
	dep = c(s_24_3),
	type='cat_plot_html',
	crowd='others',
	mesos_var = params$mesos_var,
	mesos_group = params$mesos_group)
nrange <- stringi::stri_c('N = ', n_range2(plot[[1]]))
link <- make_link(data = plot[[1]]$data)
link_plot <- make_link(data = plot, link_prefix='[PNG](', save_fn = ggsaver, file_suffix = '.png')
x <-  I(paste0(c(nrange, link, link_plot), collapse = ', '))
girafe(plot)
```

`{r} x`.

:::

_Hvordan vurderer du utbyttet av de delene av utdanningen som har vært digitale?_ by __

:::


## I hvilken grad stemmer disse utsagnene?{#sec-I-hvilken-grad-stemmer-disse-utsagnene--05}


::: {.panel-tabset}

## Tilbyder

::: {#fig-gjennomforing-s-26-fct-cat-plot-html-target}

```{r}
#| fig-height: !expr saros::fig_height_h_barchart(n_y=5, n_cats_y=5, max_chars_cats_y=18)
plot <-
	makeme(data = data_1_Gjennomforin,
	dep = c(s_26_1,s_26_2,s_26_3,s_26_4,s_26_5),
	type='cat_plot_html',
	crowd='target',
	mesos_var = params$mesos_var,
	mesos_group = params$mesos_group)
nrange <- stringi::stri_c('N = ', n_range2(plot[[1]]))
link <- make_link(data = plot[[1]]$data)
link_plot <- make_link(data = plot, link_prefix='[PNG](', save_fn = ggsaver, file_suffix = '.png')
x <-  I(paste0(c(nrange, link, link_plot), collapse = ', '))
girafe(plot)
```

`{r} x`.

:::


## Alle andre

::: {#fig-gjennomforing-s-26-fct-cat-plot-html-others}

```{r}
#| fig-height: !expr saros::fig_height_h_barchart(n_y=5, n_cats_y=5, max_chars_cats_y=18)
plot <-
	makeme(data = data_1_Gjennomforin,
	dep = c(s_26_1,s_26_2,s_26_3,s_26_4,s_26_5),
	type='cat_plot_html',
	crowd='others',
	mesos_var = params$mesos_var,
	mesos_group = params$mesos_group)
nrange <- stringi::stri_c('N = ', n_range2(plot[[1]]))
link <- make_link(data = plot[[1]]$data)
link_plot <- make_link(data = plot, link_prefix='[PNG](', save_fn = ggsaver, file_suffix = '.png')
x <-  I(paste0(c(nrange, link, link_plot), collapse = ', '))
girafe(plot)
```

`{r} x`.

:::

_I hvilken grad stemmer disse utsagnene?_ by __

:::


## Vennligst oppgi hva slags aktiviteter som har foregått digitalt:{#sec-Vennligst-oppgi-hva-slags-aktiviteter-som-har-foregatt-digitalt--10}


::: {#tbl-gjennomforing-s-9-chr-chr-table-target}

```{r}
table <-
	makeme(data = data_1_Gjennomforin,
		dep = c(s_9),
		type = 'chr_table_html',
		crowd='target',
		mesos_var = params$mesos_var,
		mesos_group = params$mesos_group)
gt(table[[1]])
```

_Vennligst oppgi hva slags aktiviteter som har foregått digitalt:_ for `{r} params$mesos_group`.

:::


## Vi er interessert i å vite hvordan du har jobbet med utdanningen mellom samlingene. Vennligst angi i hvilken grad følgende utsagn stemmer:{#sec-Vi-er-interessert-i-a-vite-hvordan-du-har-jobbet-med-utdanningen-mellom-samlingene-Vennligst-angi-i-hvilken-grad-folgende-utsagn-stemmer--91}


::: {.panel-tabset}

## Tilbyder

::: {#fig-gjennomforing-s-32-fct-cat-plot-html-target}

```{r}
#| fig-height: !expr saros::fig_height_h_barchart(n_y=11, n_cats_y=5, max_chars_cats_y=18, multiplier_per_plot=6)
plot <-
	makeme(data = data_1_Gjennomforin,
	dep = c(s_32_1,s_32_2,s_32_3,s_32_4,s_32_5,s_32_6,s_32_7,s_32_8,s_32_9,s_32_10,s_32_11),
	type='cat_plot_html',
	crowd='target',
	mesos_var = params$mesos_var,
	mesos_group = params$mesos_group)
nrange <- stringi::stri_c('N = ', n_range2(plot[[1]]))
link <- make_link(data = plot[[1]]$data)
link_plot <- make_link(data = plot, link_prefix='[PNG](', save_fn = ggsaver, file_suffix = '.png')
x <-  I(paste0(c(nrange, link, link_plot), collapse = ', '))
girafe(plot)
```

`{r} x`.

:::


## Alle andre

::: {#fig-gjennomforing-s-32-fct-cat-plot-html-others}

```{r}
#| fig-height: !expr saros::fig_height_h_barchart(n_y=11, n_cats_y=5, max_chars_cats_y=18, multiplier_per_plot=6)
plot <-
	makeme(data = data_1_Gjennomforin,
	dep = c(s_32_1,s_32_2,s_32_3,s_32_4,s_32_5,s_32_6,s_32_7,s_32_8,s_32_9,s_32_10,s_32_11),
	type='cat_plot_html',
	crowd='others',
	mesos_var = params$mesos_var,
	mesos_group = params$mesos_group)
nrange <- stringi::stri_c('N = ', n_range2(plot[[1]]))
link <- make_link(data = plot[[1]]$data)
link_plot <- make_link(data = plot, link_prefix='[PNG](', save_fn = ggsaver, file_suffix = '.png')
x <-  I(paste0(c(nrange, link, link_plot), collapse = ', '))
girafe(plot)
```

`{r} x`.

:::

_Vi er interessert i å vite hvordan du har jobbet med utdanningen mellom samlingene. Vennligst angi i hvilken grad følgende utsagn stemmer:_ by __

:::
