---
format:
  html: default
execute:
  echo: false
  warning: false
  message: false
  cache: false
toc: true
toc-depth: 4
quarto-required: '>= 1.5'
crossref:
  fig-title: '**Figur**'
  tbl-title: '**Tabell**'
  title-delim: '**.**'
  fig-prefix: figur
  tbl-prefix: tabell
lang: nb
number-sections: true
number-depth: 3
df-print: kable
fig-dpi: 900
params:
  mesos_var: campus2
  mesos_group: ~
number-offset: 2.0

---
# Motivasjon
```{r}
#| label: 'Import data for 3_Motivasjon'
data_3_Motivasjon <- qs::qread('../3_Motivasjon/data_3_Motivasjon.qs')
```
```{r}
source("../general_formatting.R", chdir=TRUE)
```

## Dersom din motivasjon har endret seg gjennom utdanningsløpet, kan du beskrive årsakene til dette?{#sec-Dersom-din-motivasjon-har-endret-seg-gjennom-utdanningslopet-kan-du-beskrive-arsakene-til-dette--79}


::: {#tbl-motivasjon-s-12-chr-chr-table-target}

```{r}
table <-
	makeme(data = data_3_Motivasjon,
		dep = c(s_12),
		type = 'chr_table_html',
		crowd='target',
		mesos_var = params$mesos_var,
		mesos_group = params$mesos_group)
gt(table[[1]])
```

_Dersom din motivasjon har endret seg gjennom utdanningsløpet, kan du beskrive årsakene til dette?_ for `{r} params$mesos_group`.

:::


## Dersom du har andre grunner, eller ønsker å beskrive nærmere hvorfor du bestemte deg for å søke om lederutdanning, kan du skrive her:{#sec-Dersom-du-har-andre-grunner-eller-onsker-a-beskrive-narmere-hvorfor-du-bestemte-deg-for-a-soke-om-lederutdanning-kan-du-skrive-her--36}


::: {#tbl-motivasjon-s-16-chr-chr-table-target}

```{r}
table <-
	makeme(data = data_3_Motivasjon,
		dep = c(s_16),
		type = 'chr_table_html',
		crowd='target',
		mesos_var = params$mesos_var,
		mesos_group = params$mesos_group)
gt(table[[1]])
```

_Dersom du har andre grunner, eller ønsker å beskrive nærmere hvorfor du bestemte deg for å søke om lederutdanning, kan du skrive her:_ for `{r} params$mesos_group`.

:::


## Hva var viktige og mindre viktige grunner til at du bestemte deg for å søke om lederutdanning? Dersom en grunn var særlig viktig for deg er det naturlig at den gis en høyere verdi enn de andre.{#sec-Hva-var-viktige-og-mindre-viktige-grunner-til-at-du-bestemte-deg-for-a-soke-om-lederutdanning-Dersom-en-grunn-var-sarlig-viktig-for-deg-er-det-naturlig-at-den-gis-en-hoyere-verdi-enn-de-andre--43}


::: {.panel-tabset}

## Tilbyder

::: {#fig-motivasjon-s-8-fct-cat-plot-html-target}

```{r}
#| fig-height: !expr saros::fig_height_h_barchart(n_y=11, n_cats_y=4, max_chars_cats_y=12, multiplier_per_plot=6)
plot <-
	makeme(data = data_3_Motivasjon,
	dep = c(s_8_1,s_8_2,s_8_3,s_8_4,s_8_9,s_8_10,s_8_5,s_8_6,s_8_7,s_8_8,s_8_11),
	type='cat_plot_html',
	crowd='target',
	mesos_var = params$mesos_var,
	mesos_group = params$mesos_group)
nrange <- stringi::stri_c('N = ', n_range2(plot[[1]]))
link <- make_link(data = plot[[1]]$data)
link_plot <- make_link(data = plot, link_prefix='[PNG](', save_fn = ggsaver, file_suffix = '.png')
x <-  I(paste0(c(nrange, link, link_plot), collapse = ', '))
girafe(plot)
```

`{r} x`.

:::


## Alle andre

::: {#fig-motivasjon-s-8-fct-cat-plot-html-others}

```{r}
#| fig-height: !expr saros::fig_height_h_barchart(n_y=11, n_cats_y=4, max_chars_cats_y=12, multiplier_per_plot=6)
plot <-
	makeme(data = data_3_Motivasjon,
	dep = c(s_8_1,s_8_2,s_8_3,s_8_4,s_8_9,s_8_10,s_8_5,s_8_6,s_8_7,s_8_8,s_8_11),
	type='cat_plot_html',
	crowd='others',
	mesos_var = params$mesos_var,
	mesos_group = params$mesos_group)
nrange <- stringi::stri_c('N = ', n_range2(plot[[1]]))
link <- make_link(data = plot[[1]]$data)
link_plot <- make_link(data = plot, link_prefix='[PNG](', save_fn = ggsaver, file_suffix = '.png')
x <-  I(paste0(c(nrange, link, link_plot), collapse = ', '))
girafe(plot)
```

`{r} x`.

:::

_Hva var viktige og mindre viktige grunner til at du bestemte deg for å søke om lederutdanning? Dersom en grunn var særlig viktig for deg er det naturlig at den gis en høyere verdi enn de andre._ by __

:::


## I hvilken grad var du selv motivert for å ta lederutdanning?{#sec-I-hvilken-grad-var-du-selv-motivert-for-a-ta-lederutdanning--35}


::: {.panel-tabset}

## Tilbyder

::: {#fig-motivasjon-s-17-fct-cat-plot-html-target}

```{r}
#| fig-height: !expr saros::fig_height_h_barchart(n_y=1, n_cats_y=5, max_chars_cats_y=22, multiplier_per_plot=.2)
plot <-
	makeme(data = data_3_Motivasjon,
	dep = c(s_17),
	type='cat_plot_html',
	crowd='target',
	mesos_var = params$mesos_var,
	mesos_group = params$mesos_group)
nrange <- stringi::stri_c('N = ', n_range2(plot[[1]]))
link <- make_link(data = plot[[1]]$data)
link_plot <- make_link(data = plot, link_prefix='[PNG](', save_fn = ggsaver, file_suffix = '.png')
x <-  I(paste0(c(nrange, link, link_plot), collapse = ', '))
girafe(plot)
```

`{r} x`.

:::


## Alle andre

::: {#fig-motivasjon-s-17-fct-cat-plot-html-others}

```{r}
#| fig-height: !expr saros::fig_height_h_barchart(n_y=1, n_cats_y=5, max_chars_cats_y=22, multiplier_per_plot=.2)
plot <-
	makeme(data = data_3_Motivasjon,
	dep = c(s_17),
	type='cat_plot_html',
	crowd='others',
	mesos_var = params$mesos_var,
	mesos_group = params$mesos_group)
nrange <- stringi::stri_c('N = ', n_range2(plot[[1]]))
link <- make_link(data = plot[[1]]$data)
link_plot <- make_link(data = plot, link_prefix='[PNG](', save_fn = ggsaver, file_suffix = '.png')
x <-  I(paste0(c(nrange, link, link_plot), collapse = ', '))
girafe(plot)
```

`{r} x`.

:::

_I hvilken grad var du selv motivert for å ta lederutdanning?_ by __

:::
