---
format:
  html: default
execute:
  echo: false
  warning: false
  message: false
  cache: false
toc: true
toc-depth: 4
quarto-required: '>= 1.5'
crossref:
  fig-title: '**Figur**'
  tbl-title: '**Tabell**'
  title-delim: '**.**'
  fig-prefix: figur
  tbl-prefix: tabell
lang: nb
number-sections: true
number-depth: 3
df-print: kable
fig-dpi: 900
params:
  mesos_var: campus2
  mesos_group: ~
number-offset: 3.0

---
# Læringsutbytte
```{r}
#| label: 'Import data for 4_Laringsutbyt'
data_4_Laringsutbyt <- qs::qread('4_Laringsutbyt/data_4_Laringsutbyt.qs')
```
```{r}
source("../general_formatting.R", chdir=TRUE)
```

## Hvor viktig mener du ulike læringsaktiviteter i lederutdanningen har vært for ditt læringsutbytte? Dersom du ikke har hatt det som inngår i spørsmålet, kan du krysse av for "Ikke hatt".{#sec-Hvor-viktig-mener-du-ulike-laringsaktiviteter-i-lederutdanningen-har-vart-for-ditt-laringsutbytte-Dersom-du-ikke-har-hatt-det-som-inngar-i-sporsmalet-kan-du-krysse-av-for-Ikke-hatt--68}


::: {#fig-laringsutbytte-s-56-fct-cat-plot-html}

```{r, fig.height = fig_height_h_barchart(n_y=14, n_cats_y=6, max_chars_cats_y=13, multiplier_per_plot=6)}
laringsutbytte_s_56_fct_cat_plot_html <-
	data_4_Laringsutbyt |>
		makeme(dep = c(s_56_27,s_56_1,s_56_2,s_56_3,s_56_4,s_56_5,s_56_6,s_56_7,s_56_8,s_56_9,s_56_10,s_56_11,s_56_12,s_56_13),
		type = 'cat_plot_html')
nrange <- stringi::stri_c('N = ', n_range2(laringsutbytte_s_56_fct_cat_plot_html[[1]]))
link <- make_link(data = laringsutbytte_s_56_fct_cat_plot_html[[1]]$data)
link_plot <- make_link(data = laringsutbytte_s_56_fct_cat_plot_html,
		file_suffix = '.png', link_prefix='[PNG](',
		save_fn = ggsaver)
x <- I(paste0(c(nrange, link, link_plot), collapse=', '))
girafe(laringsutbytte_s_56_fct_cat_plot_html)
```

_Hvor viktig mener du ulike læringsaktiviteter i lederutdanningen har vært for ditt læringsutbytte? Dersom du ikke har hatt det som inngår i spørsmålet, kan du krysse av for "Ikke hatt"._. `{r} x`.

:::


## Hvordan vurderer du utbyttet av følgende samlinger?{#sec-Hvordan-vurderer-du-utbyttet-av-folgende-samlinger--50}


::: {#fig-laringsutbytte-s-36-fct-cat-plot-html}

```{r, fig.height = fig_height_h_barchart(n_y=3, n_cats_y=4, max_chars_cats_y=12, multiplier_per_plot=0.6)}
laringsutbytte_s_36_fct_cat_plot_html <-
	data_4_Laringsutbyt |>
		makeme(dep = c(s_36_1,s_36_2,s_36_3),
		type = 'cat_plot_html')
nrange <- stringi::stri_c('N = ', n_range2(laringsutbytte_s_36_fct_cat_plot_html[[1]]))
link <- make_link(data = laringsutbytte_s_36_fct_cat_plot_html[[1]]$data)
link_plot <- make_link(data = laringsutbytte_s_36_fct_cat_plot_html,
		file_suffix = '.png', link_prefix='[PNG](',
		save_fn = ggsaver)
x <- I(paste0(c(nrange, link, link_plot), collapse=', '))
girafe(laringsutbytte_s_36_fct_cat_plot_html)
```

_Hvordan vurderer du utbyttet av følgende samlinger?_. `{r} x`.

:::


## I hvilken grad er du fornøyd med utdanningen som helhet?{#sec-I-hvilken-grad-er-du-fornoyd-med-utdanningen-som-helhet--82}


::: {#fig-laringsutbytte-s-84-fct-cat-plot-html}

```{r, fig.height = fig_height_h_barchart(n_y=1, n_cats_y=5, max_chars_cats_y=18, multiplier_per_plot=0.2)}
laringsutbytte_s_84_fct_cat_plot_html <-
	data_4_Laringsutbyt |>
		makeme(dep = c(s_84),
		type = 'cat_plot_html')
nrange <- stringi::stri_c('N = ', n_range2(laringsutbytte_s_84_fct_cat_plot_html[[1]]))
link <- make_link(data = laringsutbytte_s_84_fct_cat_plot_html[[1]]$data)
link_plot <- make_link(data = laringsutbytte_s_84_fct_cat_plot_html,
		file_suffix = '.png', link_prefix='[PNG](',
		save_fn = ggsaver)
x <- I(paste0(c(nrange, link, link_plot), collapse=', '))
girafe(laringsutbytte_s_84_fct_cat_plot_html)
```

_I hvilken grad er du fornøyd med utdanningen som helhet?_. `{r} x`.

:::


## I hvilken grad stemmer disse utsagnene?{#sec-I-hvilken-grad-stemmer-disse-utsagnene--30}


::: {#fig-laringsutbytte-s-40-fct-cat-plot-html}

```{r, fig.height = fig_height_h_barchart(n_y=4, n_cats_y=5, max_chars_cats_y=18, multiplier_per_plot=0.7)}
laringsutbytte_s_40_fct_cat_plot_html <-
	data_4_Laringsutbyt |>
		makeme(dep = c(s_40_1,s_40_4,s_40_5,s_40_6),
		type = 'cat_plot_html')
nrange <- stringi::stri_c('N = ', n_range2(laringsutbytte_s_40_fct_cat_plot_html[[1]]))
link <- make_link(data = laringsutbytte_s_40_fct_cat_plot_html[[1]]$data)
link_plot <- make_link(data = laringsutbytte_s_40_fct_cat_plot_html,
		file_suffix = '.png', link_prefix='[PNG](',
		save_fn = ggsaver)
x <- I(paste0(c(nrange, link, link_plot), collapse=', '))
girafe(laringsutbytte_s_40_fct_cat_plot_html)
```

_I hvilken grad stemmer disse utsagnene?_. `{r} x`.

:::


## Lederutdanningen har gitt meg kompetanse til å: etterleve regelverket og utnytte handlingsrommet{#sec-Lederutdanningen-har-gitt-meg-kompetanse-til-a-etterleve-regelverket-og-utnytte-handlingsrommet-89}


::: {#fig-laringsutbytte-s-69-10-fct-cat-plot-html}

```{r, fig.height = fig_height_h_barchart(n_y=1, n_cats_y=6, max_chars_cats_y=14, multiplier_per_plot=0.4)}
laringsutbytte_s_69_10_fct_cat_plot_html <-
	data_4_Laringsutbyt |>
		makeme(dep = c(s_69_10),
		type = 'cat_plot_html')
nrange <- stringi::stri_c('N = ', n_range2(laringsutbytte_s_69_10_fct_cat_plot_html[[1]]))
link <- make_link(data = laringsutbytte_s_69_10_fct_cat_plot_html[[1]]$data)
link_plot <- make_link(data = laringsutbytte_s_69_10_fct_cat_plot_html,
		file_suffix = '.png', link_prefix='[PNG](',
		save_fn = ggsaver)
x <- I(paste0(c(nrange, link, link_plot), collapse=', '))
girafe(laringsutbytte_s_69_10_fct_cat_plot_html)
```

_Lederutdanningen har gitt meg kompetanse til å: etterleve regelverket og utnytte handlingsrommet_. `{r} x`.

:::


## Lederutdanningen har gitt meg kompetanse til å: håndtere barn-, elev- og personalsaker{#sec-Lederutdanningen-har-gitt-meg-kompetanse-til-a-handtere-barn-elev-og-personalsaker-77}


::: {#fig-laringsutbytte-s-69-11-fct-cat-plot-html}

```{r, fig.height = fig_height_h_barchart(n_y=1, n_cats_y=6, max_chars_cats_y=14, multiplier_per_plot=0.4)}
laringsutbytte_s_69_11_fct_cat_plot_html <-
	data_4_Laringsutbyt |>
		makeme(dep = c(s_69_11),
		type = 'cat_plot_html')
nrange <- stringi::stri_c('N = ', n_range2(laringsutbytte_s_69_11_fct_cat_plot_html[[1]]))
link <- make_link(data = laringsutbytte_s_69_11_fct_cat_plot_html[[1]]$data)
link_plot <- make_link(data = laringsutbytte_s_69_11_fct_cat_plot_html,
		file_suffix = '.png', link_prefix='[PNG](',
		save_fn = ggsaver)
x <- I(paste0(c(nrange, link, link_plot), collapse=', '))
girafe(laringsutbytte_s_69_11_fct_cat_plot_html)
```

_Lederutdanningen har gitt meg kompetanse til å: håndtere barn-, elev- og personalsaker_. `{r} x`.

:::


## Lederutdanningen har gitt meg kompetanse til å: videreutvikle rutiner og systemer{#sec-Lederutdanningen-har-gitt-meg-kompetanse-til-a-videreutvikle-rutiner-og-systemer-53}


::: {#fig-laringsutbytte-s-69-12-fct-cat-plot-html}

```{r, fig.height = fig_height_h_barchart(n_y=1, n_cats_y=6, max_chars_cats_y=14, multiplier_per_plot=0.4)}
laringsutbytte_s_69_12_fct_cat_plot_html <-
	data_4_Laringsutbyt |>
		makeme(dep = c(s_69_12),
		type = 'cat_plot_html')
nrange <- stringi::stri_c('N = ', n_range2(laringsutbytte_s_69_12_fct_cat_plot_html[[1]]))
link <- make_link(data = laringsutbytte_s_69_12_fct_cat_plot_html[[1]]$data)
link_plot <- make_link(data = laringsutbytte_s_69_12_fct_cat_plot_html,
		file_suffix = '.png', link_prefix='[PNG](',
		save_fn = ggsaver)
x <- I(paste0(c(nrange, link, link_plot), collapse=', '))
girafe(laringsutbytte_s_69_12_fct_cat_plot_html)
```

_Lederutdanningen har gitt meg kompetanse til å: videreutvikle rutiner og systemer_. `{r} x`.

:::


## På en skala fra 1 (helt uenig) til 6 (helt enig), vennligst gi din oppfatning av læringsutbyttet av lederutdanningen{#sec-Pa-en-skala-fra-1-helt-uenig-til-6-helt-enig-vennligst-gi-din-oppfatning-av-laringsutbyttet-av-lederutdanningen-04}


::: {#fig-laringsutbytte-s-81-fct-cat-plot-html}

```{r, fig.height = fig_height_h_barchart(n_y=9, n_cats_y=6, max_chars_cats_y=14, , multiplier_per_plot=0.3)}
laringsutbytte_s_81_fct_cat_plot_html <-
	data_4_Laringsutbyt |>
		makeme(dep = c(s_81_1,s_81_2,s_81_3,s_81_4,s_81_5,s_81_6,s_81_7,s_81_8,s_81_9),
		type = 'cat_plot_html')
nrange <- stringi::stri_c('N = ', n_range2(laringsutbytte_s_81_fct_cat_plot_html[[1]]))
link <- make_link(data = laringsutbytte_s_81_fct_cat_plot_html[[1]]$data)
link_plot <- make_link(data = laringsutbytte_s_81_fct_cat_plot_html,
		file_suffix = '.png', link_prefix='[PNG](',
		save_fn = ggsaver)
x <- I(paste0(c(nrange, link, link_plot), collapse=', '))
girafe(laringsutbytte_s_81_fct_cat_plot_html)
```

_På en skala fra 1 (helt uenig) til 6 (helt enig), vennligst gi din oppfatning av læringsutbyttet av lederutdanningen_. `{r} x`.

:::
