---
format:
  html: default
execute:
  echo: false
  warning: false
  message: false
  cache: false
toc: true
toc-depth: 4
quarto-required: '>= 1.5'
crossref:
  fig-title: '**Figur**'
  tbl-title: '**Tabell**'
  title-delim: '**.**'
  fig-prefix: figur
  tbl-prefix: tabell
lang: nb
number-sections: true
number-depth: 3
df-print: kable
fig-dpi: 900
params:
  mesos_var: campus2
  mesos_group: ~
number-offset: 3.0

---
# Utbytte
```{r}
#| label: 'Import data for 4_Utbytte'
data_4_Utbytte <- qs::qread('../4_Utbytte/data_4_Utbytte.qs')
```
```{r}
source("../general_formatting.R", chdir=TRUE)
```

## I hvilken grad er du fornøyd med utdanningen som helhet?{#sec-I-hvilken-grad-er-du-fornoyd-med-utdanningen-som-helhet--79}


::: {.panel-tabset}

## Tilbyder

::: {#fig-utbytte-q10-14-fct-cat-plot-html-target}

```{r}
#| fig-height: !expr saros::fig_height_h_barchart(n_y=1, n_cats_y=5, max_chars_cats_y=18, multiplier_per_plot=0.1)
plot <-
	makeme(data = data_4_Utbytte,
	dep = c(Q10.14),
	type='cat_plot_html',
	crowd='target',
	mesos_var = params$mesos_var,
	mesos_group = params$mesos_group)
nrange <- stringi::stri_c('N = ', n_range2(plot[[1]]))
link <- make_link(data = plot[[1]]$data)
link_plot <- make_link(data = plot, link_prefix='[PNG](', save_fn = ggsaver, file_suffix = '.png')
x <-  I(paste0(c(nrange, link, link_plot), collapse = ', '))
girafe(plot)
```

`{r} x`.

:::


## Alle andre

::: {#fig-utbytte-q10-14-fct-cat-plot-html-others}

```{r}
#| fig-height: !expr saros::fig_height_h_barchart(n_y=1, n_cats_y=5, max_chars_cats_y=18, multiplier_per_plot=0.1)
plot <-
	makeme(data = data_4_Utbytte,
	dep = c(Q10.14),
	type='cat_plot_html',
	crowd='others',
	mesos_var = params$mesos_var,
	mesos_group = params$mesos_group)
nrange <- stringi::stri_c('N = ', n_range2(plot[[1]]))
link <- make_link(data = plot[[1]]$data)
link_plot <- make_link(data = plot, link_prefix='[PNG](', save_fn = ggsaver, file_suffix = '.png')
x <-  I(paste0(c(nrange, link, link_plot), collapse = ', '))
girafe(plot)
```

`{r} x`.

:::

_I hvilken grad er du fornøyd med utdanningen som helhet?_ by __

:::


## I hvilken grad stemmer disse utsagnene?{#sec-I-hvilken-grad-stemmer-disse-utsagnene--80}


::: {.panel-tabset}

## Tilbyder

::: {#fig-utbytte-q9-5-fct-cat-plot-html-target}

```{r}
#| fig-height: !expr saros::fig_height_h_barchart(n_y=5, n_cats_y=5, max_chars_cats_y=18)
plot <-
	makeme(data = data_4_Utbytte,
	dep = c(Q9.5_1,Q9.5_2,Q9.5_3,Q9.5_4,Q9.5_5),
	type='cat_plot_html',
	crowd='target',
	mesos_var = params$mesos_var,
	mesos_group = params$mesos_group)
nrange <- stringi::stri_c('N = ', n_range2(plot[[1]]))
link <- make_link(data = plot[[1]]$data)
link_plot <- make_link(data = plot, link_prefix='[PNG](', save_fn = ggsaver, file_suffix = '.png')
x <-  I(paste0(c(nrange, link, link_plot), collapse = ', '))
girafe(plot)
```

`{r} x`.

:::


## Alle andre

::: {#fig-utbytte-q9-5-fct-cat-plot-html-others}

```{r}
#| fig-height: !expr saros::fig_height_h_barchart(n_y=5, n_cats_y=5, max_chars_cats_y=18)
plot <-
	makeme(data = data_4_Utbytte,
	dep = c(Q9.5_1,Q9.5_2,Q9.5_3,Q9.5_4,Q9.5_5),
	type='cat_plot_html',
	crowd='others',
	mesos_var = params$mesos_var,
	mesos_group = params$mesos_group)
nrange <- stringi::stri_c('N = ', n_range2(plot[[1]]))
link <- make_link(data = plot[[1]]$data)
link_plot <- make_link(data = plot, link_prefix='[PNG](', save_fn = ggsaver, file_suffix = '.png')
x <-  I(paste0(c(nrange, link, link_plot), collapse = ', '))
girafe(plot)
```

`{r} x`.

:::

_I hvilken grad stemmer disse utsagnene?_ by __

:::


## Lederutdanningen har gitt meg kompetanse til å{#sec-Lederutdanningen-har-gitt-meg-kompetanse-til-a-11}


::: {.panel-tabset}

## Tilbyder

::: {#fig-utbytte-q10-3-fct-cat-plot-html-target}

```{r}
#| fig-height: !expr saros::fig_height_h_barchart(n_y=3, n_cats_y=6, max_chars_cats_y=14)
plot <-
	makeme(data = data_4_Utbytte,
	dep = c(Q10.13_1,Q10.13_2,Q10.13_3),
	type='cat_plot_html',
	crowd='target',
	mesos_var = params$mesos_var,
	mesos_group = params$mesos_group)
nrange <- stringi::stri_c('N = ', n_range2(plot[[1]]))
link <- make_link(data = plot[[1]]$data)
link_plot <- make_link(data = plot, link_prefix='[PNG](', save_fn = ggsaver, file_suffix = '.png')
x <-  I(paste0(c(nrange, link, link_plot), collapse = ', '))
girafe(plot)
```

`{r} x`.

:::


## Alle andre

::: {#fig-utbytte-q10-3-fct-cat-plot-html-others}

```{r}
#| fig-height: !expr saros::fig_height_h_barchart(n_y=3, n_cats_y=6, max_chars_cats_y=14)
plot <-
	makeme(data = data_4_Utbytte,
	dep = c(Q10.13_1,Q10.13_2,Q10.13_3),
	type='cat_plot_html',
	crowd='others',
	mesos_var = params$mesos_var,
	mesos_group = params$mesos_group)
nrange <- stringi::stri_c('N = ', n_range2(plot[[1]]))
link <- make_link(data = plot[[1]]$data)
link_plot <- make_link(data = plot, link_prefix='[PNG](', save_fn = ggsaver, file_suffix = '.png')
x <-  I(paste0(c(nrange, link, link_plot), collapse = ', '))
girafe(plot)
```

`{r} x`.

:::

_Lederutdanningen har gitt meg kompetanse til å_ by __

:::


## På en skala fra 1 (helt uenig) til 6 (helt enig), vennligst gi din oppfatning av læringsutbyttet av lederutdanningen{#sec-Pa-en-skala-fra-1-helt-uenig-til-6-helt-enig-vennligst-gi-din-oppfatning-av-laringsutbyttet-av-lederutdanningen-30}


::: {.panel-tabset}

## Tilbyder

::: {#fig-utbytte-q1-2-fct-cat-plot-html-target}

```{r}
#| fig-height: !expr saros::fig_height_h_barchart(n_y=8, n_cats_y=6, max_chars_cats_y=14, multiplier_per_plot=9)
plot <-
	makeme(data = data_4_Utbytte,
	dep = c(Q11.2_1,Q11.2_2,Q11.2_3,Q11.2_4,Q11.2_5,Q11.2_6,Q11.2_7,Q11.2_8),
	type='cat_plot_html',
	crowd='target',
	mesos_var = params$mesos_var,
	mesos_group = params$mesos_group)
nrange <- stringi::stri_c('N = ', n_range2(plot[[1]]))
link <- make_link(data = plot[[1]]$data)
link_plot <- make_link(data = plot, link_prefix='[PNG](', save_fn = ggsaver, file_suffix = '.png')
x <-  I(paste0(c(nrange, link, link_plot), collapse = ', '))
girafe(plot)
```

`{r} x`.

:::


## Alle andre

::: {#fig-utbytte-q1-2-fct-cat-plot-html-others}

```{r}
#| fig-height: !expr saros::fig_height_h_barchart(n_y=8, n_cats_y=6, max_chars_cats_y=14, multiplier_per_plot=9)
plot <-
	makeme(data = data_4_Utbytte,
	dep = c(Q11.2_1,Q11.2_2,Q11.2_3,Q11.2_4,Q11.2_5,Q11.2_6,Q11.2_7,Q11.2_8),
	type='cat_plot_html',
	crowd='others',
	mesos_var = params$mesos_var,
	mesos_group = params$mesos_group)
nrange <- stringi::stri_c('N = ', n_range2(plot[[1]]))
link <- make_link(data = plot[[1]]$data)
link_plot <- make_link(data = plot, link_prefix='[PNG](', save_fn = ggsaver, file_suffix = '.png')
x <-  I(paste0(c(nrange, link, link_plot), collapse = ', '))
girafe(plot)
```

`{r} x`.

:::

_På en skala fra 1 (helt uenig) til 6 (helt enig), vennligst gi din oppfatning av læringsutbyttet av lederutdanningen_ by __

:::
