---
format:
  html: default
execute:
  echo: false
  warning: false
  message: false
  cache: false
toc: true
toc-depth: 4
quarto-required: '>= 1.5'
crossref:
  fig-title: '**Figur**'
  tbl-title: '**Tabell**'
  title-delim: '**.**'
  fig-prefix: figur
  tbl-prefix: tabell
lang: nb
number-sections: true
number-depth: 3
df-print: kable
fig-dpi: 900
params:
  mesos_var: campus2
  mesos_group: ~
number-offset: 4.0

---
# Svarprosent og deltakere
```{r}
#| label: 'Import data for 5_Svarprosent_'
data_5_Svarprosent_ <- qs::qread('../5_Svarprosent_/data_5_Svarprosent_.qs')
```
```{r}
source("../general_formatting.R", chdir=TRUE)
```

## Hadde du lederutdanning før du begynte på din nåværende lederutdanning?{#sec-Hadde-du-lederutdanning-for-du-begynte-pa-din-navarende-lederutdanning--20}


::: {.panel-tabset}

## Tilbyder

::: {#fig-svarprosent-og-deltakere-q4-6-fct-cat-plot-html-target}

```{r}
#| fig-height: !expr saros::fig_height_h_barchart(n_y=1, n_cats_y=3, max_chars_cats_y=99, multiplier_per_plot=0.2)
plot <-
	makeme(data = data_5_Svarprosent_,
	dep = c(Q4.6),
	type='cat_plot_html',
	crowd='target',
	mesos_var = params$mesos_var,
	mesos_group = params$mesos_group)
nrange <- stringi::stri_c('N = ', n_range2(plot[[1]]))
link <- make_link(data = plot[[1]]$data)
link_plot <- make_link(data = plot, link_prefix='[PNG](', save_fn = ggsaver, file_suffix = '.png')
x <-  I(paste0(c(nrange, link, link_plot), collapse = ', '))
girafe(plot)
```

`{r} x`.

:::


## Alle andre

::: {#fig-svarprosent-og-deltakere-q4-6-fct-cat-plot-html-others}

```{r}
#| fig-height: !expr saros::fig_height_h_barchart(n_y=1, n_cats_y=3, max_chars_cats_y=99, multiplier_per_plot=0.2)
plot <-
	makeme(data = data_5_Svarprosent_,
	dep = c(Q4.6),
	type='cat_plot_html',
	crowd='others',
	mesos_var = params$mesos_var,
	mesos_group = params$mesos_group)
nrange <- stringi::stri_c('N = ', n_range2(plot[[1]]))
link <- make_link(data = plot[[1]]$data)
link_plot <- make_link(data = plot, link_prefix='[PNG](', save_fn = ggsaver, file_suffix = '.png')
x <-  I(paste0(c(nrange, link, link_plot), collapse = ', '))
girafe(plot)
```

`{r} x`.

:::

_Hadde du lederutdanning før du begynte på din nåværende lederutdanning?_ by __

:::


## Hva er din situasjon nå?{#sec-Hva-er-din-situasjon-na--41}


::: {.panel-tabset}

## Tilbyder

::: {#fig-svarprosent-og-deltakere-q2-6-fct-cat-plot-html-target}

```{r}
#| fig-height: !expr saros::fig_height_h_barchart(n_y=1, n_cats_y=5, max_chars_cats_y=44, multiplier_per_plot=0.2)
plot <-
	makeme(data = data_5_Svarprosent_,
	dep = c(Q2.6),
	type='cat_plot_html',
	crowd='target',
	mesos_var = params$mesos_var,
	mesos_group = params$mesos_group)
nrange <- stringi::stri_c('N = ', n_range2(plot[[1]]))
link <- make_link(data = plot[[1]]$data)
link_plot <- make_link(data = plot, link_prefix='[PNG](', save_fn = ggsaver, file_suffix = '.png')
x <-  I(paste0(c(nrange, link, link_plot), collapse = ', '))
girafe(plot)
```

`{r} x`.

:::


## Alle andre

::: {#fig-svarprosent-og-deltakere-q2-6-fct-cat-plot-html-others}

```{r}
#| fig-height: !expr saros::fig_height_h_barchart(n_y=1, n_cats_y=5, max_chars_cats_y=44, multiplier_per_plot=0.2)
plot <-
	makeme(data = data_5_Svarprosent_,
	dep = c(Q2.6),
	type='cat_plot_html',
	crowd='others',
	mesos_var = params$mesos_var,
	mesos_group = params$mesos_group)
nrange <- stringi::stri_c('N = ', n_range2(plot[[1]]))
link <- make_link(data = plot[[1]]$data)
link_plot <- make_link(data = plot, link_prefix='[PNG](', save_fn = ggsaver, file_suffix = '.png')
x <-  I(paste0(c(nrange, link, link_plot), collapse = ', '))
girafe(plot)
```

`{r} x`.

:::

_Hva er din situasjon nå?_ by __

:::


## Hva er din stilling ved barnehagen?{#sec-Hva-er-din-stilling-ved-barnehagen--22}


::: {.panel-tabset}

## Tilbyder

::: {#fig-svarprosent-og-deltakere-q3-4-fct-cat-plot-html-target}

```{r}
#| fig-height: !expr saros::fig_height_h_barchart(n_y=1, n_cats_y=3, max_chars_cats_y=19, multiplier_per_plot=0.2)
plot <-
	makeme(data = data_5_Svarprosent_,
	dep = c(Q3.4),
	type='cat_plot_html',
	crowd='target',
	mesos_var = params$mesos_var,
	mesos_group = params$mesos_group)
nrange <- stringi::stri_c('N = ', n_range2(plot[[1]]))
link <- make_link(data = plot[[1]]$data)
link_plot <- make_link(data = plot, link_prefix='[PNG](', save_fn = ggsaver, file_suffix = '.png')
x <-  I(paste0(c(nrange, link, link_plot), collapse = ', '))
girafe(plot)
```

`{r} x`.

:::


## Alle andre

::: {#fig-svarprosent-og-deltakere-q3-4-fct-cat-plot-html-others}

```{r}
#| fig-height: !expr saros::fig_height_h_barchart(n_y=1, n_cats_y=3, max_chars_cats_y=19, multiplier_per_plot=0.2)
plot <-
	makeme(data = data_5_Svarprosent_,
	dep = c(Q3.4),
	type='cat_plot_html',
	crowd='others',
	mesos_var = params$mesos_var,
	mesos_group = params$mesos_group)
nrange <- stringi::stri_c('N = ', n_range2(plot[[1]]))
link <- make_link(data = plot[[1]]$data)
link_plot <- make_link(data = plot, link_prefix='[PNG](', save_fn = ggsaver, file_suffix = '.png')
x <-  I(paste0(c(nrange, link, link_plot), collapse = ', '))
girafe(plot)
```

`{r} x`.

:::

_Hva er din stilling ved barnehagen?_ by __

:::


## Hva er din stilling ved skolen?{#sec-Hva-er-din-stilling-ved-skolen--09}


::: {.panel-tabset}

## Tilbyder

::: {#fig-svarprosent-og-deltakere-q3-3-fct-cat-plot-html-target}

```{r}
#| fig-height: !expr saros::fig_height_h_barchart(n_y=1, n_cats_y=5, max_chars_cats_y=19, multiplier_per_plot=0.2)
plot <-
	makeme(data = data_5_Svarprosent_,
	dep = c(Q3.3),
	type='cat_plot_html',
	crowd='target',
	mesos_var = params$mesos_var,
	mesos_group = params$mesos_group)
nrange <- stringi::stri_c('N = ', n_range2(plot[[1]]))
link <- make_link(data = plot[[1]]$data)
link_plot <- make_link(data = plot, link_prefix='[PNG](', save_fn = ggsaver, file_suffix = '.png')
x <-  I(paste0(c(nrange, link, link_plot), collapse = ', '))
girafe(plot)
```

`{r} x`.

:::


## Alle andre

::: {#fig-svarprosent-og-deltakere-q3-3-fct-cat-plot-html-others}

```{r}
#| fig-height: !expr saros::fig_height_h_barchart(n_y=1, n_cats_y=5, max_chars_cats_y=19, multiplier_per_plot=0.2)
plot <-
	makeme(data = data_5_Svarprosent_,
	dep = c(Q3.3),
	type='cat_plot_html',
	crowd='others',
	mesos_var = params$mesos_var,
	mesos_group = params$mesos_group)
nrange <- stringi::stri_c('N = ', n_range2(plot[[1]]))
link <- make_link(data = plot[[1]]$data)
link_plot <- make_link(data = plot, link_prefix='[PNG](', save_fn = ggsaver, file_suffix = '.png')
x <-  I(paste0(c(nrange, link, link_plot), collapse = ', '))
girafe(plot)
```

`{r} x`.

:::

_Hva er din stilling ved skolen?_ by __

:::


## Hva slags barnehage jobber du ved?{#sec-Hva-slags-barnehage-jobber-du-ved--89}


::: {.panel-tabset}

## Tilbyder

::: {#fig-svarprosent-og-deltakere-q4-11-fct-cat-plot-html-target}

```{r}
#| fig-height: !expr saros::fig_height_h_barchart(n_y=1, n_cats_y=3, max_chars_cats_y=7, multiplier_per_plot=0.5)
plot <-
	makeme(data = data_5_Svarprosent_,
	dep = c(Q4.11),
	type='cat_plot_html',
	crowd='target',
	mesos_var = params$mesos_var,
	mesos_group = params$mesos_group)
nrange <- stringi::stri_c('N = ', n_range2(plot[[1]]))
link <- make_link(data = plot[[1]]$data)
link_plot <- make_link(data = plot, link_prefix='[PNG](', save_fn = ggsaver, file_suffix = '.png')
x <-  I(paste0(c(nrange, link, link_plot), collapse = ', '))
girafe(plot)
```

`{r} x`.

:::


## Alle andre

::: {#fig-svarprosent-og-deltakere-q4-11-fct-cat-plot-html-others}

```{r}
#| fig-height: !expr saros::fig_height_h_barchart(n_y=1, n_cats_y=3, max_chars_cats_y=7, multiplier_per_plot=0.5)
plot <-
	makeme(data = data_5_Svarprosent_,
	dep = c(Q4.11),
	type='cat_plot_html',
	crowd='others',
	mesos_var = params$mesos_var,
	mesos_group = params$mesos_group)
nrange <- stringi::stri_c('N = ', n_range2(plot[[1]]))
link <- make_link(data = plot[[1]]$data)
link_plot <- make_link(data = plot, link_prefix='[PNG](', save_fn = ggsaver, file_suffix = '.png')
x <-  I(paste0(c(nrange, link, link_plot), collapse = ', '))
girafe(plot)
```

`{r} x`.

:::

_Hva slags barnehage jobber du ved?_ by __

:::


## Hva slags eierform har barnehagen du jobber ved?{#sec-Hva-slags-eierform-har-barnehagen-du-jobber-ved--10}


::: {.panel-tabset}

## Tilbyder

::: {#fig-svarprosent-og-deltakere-q4-10-fct-cat-plot-html-target}

```{r}
#| fig-height: !expr saros::fig_height_h_barchart(n_y=1, n_cats_y=3, max_chars_cats_y=8, multiplier_per_plot=0.5)
plot <-
	makeme(data = data_5_Svarprosent_,
	dep = c(Q4.10),
	type='cat_plot_html',
	crowd='target',
	mesos_var = params$mesos_var,
	mesos_group = params$mesos_group)
nrange <- stringi::stri_c('N = ', n_range2(plot[[1]]))
link <- make_link(data = plot[[1]]$data)
link_plot <- make_link(data = plot, link_prefix='[PNG](', save_fn = ggsaver, file_suffix = '.png')
x <-  I(paste0(c(nrange, link, link_plot), collapse = ', '))
girafe(plot)
```

`{r} x`.

:::


## Alle andre

::: {#fig-svarprosent-og-deltakere-q4-10-fct-cat-plot-html-others}

```{r}
#| fig-height: !expr saros::fig_height_h_barchart(n_y=1, n_cats_y=3, max_chars_cats_y=8, multiplier_per_plot=0.5)
plot <-
	makeme(data = data_5_Svarprosent_,
	dep = c(Q4.10),
	type='cat_plot_html',
	crowd='others',
	mesos_var = params$mesos_var,
	mesos_group = params$mesos_group)
nrange <- stringi::stri_c('N = ', n_range2(plot[[1]]))
link <- make_link(data = plot[[1]]$data)
link_plot <- make_link(data = plot, link_prefix='[PNG](', save_fn = ggsaver, file_suffix = '.png')
x <-  I(paste0(c(nrange, link, link_plot), collapse = ', '))
girafe(plot)
```

`{r} x`.

:::

_Hva slags eierform har barnehagen du jobber ved?_ by __

:::


## Hvilket fylke bor du i?{#sec-Hvilket-fylke-bor-du-i--84}


::: {.panel-tabset}

## Tilbyder

::: {#fig-svarprosent-og-deltakere-q4-7-fct-cat-plot-html-target}

```{r}
#| fig-height: !expr saros::fig_height_h_barchart(n_y=1, n_cats_y=15, max_chars_cats_y=15, multiplier_per_plot=0.05)
plot <-
	makeme(data = data_5_Svarprosent_,
	dep = c(Q4.7),
	type='cat_plot_html',
	crowd='target',
	mesos_var = params$mesos_var,
	mesos_group = params$mesos_group)
nrange <- stringi::stri_c('N = ', n_range2(plot[[1]]))
link <- make_link(data = plot[[1]]$data)
link_plot <- make_link(data = plot, link_prefix='[PNG](', save_fn = ggsaver, file_suffix = '.png')
x <-  I(paste0(c(nrange, link, link_plot), collapse = ', '))
girafe(plot)
```

`{r} x`.

:::


## Alle andre

::: {#fig-svarprosent-og-deltakere-q4-7-fct-cat-plot-html-others}

```{r}
#| fig-height: !expr saros::fig_height_h_barchart(n_y=1, n_cats_y=15, max_chars_cats_y=15, multiplier_per_plot=0.05)
plot <-
	makeme(data = data_5_Svarprosent_,
	dep = c(Q4.7),
	type='cat_plot_html',
	crowd='others',
	mesos_var = params$mesos_var,
	mesos_group = params$mesos_group)
nrange <- stringi::stri_c('N = ', n_range2(plot[[1]]))
link <- make_link(data = plot[[1]]$data)
link_plot <- make_link(data = plot, link_prefix='[PNG](', save_fn = ggsaver, file_suffix = '.png')
x <-  I(paste0(c(nrange, link, link_plot), collapse = ', '))
girafe(plot)
```

`{r} x`.

:::

_Hvilket fylke bor du i?_ by __

:::


## Hvilket skoleslag jobber du ved dette året?{#sec-Hvilket-skoleslag-jobber-du-ved-dette-aret--54}


::: {.panel-tabset}

## Tilbyder

::: {#fig-svarprosent-og-deltakere-q4-9-fct-cat-plot-html-target}

```{r}
#| fig-height: !expr saros::fig_height_h_barchart(n_y=1, n_cats_y=5, max_chars_cats_y=12, multiplier_per_plot=0.2)
plot <-
	makeme(data = data_5_Svarprosent_,
	dep = c(Q4.9),
	type='cat_plot_html',
	crowd='target',
	mesos_var = params$mesos_var,
	mesos_group = params$mesos_group)
nrange <- stringi::stri_c('N = ', n_range2(plot[[1]]))
link <- make_link(data = plot[[1]]$data)
link_plot <- make_link(data = plot, link_prefix='[PNG](', save_fn = ggsaver, file_suffix = '.png')
x <-  I(paste0(c(nrange, link, link_plot), collapse = ', '))
girafe(plot)
```

`{r} x`.

:::


## Alle andre

::: {#fig-svarprosent-og-deltakere-q4-9-fct-cat-plot-html-others}

```{r}
#| fig-height: !expr saros::fig_height_h_barchart(n_y=1, n_cats_y=5, max_chars_cats_y=12, multiplier_per_plot=0.2)
plot <-
	makeme(data = data_5_Svarprosent_,
	dep = c(Q4.9),
	type='cat_plot_html',
	crowd='others',
	mesos_var = params$mesos_var,
	mesos_group = params$mesos_group)
nrange <- stringi::stri_c('N = ', n_range2(plot[[1]]))
link <- make_link(data = plot[[1]]$data)
link_plot <- make_link(data = plot, link_prefix='[PNG](', save_fn = ggsaver, file_suffix = '.png')
x <-  I(paste0(c(nrange, link, link_plot), collapse = ', '))
girafe(plot)
```

`{r} x`.

:::

_Hvilket skoleslag jobber du ved dette året?_ by __

:::


## Hvor er du leder?{#sec-Hvor-er-du-leder--07}


::: {.panel-tabset}

## Tilbyder

::: {#fig-svarprosent-og-deltakere-q3-2-fct-cat-plot-html-target}

```{r}
#| fig-height: !expr saros::fig_height_h_barchart(n_y=1, n_cats_y=2, max_chars_cats_y=9, multiplier_per_plot=0.5)
plot <-
	makeme(data = data_5_Svarprosent_,
	dep = c(Q3.2),
	type='cat_plot_html',
	crowd='target',
	mesos_var = params$mesos_var,
	mesos_group = params$mesos_group)
nrange <- stringi::stri_c('N = ', n_range2(plot[[1]]))
link <- make_link(data = plot[[1]]$data)
link_plot <- make_link(data = plot, link_prefix='[PNG](', save_fn = ggsaver, file_suffix = '.png')
x <-  I(paste0(c(nrange, link, link_plot), collapse = ', '))
girafe(plot)
```

`{r} x`.

:::


## Alle andre

::: {#fig-svarprosent-og-deltakere-q3-2-fct-cat-plot-html-others}

```{r}
#| fig-height: !expr saros::fig_height_h_barchart(n_y=1, n_cats_y=2, max_chars_cats_y=9, multiplier_per_plot=0.5)
plot <-
	makeme(data = data_5_Svarprosent_,
	dep = c(Q3.2),
	type='cat_plot_html',
	crowd='others',
	mesos_var = params$mesos_var,
	mesos_group = params$mesos_group)
nrange <- stringi::stri_c('N = ', n_range2(plot[[1]]))
link <- make_link(data = plot[[1]]$data)
link_plot <- make_link(data = plot, link_prefix='[PNG](', save_fn = ggsaver, file_suffix = '.png')
x <-  I(paste0(c(nrange, link, link_plot), collapse = ', '))
girafe(plot)
```

`{r} x`.

:::

_Hvor er du leder?_ by __

:::


## Hvor lang utdanning har du? (Ikke regn med eventuell utdanning du har fått i løpet av studieåret 2023/2024).{#sec-Hvor-lang-utdanning-har-du-Ikke-regn-med-eventuell-utdanning-du-har-fatt-i-lopet-av-studiearet-2023-2024--67}


::: {.panel-tabset}

## Tilbyder

::: {#fig-svarprosent-og-deltakere-q4-5-fct-cat-plot-html-target}

```{r}
#| fig-height: !expr saros::fig_height_h_barchart(n_y=1, n_cats_y=2, max_chars_cats_y=29, multiplier_per_plot=0.2)
plot <-
	makeme(data = data_5_Svarprosent_,
	dep = c(Q4.5),
	type='cat_plot_html',
	crowd='target',
	mesos_var = params$mesos_var,
	mesos_group = params$mesos_group)
nrange <- stringi::stri_c('N = ', n_range2(plot[[1]]))
link <- make_link(data = plot[[1]]$data)
link_plot <- make_link(data = plot, link_prefix='[PNG](', save_fn = ggsaver, file_suffix = '.png')
x <-  I(paste0(c(nrange, link, link_plot), collapse = ', '))
girafe(plot)
```

`{r} x`.

:::


## Alle andre

::: {#fig-svarprosent-og-deltakere-q4-5-fct-cat-plot-html-others}

```{r}
#| fig-height: !expr saros::fig_height_h_barchart(n_y=1, n_cats_y=2, max_chars_cats_y=29, multiplier_per_plot=0.2)
plot <-
	makeme(data = data_5_Svarprosent_,
	dep = c(Q4.5),
	type='cat_plot_html',
	crowd='others',
	mesos_var = params$mesos_var,
	mesos_group = params$mesos_group)
nrange <- stringi::stri_c('N = ', n_range2(plot[[1]]))
link <- make_link(data = plot[[1]]$data)
link_plot <- make_link(data = plot, link_prefix='[PNG](', save_fn = ggsaver, file_suffix = '.png')
x <-  I(paste0(c(nrange, link, link_plot), collapse = ', '))
girafe(plot)
```

`{r} x`.

:::

_Hvor lang utdanning har du? (Ikke regn med eventuell utdanning du har fått i løpet av studieåret 2023/2024)._ by __

:::


## Hvor mange innbyggere er det i kommunen du jobber i?{#sec-Hvor-mange-innbyggere-er-det-i-kommunen-du-jobber-i--69}


::: {.panel-tabset}

## Tilbyder

::: {#fig-svarprosent-og-deltakere-q4-12-fct-cat-plot-html-target}

```{r}
#| fig-height: !expr saros::fig_height_h_barchart(n_y=1, n_cats_y=4, max_chars_cats_y=13, multiplier_per_plot=0.2)
plot <-
	makeme(data = data_5_Svarprosent_,
	dep = c(Q4.12),
	type='cat_plot_html',
	crowd='target',
	mesos_var = params$mesos_var,
	mesos_group = params$mesos_group)
nrange <- stringi::stri_c('N = ', n_range2(plot[[1]]))
link <- make_link(data = plot[[1]]$data)
link_plot <- make_link(data = plot, link_prefix='[PNG](', save_fn = ggsaver, file_suffix = '.png')
x <-  I(paste0(c(nrange, link, link_plot), collapse = ', '))
girafe(plot)
```

`{r} x`.

:::


## Alle andre

::: {#fig-svarprosent-og-deltakere-q4-12-fct-cat-plot-html-others}

```{r}
#| fig-height: !expr saros::fig_height_h_barchart(n_y=1, n_cats_y=4, max_chars_cats_y=13, multiplier_per_plot=0.2)
plot <-
	makeme(data = data_5_Svarprosent_,
	dep = c(Q4.12),
	type='cat_plot_html',
	crowd='others',
	mesos_var = params$mesos_var,
	mesos_group = params$mesos_group)
nrange <- stringi::stri_c('N = ', n_range2(plot[[1]]))
link <- make_link(data = plot[[1]]$data)
link_plot <- make_link(data = plot, link_prefix='[PNG](', save_fn = ggsaver, file_suffix = '.png')
x <-  I(paste0(c(nrange, link, link_plot), collapse = ', '))
girafe(plot)
```

`{r} x`.

:::

_Hvor mange innbyggere er det i kommunen du jobber i?_ by __

:::


## Kjønn{#sec-Kjonn-62}


::: {.panel-tabset}

## Tilbyder

::: {#fig-svarprosent-og-deltakere-q4-2-fct-cat-plot-html-target}

```{r}
#| fig-height: !expr saros::fig_height_h_barchart(n_y=1, n_cats_y=2, max_chars_cats_y=6, multiplier_per_plot=0.5)
plot <-
	makeme(data = data_5_Svarprosent_,
	dep = c(Q4.2),
	type='cat_plot_html',
	crowd='target',
	mesos_var = params$mesos_var,
	mesos_group = params$mesos_group)
nrange <- stringi::stri_c('N = ', n_range2(plot[[1]]))
link <- make_link(data = plot[[1]]$data)
link_plot <- make_link(data = plot, link_prefix='[PNG](', save_fn = ggsaver, file_suffix = '.png')
x <-  I(paste0(c(nrange, link, link_plot), collapse = ', '))
girafe(plot)
```

`{r} x`.

:::


## Alle andre

::: {#fig-svarprosent-og-deltakere-q4-2-fct-cat-plot-html-others}

```{r}
#| fig-height: !expr saros::fig_height_h_barchart(n_y=1, n_cats_y=2, max_chars_cats_y=6, multiplier_per_plot=0.5)
plot <-
	makeme(data = data_5_Svarprosent_,
	dep = c(Q4.2),
	type='cat_plot_html',
	crowd='others',
	mesos_var = params$mesos_var,
	mesos_group = params$mesos_group)
nrange <- stringi::stri_c('N = ', n_range2(plot[[1]]))
link <- make_link(data = plot[[1]]$data)
link_plot <- make_link(data = plot, link_prefix='[PNG](', save_fn = ggsaver, file_suffix = '.png')
x <-  I(paste0(c(nrange, link, link_plot), collapse = ', '))
girafe(plot)
```

`{r} x`.

:::

_Kjønn_ by __

:::


## Stemmer det at du fikk tilbud om å ta [Field-studieprogram] ved [Field-studiested]? Dette gjelder uavhengig av om du fullførte utdanningen eller ikke.{#sec-Stemmer-det-at-du-fikk-tilbud-om-a-ta-Field-studieprogram-ved-Field-studiested-Dette-gjelder-uavhengig-av-om-du-fullforte-utdanningen-eller-ikke--83}


::: {.panel-tabset}

## Tilbyder

::: {#fig-svarprosent-og-deltakere-q2-2-fct-cat-plot-html-target}

```{r}
#| fig-height: !expr saros::fig_height_h_barchart(n_y=1, n_cats_y=2, max_chars_cats_y=3, multiplier_per_plot=0.5)
plot <-
	makeme(data = data_5_Svarprosent_,
	dep = c(Q2.2),
	type='cat_plot_html',
	crowd='target',
	mesos_var = params$mesos_var,
	mesos_group = params$mesos_group)
nrange <- stringi::stri_c('N = ', n_range2(plot[[1]]))
link <- make_link(data = plot[[1]]$data)
link_plot <- make_link(data = plot, link_prefix='[PNG](', save_fn = ggsaver, file_suffix = '.png')
x <-  I(paste0(c(nrange, link, link_plot), collapse = ', '))
girafe(plot)
```

`{r} x`.

:::


## Alle andre

::: {#fig-svarprosent-og-deltakere-q2-2-fct-cat-plot-html-others}

```{r}
#| fig-height: !expr saros::fig_height_h_barchart(n_y=1, n_cats_y=2, max_chars_cats_y=3, multiplier_per_plot=0.5)
plot <-
	makeme(data = data_5_Svarprosent_,
	dep = c(Q2.2),
	type='cat_plot_html',
	crowd='others',
	mesos_var = params$mesos_var,
	mesos_group = params$mesos_group)
nrange <- stringi::stri_c('N = ', n_range2(plot[[1]]))
link <- make_link(data = plot[[1]]$data)
link_plot <- make_link(data = plot, link_prefix='[PNG](', save_fn = ggsaver, file_suffix = '.png')
x <-  I(paste0(c(nrange, link, link_plot), collapse = ', '))
girafe(plot)
```

`{r} x`.

:::

_Stemmer det at du fikk tilbud om å ta [Field-studieprogram] ved [Field-studiested]? Dette gjelder uavhengig av om du fullførte utdanningen eller ikke._ by __

:::


## Studieprogram{#sec-Studieprogram-06}


::: {#tbl-svarprosent-og-deltakere-studieprogram-chr-chr-table-target}

```{r}
table <-
	makeme(data = data_5_Svarprosent_,
		dep = c(studieprogram),
		type = 'chr_table_html',
		crowd='target',
		mesos_var = params$mesos_var,
		mesos_group = params$mesos_group)
gt(table[[1]])
```

_Studieprogram_ for `{r} params$mesos_group`.

:::


## Svarprosent{#sec-Svarprosent-02}


::: {.panel-tabset}

## Tilbyder

::: {#fig-svarprosent-og-deltakere-svarprosent-fct-cat-plot-html-target}

```{r}
#| fig-height: !expr saros::fig_height_h_barchart(n_y=1, n_cats_y=2, max_chars_cats_y=10, multiplier_per_plot=0.5)
plot <-
	makeme(data = data_5_Svarprosent_,
	dep = c(svarprosent),
	type='cat_plot_html',
	crowd='target',
	mesos_var = params$mesos_var,
	mesos_group = params$mesos_group)
nrange <- stringi::stri_c('N = ', n_range2(plot[[1]]))
link <- make_link(data = plot[[1]]$data)
link_plot <- make_link(data = plot, link_prefix='[PNG](', save_fn = ggsaver, file_suffix = '.png')
x <-  I(paste0(c(nrange, link, link_plot), collapse = ', '))
girafe(plot)
```

`{r} x`.

:::


## Alle andre

::: {#fig-svarprosent-og-deltakere-svarprosent-fct-cat-plot-html-others}

```{r}
#| fig-height: !expr saros::fig_height_h_barchart(n_y=1, n_cats_y=2, max_chars_cats_y=10, multiplier_per_plot=0.5)
plot <-
	makeme(data = data_5_Svarprosent_,
	dep = c(svarprosent),
	type='cat_plot_html',
	crowd='others',
	mesos_var = params$mesos_var,
	mesos_group = params$mesos_group)
nrange <- stringi::stri_c('N = ', n_range2(plot[[1]]))
link <- make_link(data = plot[[1]]$data)
link_plot <- make_link(data = plot, link_prefix='[PNG](', save_fn = ggsaver, file_suffix = '.png')
x <-  I(paste0(c(nrange, link, link_plot), collapse = ', '))
girafe(plot)
```

`{r} x`.

:::

_Svarprosent_ by __

:::
