---
format:
  html: default
execute:
  echo: false
  warning: false
  message: false
  cache: false
toc: true
toc-depth: 4
quarto-required: '>= 1.5'
crossref:
  fig-title: '**Figur**'
  tbl-title: '**Tabell**'
  title-delim: '**.**'
  fig-prefix: figur
  tbl-prefix: tabell
lang: nb
number-sections: true
number-depth: 3
df-print: kable
fig-dpi: 900
params:
  mesos_var: campus2
  mesos_group: ~
number-offset: 3.0

---
# Læringsutbytte
```{r}
#| label: 'Import data for 4_Laringsutbyt'
data_4_Laringsutbyt <- qs::qread('../4_Laringsutbyt/data_4_Laringsutbyt.qs')
```
```{r}
source("../general_formatting.R", chdir=TRUE)
```

## Hvis du ønsker, kan du utdype hvordan fysiske, hybride og digitale samlinger har bidratt til læringsutbyttet her:{#sec-Hvis-du-onsker-kan-du-utdype-hvordan-fysiske-hybride-og-digitale-samlinger-har-bidratt-til-laringsutbyttet-her--76}


::: {#tbl-laringsutbytte-s-39-chr-chr-table-target}

```{r}
table <-
	makeme(data = data_4_Laringsutbyt,
		dep = c(s_39),
		type = 'chr_table_html',
		crowd='target',
		mesos_var = params$mesos_var,
		mesos_group = params$mesos_group)
gt(table[[1]])
```

_Hvis du ønsker, kan du utdype hvordan fysiske, hybride og digitale samlinger har bidratt til læringsutbyttet her:_ for `{r} params$mesos_group`.

:::


## Hvis du ønsker, kan du utdype hvordan studiet har relatert seg til arbeidet ditt i skolen/barnehagen her:{#sec-Hvis-du-onsker-kan-du-utdype-hvordan-studiet-har-relatert-seg-til-arbeidet-ditt-i-skolen-barnehagen-her--26}


::: {#tbl-laringsutbytte-s-45-chr-chr-table-target}

```{r}
table <-
	makeme(data = data_4_Laringsutbyt,
		dep = c(s_45),
		type = 'chr_table_html',
		crowd='target',
		mesos_var = params$mesos_var,
		mesos_group = params$mesos_group)
gt(table[[1]])
```

_Hvis du ønsker, kan du utdype hvordan studiet har relatert seg til arbeidet ditt i skolen/barnehagen her:_ for `{r} params$mesos_group`.

:::


## Hvor viktig mener du ulike læringsaktiviteter i lederutdanningen har vært for ditt læringsutbytte? Dersom du ikke har hatt det som inngår i spørsmålet, kan du krysse av for "Ikke hatt".{#sec-Hvor-viktig-mener-du-ulike-laringsaktiviteter-i-lederutdanningen-har-vart-for-ditt-laringsutbytte-Dersom-du-ikke-har-hatt-det-som-inngar-i-sporsmalet-kan-du-krysse-av-for-Ikke-hatt--72}


::: {.panel-tabset}

## Tilbyder

::: {#fig-laringsutbytte-s-56-fct-cat-plot-html-target}

```{r}
#| fig-height: !expr saros::fig_height_h_barchart(n_y=14, n_cats_y=6, max_chars_cats_y=13)
plot <-
	makeme(data = data_4_Laringsutbyt,
	dep = c(s_56_27,s_56_1,s_56_2,s_56_3,s_56_4,s_56_5,s_56_6,s_56_7,s_56_8,s_56_9,s_56_10,s_56_11,s_56_12,s_56_13),
	type='cat_plot_html',
	crowd='target',
	mesos_var = params$mesos_var,
	mesos_group = params$mesos_group)
nrange <- stringi::stri_c('N = ', n_range2(plot[[1]]))
link <- make_link(data = plot[[1]]$data)
link_plot <- make_link(data = plot, link_prefix='[PNG](', save_fn = ggsaver, file_suffix = '.png')
x <-  I(paste0(c(nrange, link, link_plot), collapse = ', '))
girafe(plot)
```

`{r} x`.

:::


## Alle andre

::: {#fig-laringsutbytte-s-56-fct-cat-plot-html-others}

```{r}
#| fig-height: !expr saros::fig_height_h_barchart(n_y=14, n_cats_y=6, max_chars_cats_y=13)
plot <-
	makeme(data = data_4_Laringsutbyt,
	dep = c(s_56_27,s_56_1,s_56_2,s_56_3,s_56_4,s_56_5,s_56_6,s_56_7,s_56_8,s_56_9,s_56_10,s_56_11,s_56_12,s_56_13),
	type='cat_plot_html',
	crowd='others',
	mesos_var = params$mesos_var,
	mesos_group = params$mesos_group)
nrange <- stringi::stri_c('N = ', n_range2(plot[[1]]))
link <- make_link(data = plot[[1]]$data)
link_plot <- make_link(data = plot, link_prefix='[PNG](', save_fn = ggsaver, file_suffix = '.png')
x <-  I(paste0(c(nrange, link, link_plot), collapse = ', '))
girafe(plot)
```

`{r} x`.

:::

_Hvor viktig mener du ulike læringsaktiviteter i lederutdanningen har vært for ditt læringsutbytte? Dersom du ikke har hatt det som inngår i spørsmålet, kan du krysse av for "Ikke hatt"._ by __

:::


## Hvordan vurderer du utbyttet av følgende samlinger?{#sec-Hvordan-vurderer-du-utbyttet-av-folgende-samlinger--55}


::: {.panel-tabset}

## Tilbyder

::: {#fig-laringsutbytte-s-36-fct-cat-plot-html-target}

```{r}
#| fig-height: !expr saros::fig_height_h_barchart(n_y=3, n_cats_y=4, max_chars_cats_y=12)
plot <-
	makeme(data = data_4_Laringsutbyt,
	dep = c(s_36_1,s_36_2,s_36_3),
	type='cat_plot_html',
	crowd='target',
	mesos_var = params$mesos_var,
	mesos_group = params$mesos_group)
nrange <- stringi::stri_c('N = ', n_range2(plot[[1]]))
link <- make_link(data = plot[[1]]$data)
link_plot <- make_link(data = plot, link_prefix='[PNG](', save_fn = ggsaver, file_suffix = '.png')
x <-  I(paste0(c(nrange, link, link_plot), collapse = ', '))
girafe(plot)
```

`{r} x`.

:::


## Alle andre

::: {#fig-laringsutbytte-s-36-fct-cat-plot-html-others}

```{r}
#| fig-height: !expr saros::fig_height_h_barchart(n_y=3, n_cats_y=4, max_chars_cats_y=12)
plot <-
	makeme(data = data_4_Laringsutbyt,
	dep = c(s_36_1,s_36_2,s_36_3),
	type='cat_plot_html',
	crowd='others',
	mesos_var = params$mesos_var,
	mesos_group = params$mesos_group)
nrange <- stringi::stri_c('N = ', n_range2(plot[[1]]))
link <- make_link(data = plot[[1]]$data)
link_plot <- make_link(data = plot, link_prefix='[PNG](', save_fn = ggsaver, file_suffix = '.png')
x <-  I(paste0(c(nrange, link, link_plot), collapse = ', '))
girafe(plot)
```

`{r} x`.

:::

_Hvordan vurderer du utbyttet av følgende samlinger?_ by __

:::


## I hvilken grad er du fornøyd med utdanningen som helhet?{#sec-I-hvilken-grad-er-du-fornoyd-med-utdanningen-som-helhet--59}


::: {.panel-tabset}

## Tilbyder

::: {#fig-laringsutbytte-s-84-fct-cat-plot-html-target}

```{r}
#| fig-height: !expr saros::fig_height_h_barchart(n_y=1, n_cats_y=5, max_chars_cats_y=18)
plot <-
	makeme(data = data_4_Laringsutbyt,
	dep = c(s_84),
	type='cat_plot_html',
	crowd='target',
	mesos_var = params$mesos_var,
	mesos_group = params$mesos_group)
nrange <- stringi::stri_c('N = ', n_range2(plot[[1]]))
link <- make_link(data = plot[[1]]$data)
link_plot <- make_link(data = plot, link_prefix='[PNG](', save_fn = ggsaver, file_suffix = '.png')
x <-  I(paste0(c(nrange, link, link_plot), collapse = ', '))
girafe(plot)
```

`{r} x`.

:::


## Alle andre

::: {#fig-laringsutbytte-s-84-fct-cat-plot-html-others}

```{r}
#| fig-height: !expr saros::fig_height_h_barchart(n_y=1, n_cats_y=5, max_chars_cats_y=18)
plot <-
	makeme(data = data_4_Laringsutbyt,
	dep = c(s_84),
	type='cat_plot_html',
	crowd='others',
	mesos_var = params$mesos_var,
	mesos_group = params$mesos_group)
nrange <- stringi::stri_c('N = ', n_range2(plot[[1]]))
link <- make_link(data = plot[[1]]$data)
link_plot <- make_link(data = plot, link_prefix='[PNG](', save_fn = ggsaver, file_suffix = '.png')
x <-  I(paste0(c(nrange, link, link_plot), collapse = ', '))
girafe(plot)
```

`{r} x`.

:::

_I hvilken grad er du fornøyd med utdanningen som helhet?_ by __

:::


## I hvilken grad stemmer disse utsagnene?{#sec-I-hvilken-grad-stemmer-disse-utsagnene--13}


::: {.panel-tabset}

## Tilbyder

::: {#fig-laringsutbytte-s-40-fct-cat-plot-html-target}

```{r}
#| fig-height: !expr saros::fig_height_h_barchart(n_y=4, n_cats_y=5, max_chars_cats_y=18)
plot <-
	makeme(data = data_4_Laringsutbyt,
	dep = c(s_40_1,s_40_4,s_40_5,s_40_6),
	type='cat_plot_html',
	crowd='target',
	mesos_var = params$mesos_var,
	mesos_group = params$mesos_group)
nrange <- stringi::stri_c('N = ', n_range2(plot[[1]]))
link <- make_link(data = plot[[1]]$data)
link_plot <- make_link(data = plot, link_prefix='[PNG](', save_fn = ggsaver, file_suffix = '.png')
x <-  I(paste0(c(nrange, link, link_plot), collapse = ', '))
girafe(plot)
```

`{r} x`.

:::


## Alle andre

::: {#fig-laringsutbytte-s-40-fct-cat-plot-html-others}

```{r}
#| fig-height: !expr saros::fig_height_h_barchart(n_y=4, n_cats_y=5, max_chars_cats_y=18)
plot <-
	makeme(data = data_4_Laringsutbyt,
	dep = c(s_40_1,s_40_4,s_40_5,s_40_6),
	type='cat_plot_html',
	crowd='others',
	mesos_var = params$mesos_var,
	mesos_group = params$mesos_group)
nrange <- stringi::stri_c('N = ', n_range2(plot[[1]]))
link <- make_link(data = plot[[1]]$data)
link_plot <- make_link(data = plot, link_prefix='[PNG](', save_fn = ggsaver, file_suffix = '.png')
x <-  I(paste0(c(nrange, link, link_plot), collapse = ', '))
girafe(plot)
```

`{r} x`.

:::

_I hvilken grad stemmer disse utsagnene?_ by __

:::


## Lederutdanningen har gitt meg kompetanse til å: etterleve regelverket og utnytte handlingsrommet{#sec-Lederutdanningen-har-gitt-meg-kompetanse-til-a-etterleve-regelverket-og-utnytte-handlingsrommet-37}


::: {.panel-tabset}

## Tilbyder

::: {#fig-laringsutbytte-s-69-10-fct-cat-plot-html-target}

```{r}
#| fig-height: !expr saros::fig_height_h_barchart(n_y=1, n_cats_y=6, max_chars_cats_y=14)
plot <-
	makeme(data = data_4_Laringsutbyt,
	dep = c(s_69_10),
	type='cat_plot_html',
	crowd='target',
	mesos_var = params$mesos_var,
	mesos_group = params$mesos_group)
nrange <- stringi::stri_c('N = ', n_range2(plot[[1]]))
link <- make_link(data = plot[[1]]$data)
link_plot <- make_link(data = plot, link_prefix='[PNG](', save_fn = ggsaver, file_suffix = '.png')
x <-  I(paste0(c(nrange, link, link_plot), collapse = ', '))
girafe(plot)
```

`{r} x`.

:::


## Alle andre

::: {#fig-laringsutbytte-s-69-10-fct-cat-plot-html-others}

```{r}
#| fig-height: !expr saros::fig_height_h_barchart(n_y=1, n_cats_y=6, max_chars_cats_y=14)
plot <-
	makeme(data = data_4_Laringsutbyt,
	dep = c(s_69_10),
	type='cat_plot_html',
	crowd='others',
	mesos_var = params$mesos_var,
	mesos_group = params$mesos_group)
nrange <- stringi::stri_c('N = ', n_range2(plot[[1]]))
link <- make_link(data = plot[[1]]$data)
link_plot <- make_link(data = plot, link_prefix='[PNG](', save_fn = ggsaver, file_suffix = '.png')
x <-  I(paste0(c(nrange, link, link_plot), collapse = ', '))
girafe(plot)
```

`{r} x`.

:::

_Lederutdanningen har gitt meg kompetanse til å: etterleve regelverket og utnytte handlingsrommet_ by __

:::


## Lederutdanningen har gitt meg kompetanse til å: håndtere barn-, elev- og personalsaker{#sec-Lederutdanningen-har-gitt-meg-kompetanse-til-a-handtere-barn-elev-og-personalsaker-70}


::: {.panel-tabset}

## Tilbyder

::: {#fig-laringsutbytte-s-69-11-fct-cat-plot-html-target}

```{r}
#| fig-height: !expr saros::fig_height_h_barchart(n_y=1, n_cats_y=6, max_chars_cats_y=14)
plot <-
	makeme(data = data_4_Laringsutbyt,
	dep = c(s_69_11),
	type='cat_plot_html',
	crowd='target',
	mesos_var = params$mesos_var,
	mesos_group = params$mesos_group)
nrange <- stringi::stri_c('N = ', n_range2(plot[[1]]))
link <- make_link(data = plot[[1]]$data)
link_plot <- make_link(data = plot, link_prefix='[PNG](', save_fn = ggsaver, file_suffix = '.png')
x <-  I(paste0(c(nrange, link, link_plot), collapse = ', '))
girafe(plot)
```

`{r} x`.

:::


## Alle andre

::: {#fig-laringsutbytte-s-69-11-fct-cat-plot-html-others}

```{r}
#| fig-height: !expr saros::fig_height_h_barchart(n_y=1, n_cats_y=6, max_chars_cats_y=14)
plot <-
	makeme(data = data_4_Laringsutbyt,
	dep = c(s_69_11),
	type='cat_plot_html',
	crowd='others',
	mesos_var = params$mesos_var,
	mesos_group = params$mesos_group)
nrange <- stringi::stri_c('N = ', n_range2(plot[[1]]))
link <- make_link(data = plot[[1]]$data)
link_plot <- make_link(data = plot, link_prefix='[PNG](', save_fn = ggsaver, file_suffix = '.png')
x <-  I(paste0(c(nrange, link, link_plot), collapse = ', '))
girafe(plot)
```

`{r} x`.

:::

_Lederutdanningen har gitt meg kompetanse til å: håndtere barn-, elev- og personalsaker_ by __

:::


## Lederutdanningen har gitt meg kompetanse til å: videreutvikle rutiner og systemer{#sec-Lederutdanningen-har-gitt-meg-kompetanse-til-a-videreutvikle-rutiner-og-systemer-40}


::: {.panel-tabset}

## Tilbyder

::: {#fig-laringsutbytte-s-69-12-fct-cat-plot-html-target}

```{r}
#| fig-height: !expr saros::fig_height_h_barchart(n_y=1, n_cats_y=6, max_chars_cats_y=14)
plot <-
	makeme(data = data_4_Laringsutbyt,
	dep = c(s_69_12),
	type='cat_plot_html',
	crowd='target',
	mesos_var = params$mesos_var,
	mesos_group = params$mesos_group)
nrange <- stringi::stri_c('N = ', n_range2(plot[[1]]))
link <- make_link(data = plot[[1]]$data)
link_plot <- make_link(data = plot, link_prefix='[PNG](', save_fn = ggsaver, file_suffix = '.png')
x <-  I(paste0(c(nrange, link, link_plot), collapse = ', '))
girafe(plot)
```

`{r} x`.

:::


## Alle andre

::: {#fig-laringsutbytte-s-69-12-fct-cat-plot-html-others}

```{r}
#| fig-height: !expr saros::fig_height_h_barchart(n_y=1, n_cats_y=6, max_chars_cats_y=14)
plot <-
	makeme(data = data_4_Laringsutbyt,
	dep = c(s_69_12),
	type='cat_plot_html',
	crowd='others',
	mesos_var = params$mesos_var,
	mesos_group = params$mesos_group)
nrange <- stringi::stri_c('N = ', n_range2(plot[[1]]))
link <- make_link(data = plot[[1]]$data)
link_plot <- make_link(data = plot, link_prefix='[PNG](', save_fn = ggsaver, file_suffix = '.png')
x <-  I(paste0(c(nrange, link, link_plot), collapse = ', '))
girafe(plot)
```

`{r} x`.

:::

_Lederutdanningen har gitt meg kompetanse til å: videreutvikle rutiner og systemer_ by __

:::


## På en skala fra 1 (helt uenig) til 6 (helt enig), vennligst gi din oppfatning av læringsutbyttet av lederutdanningen{#sec-Pa-en-skala-fra-1-helt-uenig-til-6-helt-enig-vennligst-gi-din-oppfatning-av-laringsutbyttet-av-lederutdanningen-51}


::: {.panel-tabset}

## Tilbyder

::: {#fig-laringsutbytte-s-81-fct-cat-plot-html-target}

```{r}
#| fig-height: !expr saros::fig_height_h_barchart(n_y=9, n_cats_y=6, max_chars_cats_y=14)
plot <-
	makeme(data = data_4_Laringsutbyt,
	dep = c(s_81_1,s_81_2,s_81_3,s_81_4,s_81_5,s_81_6,s_81_7,s_81_8,s_81_9),
	type='cat_plot_html',
	crowd='target',
	mesos_var = params$mesos_var,
	mesos_group = params$mesos_group)
nrange <- stringi::stri_c('N = ', n_range2(plot[[1]]))
link <- make_link(data = plot[[1]]$data)
link_plot <- make_link(data = plot, link_prefix='[PNG](', save_fn = ggsaver, file_suffix = '.png')
x <-  I(paste0(c(nrange, link, link_plot), collapse = ', '))
girafe(plot)
```

`{r} x`.

:::


## Alle andre

::: {#fig-laringsutbytte-s-81-fct-cat-plot-html-others}

```{r}
#| fig-height: !expr saros::fig_height_h_barchart(n_y=9, n_cats_y=6, max_chars_cats_y=14)
plot <-
	makeme(data = data_4_Laringsutbyt,
	dep = c(s_81_1,s_81_2,s_81_3,s_81_4,s_81_5,s_81_6,s_81_7,s_81_8,s_81_9),
	type='cat_plot_html',
	crowd='others',
	mesos_var = params$mesos_var,
	mesos_group = params$mesos_group)
nrange <- stringi::stri_c('N = ', n_range2(plot[[1]]))
link <- make_link(data = plot[[1]]$data)
link_plot <- make_link(data = plot, link_prefix='[PNG](', save_fn = ggsaver, file_suffix = '.png')
x <-  I(paste0(c(nrange, link, link_plot), collapse = ', '))
girafe(plot)
```

`{r} x`.

:::

_På en skala fra 1 (helt uenig) til 6 (helt enig), vennligst gi din oppfatning av læringsutbyttet av lederutdanningen_ by __

:::
