---
format:
  html: default
execute:
  echo: false
  warning: false
  message: false
  cache: false
toc: true
toc-depth: 4
quarto-required: '>= 1.5'
crossref:
  fig-title: '**Figur**'
  tbl-title: '**Tabell**'
  title-delim: '**.**'
  fig-prefix: figur
  tbl-prefix: tabell
lang: nb
number-sections: true
number-depth: 3
df-print: kable
fig-dpi: 900
params:
  mesos_var: campus2
  mesos_group: ~
number-offset: 0.0

---
# Tilrettelegging
```{r}
#| label: 'Import data for 1_Tilrettelegg'
data_1_Tilrettelegg <- qs::qread('1_Tilrettelegg/data_1_Tilrettelegg.qs')
```
```{r}
source("../general_formatting.R", chdir=TRUE)
```

## Hvordan ble tilretteleggingsmidlene brukt? Flere kryss mulig.{#sec-Hvordan-ble-tilretteleggingsmidlene-brukt-Flere-kryss-mulig--89}


::: {#fig-tilrettelegging-s-21-fct-cat-plot-html}

```{r, fig.height = fig_height_h_barchart(n_y=6, n_cats_y=2, max_chars_cats_y=10, multiplier_per_plot=6)}
tilrettelegging_s_21_fct_cat_plot_html <-
	data_1_Tilrettelegg |>
		makeme(dep = c(s_21_1,s_21_2,s_21_3,s_21_4,s_21_5,s_21_6),
		type = 'cat_plot_html')
nrange <- stringi::stri_c('N = ', n_range2(tilrettelegging_s_21_fct_cat_plot_html[[1]]))
link <- make_link(data = tilrettelegging_s_21_fct_cat_plot_html[[1]]$data)
link_plot <- make_link(data = tilrettelegging_s_21_fct_cat_plot_html,
		file_suffix = '.png', link_prefix='[PNG](',
		save_fn = ggsaver)
x <- I(paste0(c(nrange, link, link_plot), collapse=', '))
girafe(tilrettelegging_s_21_fct_cat_plot_html)
```

_Hvordan ble tilretteleggingsmidlene brukt? Flere kryss mulig._. `{r} x`.

:::


## Hvordan er det blitt tilrettelagt for videreutdanningen?{#sec-Hvordan-er-det-blitt-tilrettelagt-for-videreutdanningen--16}


::: {#fig-tilrettelegging-s-14-fct-cat-plot-html}

```{r, fig.height = fig_height_h_barchart(n_y=1, n_cats_y=4, max_chars_cats_y=62, multiplier_per_plot=0.3)}
tilrettelegging_s_14_fct_cat_plot_html <-
	data_1_Tilrettelegg |>
		makeme(dep = c(s_14),
		type = 'cat_plot_html')
nrange <- stringi::stri_c('N = ', n_range2(tilrettelegging_s_14_fct_cat_plot_html[[1]]))
link <- make_link(data = tilrettelegging_s_14_fct_cat_plot_html[[1]]$data)
link_plot <- make_link(data = tilrettelegging_s_14_fct_cat_plot_html,
		file_suffix = '.png', link_prefix='[PNG](',
		save_fn = ggsaver)
x <- I(paste0(c(nrange, link, link_plot), collapse=', '))
girafe(tilrettelegging_s_14_fct_cat_plot_html)
```

_Hvordan er det blitt tilrettelagt for videreutdanningen?_. `{r} x`.

:::


## Hvordan vurderer du å kombinere{#sec-Hvordan-vurderer-du-a-kombinere-28}


::: {#fig-tilrettelegging-s-20-fct-cat-plot-html}

```{r, fig.height = fig_height_h_barchart(n_y=2, n_cats_y=5, max_chars_cats_y=26, multiplier_per_plot=0.3)}
tilrettelegging_s_20_fct_cat_plot_html <-
	data_1_Tilrettelegg |>
		makeme(dep = c(s_20_1,s_20_2),
		type = 'cat_plot_html')
nrange <- stringi::stri_c('N = ', n_range2(tilrettelegging_s_20_fct_cat_plot_html[[1]]))
link <- make_link(data = tilrettelegging_s_20_fct_cat_plot_html[[1]]$data)
link_plot <- make_link(data = tilrettelegging_s_20_fct_cat_plot_html,
		file_suffix = '.png', link_prefix='[PNG](',
		save_fn = ggsaver)
x <- I(paste0(c(nrange, link, link_plot), collapse=', '))
girafe(tilrettelegging_s_20_fct_cat_plot_html)
```

_Hvordan vurderer du å kombinere_. `{r} x`.

:::


## I hvilken grad ble det tilrettelagt for videreutdanningen ved at andre avlastet deg for noen av dine oppgaver...{#sec-I-hvilken-grad-ble-det-tilrettelagt-for-videreutdanningen-ved-at-andre-avlastet-deg-for-noen-av-dine-oppgaver--78}


::: {#fig-tilrettelegging-s-17-fct-cat-plot-html-1}

```{r, fig.height = fig_height_h_barchart(n_y=2, n_cats_y=5, max_chars_cats_y=18, multiplier_per_plot=0.5)}
tilrettelegging_s_17_fct_cat_plot_html_1 <-
	data_1_Tilrettelegg |>
		makeme(dep = c(s_17_3,s_17_4),
		type = 'cat_plot_html')
nrange <- stringi::stri_c('N = ', n_range2(tilrettelegging_s_17_fct_cat_plot_html_1[[1]]))
link <- make_link(data = tilrettelegging_s_17_fct_cat_plot_html_1[[1]]$data)
link_plot <- make_link(data = tilrettelegging_s_17_fct_cat_plot_html_1,
		file_suffix = '.png', link_prefix='[PNG](',
		save_fn = ggsaver)
x <- I(paste0(c(nrange, link, link_plot), collapse=', '))
girafe(tilrettelegging_s_17_fct_cat_plot_html_1)
```

_I hvilken grad ble det tilrettelagt for videreutdanningen ved at andre avlastet deg for noen av dine oppgaver..._. `{r} x`.

:::


## I hvilken grad ble...{#sec-I-hvilken-grad-ble--35}


::: {#fig-tilrettelegging-s-17-fct-cat-plot-html}

```{r, fig.height = fig_height_h_barchart(n_y=3, n_cats_y=5, max_chars_cats_y=18, multiplier_per_plot=0.6)}
tilrettelegging_s_17_fct_cat_plot_html <-
	data_1_Tilrettelegg |>
		makeme(dep = c(s_17_1,s_17_2,s_17_5),
		type = 'cat_plot_html')
nrange <- stringi::stri_c('N = ', n_range2(tilrettelegging_s_17_fct_cat_plot_html[[1]]))
link <- make_link(data = tilrettelegging_s_17_fct_cat_plot_html[[1]]$data)
link_plot <- make_link(data = tilrettelegging_s_17_fct_cat_plot_html,
		file_suffix = '.png', link_prefix='[PNG](',
		save_fn = ggsaver)
x <- I(paste0(c(nrange, link, link_plot), collapse=', '))
girafe(tilrettelegging_s_17_fct_cat_plot_html)
```

_I hvilken grad ble..._. `{r} x`.

:::


## I hvilken grad har du fått dekket økonomiske utgifter i forbindelse med videreutdanningen?{#sec-I-hvilken-grad-har-du-fatt-dekket-okonomiske-utgifter-i-forbindelse-med-videreutdanningen--97}


::: {#fig-tilrettelegging-s-15-fct-cat-plot-html}

```{r, fig.height = fig_height_h_barchart(n_y=1, n_cats_y=5, max_chars_cats_y=30, multiplier_per_plot=0.1)}
tilrettelegging_s_15_fct_cat_plot_html <-
	data_1_Tilrettelegg |>
		makeme(dep = c(s_15),
		type = 'cat_plot_html')
nrange <- stringi::stri_c('N = ', n_range2(tilrettelegging_s_15_fct_cat_plot_html[[1]]))
link <- make_link(data = tilrettelegging_s_15_fct_cat_plot_html[[1]]$data)
link_plot <- make_link(data = tilrettelegging_s_15_fct_cat_plot_html,
		file_suffix = '.png', link_prefix='[PNG](',
		save_fn = ggsaver)
x <- I(paste0(c(nrange, link, link_plot), collapse=', '))
girafe(tilrettelegging_s_15_fct_cat_plot_html)
```

_I hvilken grad har du fått dekket økonomiske utgifter i forbindelse med videreutdanningen?_. `{r} x`.

:::


## I hvilken grad mener du utgiftsdekningen har vært tilstrekkelig?{#sec-I-hvilken-grad-mener-du-utgiftsdekningen-har-vart-tilstrekkelig--27}


::: {#fig-tilrettelegging-s-16-fct-cat-plot-html}

```{r, fig.height = fig_height_h_barchart(n_y=1, n_cats_y=5, max_chars_cats_y=30, multiplier_per_plot=0.2)}
tilrettelegging_s_16_fct_cat_plot_html <-
	data_1_Tilrettelegg |>
		makeme(dep = c(s_16),
		type = 'cat_plot_html')
nrange <- stringi::stri_c('N = ', n_range2(tilrettelegging_s_16_fct_cat_plot_html[[1]]))
link <- make_link(data = tilrettelegging_s_16_fct_cat_plot_html[[1]]$data)
link_plot <- make_link(data = tilrettelegging_s_16_fct_cat_plot_html,
		file_suffix = '.png', link_prefix='[PNG](',
		save_fn = ggsaver)
x <- I(paste0(c(nrange, link, link_plot), collapse=', '))
girafe(tilrettelegging_s_16_fct_cat_plot_html)
```

_I hvilken grad mener du utgiftsdekningen har vært tilstrekkelig?_. `{r} x`.

:::


## På en skala fra 1 (Ikke i det hele tatt) til 6 (Bidro sterkt), vennligst gi din oppfatning av om tilretteleggingen påvirket utbyttet fra videreutdanningen?{#sec-Pa-en-skala-fra-1-Ikke-i-det-hele-tatt-til-6-Bidro-sterkt-vennligst-gi-din-oppfatning-av-om-tilretteleggingen-pavirket-utbyttet-fra-videreutdanningen--76}


::: {#fig-tilrettelegging-s-23-fct-cat-plot-html}

```{r, fig.height = fig_height_h_barchart(n_y=1, n_cats_y=6, max_chars_cats_y=24, multiplier_per_plot=0.2)}
tilrettelegging_s_23_fct_cat_plot_html <-
	data_1_Tilrettelegg |>
		makeme(dep = c(s_23),
		type = 'cat_plot_html')
nrange <- stringi::stri_c('N = ', n_range2(tilrettelegging_s_23_fct_cat_plot_html[[1]]))
link <- make_link(data = tilrettelegging_s_23_fct_cat_plot_html[[1]]$data)
link_plot <- make_link(data = tilrettelegging_s_23_fct_cat_plot_html,
		file_suffix = '.png', link_prefix='[PNG](',
		save_fn = ggsaver)
x <- I(paste0(c(nrange, link, link_plot), collapse=', '))
girafe(tilrettelegging_s_23_fct_cat_plot_html)
```

_På en skala fra 1 (Ikke i det hele tatt) til 6 (Bidro sterkt), vennligst gi din oppfatning av om tilretteleggingen påvirket utbyttet fra videreutdanningen?_. `{r} x`.

:::


## På en skala fra 1 (Ikke i det hele tatt) til 6 (Hindret sterkt), vennligst gi din oppfatning av om mangelen på tilrettelegging påvirket utbyttet fra videreutdanningen?{#sec-Pa-en-skala-fra-1-Ikke-i-det-hele-tatt-til-6-Hindret-sterkt-vennligst-gi-din-oppfatning-av-om-mangelen-pa-tilrettelegging-pavirket-utbyttet-fra-videreutdanningen--09}


::: {#fig-tilrettelegging-s-19-fct-cat-plot-html}

```{r, fig.height = fig_height_h_barchart(n_y=1, n_cats_y=6, max_chars_cats_y=24, multiplier_per_plot=0.2)}
tilrettelegging_s_19_fct_cat_plot_html <-
	data_1_Tilrettelegg |>
		makeme(dep = c(s_19),
		type = 'cat_plot_html')
nrange <- stringi::stri_c('N = ', n_range2(tilrettelegging_s_19_fct_cat_plot_html[[1]]))
link <- make_link(data = tilrettelegging_s_19_fct_cat_plot_html[[1]]$data)
link_plot <- make_link(data = tilrettelegging_s_19_fct_cat_plot_html,
		file_suffix = '.png', link_prefix='[PNG](',
		save_fn = ggsaver)
x <- I(paste0(c(nrange, link, link_plot), collapse=', '))
girafe(tilrettelegging_s_19_fct_cat_plot_html)
```

_På en skala fra 1 (Ikke i det hele tatt) til 6 (Hindret sterkt), vennligst gi din oppfatning av om mangelen på tilrettelegging påvirket utbyttet fra videreutdanningen?_. `{r} x`.

:::


## På en skala fra 1 (helt uenig) til 6 (helt enig), vennligst gi din oppfatning av kunnskapsdeling i barnehagen du jobber{#sec-Pa-en-skala-fra-1-helt-uenig-til-6-helt-enig-vennligst-gi-din-oppfatning-av-kunnskapsdeling-i-barnehagen-du-jobber-20}


::: {#fig-tilrettelegging-s-2-fct-cat-plot-html}

```{r, fig.height = fig_height_h_barchart(n_y=5, n_cats_y=6, max_chars_cats_y=14, multiplier_per_plot=6)}
tilrettelegging_s_2_fct_cat_plot_html <-
	data_1_Tilrettelegg |>
		makeme(dep = c(s_22_1,s_22_2,s_22_3,s_22_4,s_22_5),
		type = 'cat_plot_html')
nrange <- stringi::stri_c('N = ', n_range2(tilrettelegging_s_2_fct_cat_plot_html[[1]]))
link <- make_link(data = tilrettelegging_s_2_fct_cat_plot_html[[1]]$data)
link_plot <- make_link(data = tilrettelegging_s_2_fct_cat_plot_html,
		file_suffix = '.png', link_prefix='[PNG](',
		save_fn = ggsaver)
x <- I(paste0(c(nrange, link, link_plot), collapse=', '))
girafe(tilrettelegging_s_2_fct_cat_plot_html)
```

_På en skala fra 1 (helt uenig) til 6 (helt enig), vennligst gi din oppfatning av kunnskapsdeling i barnehagen du jobber_. `{r} x`.

:::


## Samlet sett, opplever du at det har vært manglende tilrettelegging for å studere på din arbeidsplass?{#sec-Samlet-sett-opplever-du-at-det-har-vart-manglende-tilrettelegging-for-a-studere-pa-din-arbeidsplass--12}


::: {#fig-tilrettelegging-s-22-fct-cat-plot-html}

```{r, fig.height = fig_height_h_barchart(n_y=1, n_cats_y=2, max_chars_cats_y=3, multiplier_per_plot=0.6)}
tilrettelegging_s_22_fct_cat_plot_html <-
	data_1_Tilrettelegg |>
		makeme(dep = c(s_22),
		type = 'cat_plot_html')
nrange <- stringi::stri_c('N = ', n_range2(tilrettelegging_s_22_fct_cat_plot_html[[1]]))
link <- make_link(data = tilrettelegging_s_22_fct_cat_plot_html[[1]]$data)
link_plot <- make_link(data = tilrettelegging_s_22_fct_cat_plot_html,
		file_suffix = '.png', link_prefix='[PNG](',
		save_fn = ggsaver)
x <- I(paste0(c(nrange, link, link_plot), collapse=', '))
girafe(tilrettelegging_s_22_fct_cat_plot_html)
```

_Samlet sett, opplever du at det har vært manglende tilrettelegging for å studere på din arbeidsplass?_. `{r} x`.

:::
