---
format:
  html: default
execute:
  echo: false
  warning: false
  message: false
  cache: false
toc: true
toc-depth: 4
quarto-required: '>= 1.5'
crossref:
  fig-title: '**Figur**'
  tbl-title: '**Tabell**'
  title-delim: '**.**'
  fig-prefix: figur
  tbl-prefix: tabell
lang: nb
number-sections: true
number-depth: 3
df-print: kable
fig-dpi: 900
params:
  mesos_var: campus2
  mesos_group: ~
number-offset: 1.0

---
# Gjennomføring
```{r}
#| label: 'Import data for 2_Gjennomforin'
data_2_Gjennomforin <- qs::qread('2_Gjennomforin/data_2_Gjennomforin.qs')
```
```{r}
source("../general_formatting.R", chdir=TRUE)
```

## Hvor enig er du i de følgende påstandene om undervisningen som har foregått på nett?{#sec-Hvor-enig-er-du-i-de-folgende-pastandene-om-undervisningen-som-har-foregatt-pa-nett--13}


::: {#fig-gjennomforing-s-271-fct-cat-plot-html}

```{r, fig.height = fig_height_h_barchart(n_y=6, n_cats_y=6, max_chars_cats_y=22, multiplier_per_plot=1.2)}
gjennomforing_s_271_fct_cat_plot_html <-
	data_2_Gjennomforin |>
		makeme(dep = c(s_27_12,s_27_14,s_27_15,s_27_16,s_27_17,s_27_18),
		type = 'cat_plot_html')
nrange <- stringi::stri_c('N = ', n_range2(gjennomforing_s_271_fct_cat_plot_html[[1]]))
link <- make_link(data = gjennomforing_s_271_fct_cat_plot_html[[1]]$data)
link_plot <- make_link(data = gjennomforing_s_271_fct_cat_plot_html,
		file_suffix = '.png', link_prefix='[PNG](',
		save_fn = ggsaver)
x <- I(paste0(c(nrange, link, link_plot), collapse=', '))
girafe(gjennomforing_s_271_fct_cat_plot_html)
```

_Hvor enig er du i de følgende påstandene om undervisningen som har foregått på nett?_. `{r} x`.

:::


## På en skala fra 1 (helt uenig) til 6 (helt enig), vennligst gi din oppfatning av kunnskapsdeling i barnehagen du jobber{#sec-Pa-en-skala-fra-1-helt-uenig-til-6-helt-enig-vennligst-gi-din-oppfatning-av-kunnskapsdeling-i-barnehagen-du-jobber-41}


::: {#fig-gjennomforing-s-2-fct-cat-plot-html}

```{r, fig.height = fig_height_h_barchart(n_y=5, n_cats_y=6, max_chars_cats_y=14, multiplier_per_plot=6)}
gjennomforing_s_2_fct_cat_plot_html <-
	data_2_Gjennomforin |>
		makeme(dep = c(s_22_1,s_22_2,s_22_3,s_22_4,s_22_5),
		type = 'cat_plot_html')
nrange <- stringi::stri_c('N = ', n_range2(gjennomforing_s_2_fct_cat_plot_html[[1]]))
link <- make_link(data = gjennomforing_s_2_fct_cat_plot_html[[1]]$data)
link_plot <- make_link(data = gjennomforing_s_2_fct_cat_plot_html,
		file_suffix = '.png', link_prefix='[PNG](',
		save_fn = ggsaver)
x <- I(paste0(c(nrange, link, link_plot), collapse=', '))
girafe(gjennomforing_s_2_fct_cat_plot_html)
```

_På en skala fra 1 (helt uenig) til 6 (helt enig), vennligst gi din oppfatning av kunnskapsdeling i barnehagen du jobber_. `{r} x`.

:::


## Var studiet lagt opp som et helt eller delvis nettbasert studium?{#sec-Var-studiet-lagt-opp-som-et-helt-eller-delvis-nettbasert-studium--90}


::: {#fig-gjennomforing-s-38-fct-cat-plot-html}

```{r, fig.height = fig_height_h_barchart(n_y=1, n_cats_y=3, max_chars_cats_y=48, multiplier_per_plot=0.4)}
gjennomforing_s_38_fct_cat_plot_html <-
	data_2_Gjennomforin |>
		makeme(dep = c(s_38),
		type = 'cat_plot_html')
nrange <- stringi::stri_c('N = ', n_range2(gjennomforing_s_38_fct_cat_plot_html[[1]]))
link <- make_link(data = gjennomforing_s_38_fct_cat_plot_html[[1]]$data)
link_plot <- make_link(data = gjennomforing_s_38_fct_cat_plot_html,
		file_suffix = '.png', link_prefix='[PNG](',
		save_fn = ggsaver)
x <- I(paste0(c(nrange, link, link_plot), collapse=', '))
girafe(gjennomforing_s_38_fct_cat_plot_html)
```

_Var studiet lagt opp som et helt eller delvis nettbasert studium?_. `{r} x`.

:::


## Vi er interessert i å vite hvordan du har jobbet med studiet mellom samlingene. Vennligst angi i hvilken grad følgende utsagn stemmer:{#sec-Vi-er-interessert-i-a-vite-hvordan-du-har-jobbet-med-studiet-mellom-samlingene-Vennligst-angi-i-hvilken-grad-folgende-utsagn-stemmer--61}


::: {#fig-gjennomforing-s-27-fct-cat-plot-html}

```{r, fig.height = fig_height_h_barchart(n_y=11, n_cats_y=5, max_chars_cats_y=18, multiplier_per_plot=6)}
gjennomforing_s_27_fct_cat_plot_html <-
	data_2_Gjennomforin |>
		makeme(dep = c(s_27_1,s_27_2,s_27_3,s_27_4,s_27_5,s_27_6,s_27_7,s_27_8,s_27_9,s_27_10,s_27_11),
		type = 'cat_plot_html')
nrange <- stringi::stri_c('N = ', n_range2(gjennomforing_s_27_fct_cat_plot_html[[1]]))
link <- make_link(data = gjennomforing_s_27_fct_cat_plot_html[[1]]$data)
link_plot <- make_link(data = gjennomforing_s_27_fct_cat_plot_html,
		file_suffix = '.png', link_prefix='[PNG](',
		save_fn = ggsaver)
x <- I(paste0(c(nrange, link, link_plot), collapse=', '))
girafe(gjennomforing_s_27_fct_cat_plot_html)
```

_Vi er interessert i å vite hvordan du har jobbet med studiet mellom samlingene. Vennligst angi i hvilken grad følgende utsagn stemmer:_. `{r} x`.

:::
