---
format:
  html: default
execute:
  echo: false
  warning: false
  message: false
  cache: false
toc: true
toc-depth: 4
quarto-required: '>= 1.5'
crossref:
  fig-title: '**Figur**'
  tbl-title: '**Tabell**'
  title-delim: '**.**'
  fig-prefix: figur
  tbl-prefix: tabell
lang: nb
number-sections: true
number-depth: 3
df-print: kable
fig-dpi: 900
params:
  mesos_var: campus2
  mesos_group: ~
number-offset: 2.0

---
# Motivasjon
```{r}
#| label: 'Import data for 3_Motivasjon'
data_3_Motivasjon <- qs::qread('3_Motivasjon/data_3_Motivasjon.qs')
```
```{r}
source("../general_formatting.R", chdir=TRUE)
```

## Hva var viktige og mindre viktige grunner til at du bestemte deg for å søke om videreutdanning? Dersom en grunn var særlig viktig for deg er det naturlig at den gis en høyere verdi enn de andre.{#sec-Hva-var-viktige-og-mindre-viktige-grunner-til-at-du-bestemte-deg-for-a-soke-om-videreutdanning-Dersom-en-grunn-var-sarlig-viktig-for-deg-er-det-naturlig-at-den-gis-en-hoyere-verdi-enn-de-andre--05}


::: {#fig-motivasjon-s-4-fct-cat-plot-html}

```{r, fig.height = fig_height_h_barchart(n_y=8, n_cats_y=7, max_chars_cats_y=17)}
motivasjon_s_4_fct_cat_plot_html <-
	data_3_Motivasjon |>
		makeme(dep = c(s_4_1,s_4_2,s_4_3,s_4_4,s_4_5,s_4_6,s_4_7,s_4_8),
		type = 'cat_plot_html')
nrange <- stringi::stri_c('N = ', n_range2(motivasjon_s_4_fct_cat_plot_html[[1]]))
link <- make_link(data = motivasjon_s_4_fct_cat_plot_html[[1]]$data)
link_plot <- make_link(data = motivasjon_s_4_fct_cat_plot_html,
		file_suffix = '.png', link_prefix='[PNG](',
		save_fn = ggsaver)
x <- I(paste0(c(nrange, link, link_plot), collapse=', '))
girafe(motivasjon_s_4_fct_cat_plot_html)
```

_Hva var viktige og mindre viktige grunner til at du bestemte deg for å søke om videreutdanning? Dersom en grunn var særlig viktig for deg er det naturlig at den gis en høyere verdi enn de andre._. `{r} x`.

:::


## I hvilken grad var du motivert til å ta videreutdanning?{#sec-I-hvilken-grad-var-du-motivert-til-a-ta-videreutdanning--19}


::: {#fig-motivasjon-s-13-fct-cat-plot-html}

```{r, fig.height = fig_height_h_barchart(n_y=1, n_cats_y=5, max_chars_cats_y=22, multiplier_per_plot=0.3)}
motivasjon_s_13_fct_cat_plot_html <-
	data_3_Motivasjon |>
		makeme(dep = c(s_13),
		type = 'cat_plot_html')
nrange <- stringi::stri_c('N = ', n_range2(motivasjon_s_13_fct_cat_plot_html[[1]]))
link <- make_link(data = motivasjon_s_13_fct_cat_plot_html[[1]]$data)
link_plot <- make_link(data = motivasjon_s_13_fct_cat_plot_html,
		file_suffix = '.png', link_prefix='[PNG](',
		save_fn = ggsaver)
x <- I(paste0(c(nrange, link, link_plot), collapse=', '))
girafe(motivasjon_s_13_fct_cat_plot_html)
```

_I hvilken grad var du motivert til å ta videreutdanning?_. `{r} x`.

:::
