---
format:
  html: default
execute:
  echo: false
  warning: false
  message: false
  cache: false
toc: true
toc-depth: 4
quarto-required: '>= 1.5'
crossref:
  fig-title: '**Figur**'
  tbl-title: '**Tabell**'
  title-delim: '**.**'
  fig-prefix: figur
  tbl-prefix: tabell
lang: nb
number-sections: true
number-depth: 3
df-print: kable
fig-dpi: 900
params:
  mesos_var: campus2
  mesos_group: ~
number-offset: 4.0

---
# Svarprosent og deltakere
```{r}
#| label: 'Import data for 5_Svarprosent_'
data_5_Svarprosent_ <- qs::qread('5_Svarprosent_/data_5_Svarprosent_.qs')
```
```{r}
source("../general_formatting.R", chdir=TRUE)
```

## Er du kvinne eller mann?{#sec-Er-du-kvinne-eller-mann--32}


::: {#fig-svarprosent-og-deltakere-s-87-fct-cat-plot-html}

```{r, fig.height = fig_height_h_barchart(n_y=1, n_cats_y=2, max_chars_cats_y=6, multiplier_per_plot=0.6)}
svarprosent_og_deltakere_s_87_fct_cat_plot_html <-
	data_5_Svarprosent_ |>
		makeme(dep = c(s_87),
		type = 'cat_plot_html')
nrange <- stringi::stri_c('N = ', n_range2(svarprosent_og_deltakere_s_87_fct_cat_plot_html[[1]]))
link <- make_link(data = svarprosent_og_deltakere_s_87_fct_cat_plot_html[[1]]$data)
link_plot <- make_link(data = svarprosent_og_deltakere_s_87_fct_cat_plot_html,
		file_suffix = '.png', link_prefix='[PNG](',
		save_fn = ggsaver)
x <- I(paste0(c(nrange, link, link_plot), collapse=', '))
girafe(svarprosent_og_deltakere_s_87_fct_cat_plot_html)
```

_Er du kvinne eller mann?_. `{r} x`.

:::


## Hvor lang utdanning har du? Ikke regn med eventuell utdanning du har fått i løpet av studieåret 2021/2022){#sec-Hvor-lang-utdanning-har-du-Ikke-regn-med-eventuell-utdanning-du-har-fatt-i-lopet-av-studiearet-2021-2022--89}


::: {#fig-svarprosent-og-deltakere-s-11-fct-cat-plot-html}

```{r, fig.height = fig_height_h_barchart(n_y=1, n_cats_y=2, max_chars_cats_y=29, multiplier_per_plot=0.4)}
svarprosent_og_deltakere_s_11_fct_cat_plot_html <-
	data_5_Svarprosent_ |>
		makeme(dep = c(s_11),
		type = 'cat_plot_html')
nrange <- stringi::stri_c('N = ', n_range2(svarprosent_og_deltakere_s_11_fct_cat_plot_html[[1]]))
link <- make_link(data = svarprosent_og_deltakere_s_11_fct_cat_plot_html[[1]]$data)
link_plot <- make_link(data = svarprosent_og_deltakere_s_11_fct_cat_plot_html,
		file_suffix = '.png', link_prefix='[PNG](',
		save_fn = ggsaver)
x <- I(paste0(c(nrange, link, link_plot), collapse=', '))
girafe(svarprosent_og_deltakere_s_11_fct_cat_plot_html)
```

_Hvor lang utdanning har du? Ikke regn med eventuell utdanning du har fått i løpet av studieåret 2021/2022)_. `{r} x`.

:::


## Hvor mange års ansiennitet har du fra barnehagesektoren?{#sec-Hvor-mange-ars-ansiennitet-har-du-fra-barnehagesektoren--59}


::: {#fig-svarprosent-og-deltakere-s-91-fct-cat-plot-html}

```{r, fig.height = fig_height_h_barchart(n_y=1, n_cats_y=6, max_chars_cats_y=17, multiplier_per_plot=0.3)}
svarprosent_og_deltakere_s_91_fct_cat_plot_html <-
	data_5_Svarprosent_ |>
		makeme(dep = c(s_91),
		type = 'cat_plot_html')
nrange <- stringi::stri_c('N = ', n_range2(svarprosent_og_deltakere_s_91_fct_cat_plot_html[[1]]))
link <- make_link(data = svarprosent_og_deltakere_s_91_fct_cat_plot_html[[1]]$data)
link_plot <- make_link(data = svarprosent_og_deltakere_s_91_fct_cat_plot_html,
		file_suffix = '.png', link_prefix='[PNG](',
		save_fn = ggsaver)
x <- I(paste0(c(nrange, link, link_plot), collapse=', '))
girafe(svarprosent_og_deltakere_s_91_fct_cat_plot_html)
```

_Hvor mange års ansiennitet har du fra barnehagesektoren?_. `{r} x`.

:::


## Svarprosent{#sec-Svarprosent-71}


::: {#fig-svarprosent-og-deltakere-svarprosent-fct-cat-plot-html}

```{r, fig.height = fig_height_h_barchart(n_y=1, n_cats_y=2, max_chars_cats_y=10, multiplier_per_plot=0.6)}
svarprosent_og_deltakere_svarprosent_fct_cat_plot_html <-
	data_5_Svarprosent_ |>
		makeme(dep = c(svarprosent),
		type = 'cat_plot_html')
nrange <- stringi::stri_c('N = ', n_range2(svarprosent_og_deltakere_svarprosent_fct_cat_plot_html[[1]]))
link <- make_link(data = svarprosent_og_deltakere_svarprosent_fct_cat_plot_html[[1]]$data)
link_plot <- make_link(data = svarprosent_og_deltakere_svarprosent_fct_cat_plot_html,
		file_suffix = '.png', link_prefix='[PNG](',
		save_fn = ggsaver)
x <- I(paste0(c(nrange, link, link_plot), collapse=', '))
girafe(svarprosent_og_deltakere_svarprosent_fct_cat_plot_html)
```

_Svarprosent_. `{r} x`.

:::
