---
format:
  html: default
execute:
  echo: false
  warning: false
  message: false
  cache: false
toc: true
toc-depth: 4
quarto-required: '>= 1.5'
crossref:
  fig-title: '**Figur**'
  tbl-title: '**Tabell**'
  title-delim: '**.**'
  fig-prefix: figur
  tbl-prefix: tabell
lang: nb
number-sections: true
number-depth: 3
df-print: kable
fig-dpi: 900
params:
  mesos_var: campus2
  mesos_group: ~
number-offset: 2.0

---
# Gjennomføring
```{r}
#| label: 'Import data for 3_Gjennomforin'
data_3_Gjennomforin <- qs::qread('3_Gjennomforin/data_3_Gjennomforin.qs')
```
```{r}
source("../general_formatting.R", chdir=TRUE)
```

## Hvem har vært viktig for deg i arbeidet med å ta i bruk det du har lært i studiet? Flere kryss er mulig.{#sec-Hvem-har-vart-viktig-for-deg-i-arbeidet-med-a-ta-i-bruk-det-du-har-lart-i-studiet-Flere-kryss-er-mulig--85}


::: {#fig-gjennomforing-s-76-fct-cat-plot-html}

```{r, fig.height = fig_height_h_barchart(n_y=6, n_cats_y=2, max_chars_cats_y=10)}
gjennomforing_s_76_fct_cat_plot_html <-
	data_3_Gjennomforin |>
		makeme(dep = c(s_76_1,s_76_2,s_76_3,s_76_4,s_76_5,s_76_6),
		type = 'cat_plot_html')
nrange <- stringi::stri_c('N = ', n_range2(gjennomforing_s_76_fct_cat_plot_html[[1]]))
link <- make_link(data = gjennomforing_s_76_fct_cat_plot_html[[1]]$data)
link_plot <- make_link(data = gjennomforing_s_76_fct_cat_plot_html,
		file_suffix = '.png', link_prefix='[PNG](',
		save_fn = ggsaver)
x <- I(paste0(c(nrange, link, link_plot), collapse=', '))
girafe(gjennomforing_s_76_fct_cat_plot_html)
```

_Hvem har vært viktig for deg i arbeidet med å ta i bruk det du har lært i studiet? Flere kryss er mulig._. `{r} x`.

:::


## Hvor enig er du i de følgende påstandene om undervisningen som har foregått på nett?{#sec-Hvor-enig-er-du-i-de-folgende-pastandene-om-undervisningen-som-har-foregatt-pa-nett--89}


::: {#fig-gjennomforing-s-90-fct-cat-plot-html}

```{r, fig.height = fig_height_h_barchart(n_y=6, n_cats_y=6, max_chars_cats_y=22, multiplier_per_plot=1.5)}
gjennomforing_s_90_fct_cat_plot_html <-
	data_3_Gjennomforin |>
		makeme(dep = c(s_90_7,s_90_8,s_90_9,s_90_10,s_90_11,s_90_12),
		type = 'cat_plot_html')
nrange <- stringi::stri_c('N = ', n_range2(gjennomforing_s_90_fct_cat_plot_html[[1]]))
link <- make_link(data = gjennomforing_s_90_fct_cat_plot_html[[1]]$data)
link_plot <- make_link(data = gjennomforing_s_90_fct_cat_plot_html,
		file_suffix = '.png', link_prefix='[PNG](',
		save_fn = ggsaver)
x <- I(paste0(c(nrange, link, link_plot), collapse=', '))
girafe(gjennomforing_s_90_fct_cat_plot_html)
```

_Hvor enig er du i de følgende påstandene om undervisningen som har foregått på nett?_. `{r} x`.

:::


## Jeg har diskutert det jeg har lært med andre på skolen{#sec-Jeg-har-diskutert-det-jeg-har-lart-med-andre-pa-skolen-05}


::: {#fig-gjennomforing-s-125-5-fct-cat-plot-html}

```{r, fig.height = fig_height_h_barchart(n_y=1, n_cats_y=5, max_chars_cats_y=18, multiplier_per_plot=0.5)}
gjennomforing_s_125_5_fct_cat_plot_html <-
	data_3_Gjennomforin |>
		makeme(dep = c(s_125_5),
		type = 'cat_plot_html')
nrange <- stringi::stri_c('N = ', n_range2(gjennomforing_s_125_5_fct_cat_plot_html[[1]]))
link <- make_link(data = gjennomforing_s_125_5_fct_cat_plot_html[[1]]$data)
link_plot <- make_link(data = gjennomforing_s_125_5_fct_cat_plot_html,
		file_suffix = '.png', link_prefix='[PNG](',
		save_fn = ggsaver)
x <- I(paste0(c(nrange, link, link_plot), collapse=', '))
girafe(gjennomforing_s_125_5_fct_cat_plot_html)
```

_Jeg har diskutert det jeg har lært med andre på skolen_. `{r} x`.

:::


## Jeg har prøvd ut det jeg har lært{#sec-Jeg-har-provd-ut-det-jeg-har-lart-48}


::: {#fig-gjennomforing-s-125-1-fct-cat-plot-html}

```{r, fig.height = fig_height_h_barchart(n_y=1, n_cats_y=5, max_chars_cats_y=18, multiplier_per_plot=0.3)}
gjennomforing_s_125_1_fct_cat_plot_html <-
	data_3_Gjennomforin |>
		makeme(dep = c(s_125_1),
		type = 'cat_plot_html')
nrange <- stringi::stri_c('N = ', n_range2(gjennomforing_s_125_1_fct_cat_plot_html[[1]]))
link <- make_link(data = gjennomforing_s_125_1_fct_cat_plot_html[[1]]$data)
link_plot <- make_link(data = gjennomforing_s_125_1_fct_cat_plot_html,
		file_suffix = '.png', link_prefix='[PNG](',
		save_fn = ggsaver)
x <- I(paste0(c(nrange, link, link_plot), collapse=', '))
girafe(gjennomforing_s_125_1_fct_cat_plot_html)
```

_Jeg har prøvd ut det jeg har lært_. `{r} x`.

:::


## Jeg har reflektert over lærerrollen{#sec-Jeg-har-reflektert-over-larerrollen-08}


::: {#fig-gjennomforing-s-125-2-fct-cat-plot-html}

```{r, fig.height = fig_height_h_barchart(n_y=1, n_cats_y=5, max_chars_cats_y=18, multiplier_per_plot=0.4)}
gjennomforing_s_125_2_fct_cat_plot_html <-
	data_3_Gjennomforin |>
		makeme(dep = c(s_125_2),
		type = 'cat_plot_html')
nrange <- stringi::stri_c('N = ', n_range2(gjennomforing_s_125_2_fct_cat_plot_html[[1]]))
link <- make_link(data = gjennomforing_s_125_2_fct_cat_plot_html[[1]]$data)
link_plot <- make_link(data = gjennomforing_s_125_2_fct_cat_plot_html,
		file_suffix = '.png', link_prefix='[PNG](',
		save_fn = ggsaver)
x <- I(paste0(c(nrange, link, link_plot), collapse=', '))
girafe(gjennomforing_s_125_2_fct_cat_plot_html)
```

_Jeg har reflektert over lærerrollen_. `{r} x`.

:::


## Jeg har samarbeidet i nettverk med lærere fra andre skoler{#sec-Jeg-har-samarbeidet-i-nettverk-med-larere-fra-andre-skoler-53}


::: {#fig-gjennomforing-s-125-6-fct-cat-plot-html}

```{r, fig.height = fig_height_h_barchart(n_y=1, n_cats_y=5, max_chars_cats_y=18, multiplier_per_plot=0.3)}
gjennomforing_s_125_6_fct_cat_plot_html <-
	data_3_Gjennomforin |>
		makeme(dep = c(s_125_6),
		type = 'cat_plot_html')
nrange <- stringi::stri_c('N = ', n_range2(gjennomforing_s_125_6_fct_cat_plot_html[[1]]))
link <- make_link(data = gjennomforing_s_125_6_fct_cat_plot_html[[1]]$data)
link_plot <- make_link(data = gjennomforing_s_125_6_fct_cat_plot_html,
		file_suffix = '.png', link_prefix='[PNG](',
		save_fn = ggsaver)
x <- I(paste0(c(nrange, link, link_plot), collapse=', '))
girafe(gjennomforing_s_125_6_fct_cat_plot_html)
```

_Jeg har samarbeidet i nettverk med lærere fra andre skoler_. `{r} x`.

:::


## Jeg har samarbeidet med andre på skolen om å bruke det jeg har lært på studiet{#sec-Jeg-har-samarbeidet-med-andre-pa-skolen-om-a-bruke-det-jeg-har-lart-pa-studiet-79}


::: {#fig-gjennomforing-s-125-3-fct-cat-plot-html}

```{r, fig.height = fig_height_h_barchart(n_y=1, n_cats_y=5, max_chars_cats_y=18, multiplier_per_plot=0.2)}
gjennomforing_s_125_3_fct_cat_plot_html <-
	data_3_Gjennomforin |>
		makeme(dep = c(s_125_3),
		type = 'cat_plot_html')
nrange <- stringi::stri_c('N = ', n_range2(gjennomforing_s_125_3_fct_cat_plot_html[[1]]))
link <- make_link(data = gjennomforing_s_125_3_fct_cat_plot_html[[1]]$data)
link_plot <- make_link(data = gjennomforing_s_125_3_fct_cat_plot_html,
		file_suffix = '.png', link_prefix='[PNG](',
		save_fn = ggsaver)
x <- I(paste0(c(nrange, link, link_plot), collapse=', '))
girafe(gjennomforing_s_125_3_fct_cat_plot_html)
```

_Jeg har samarbeidet med andre på skolen om å bruke det jeg har lært på studiet_. `{r} x`.

:::


## Jeg har samarbeidet med andre på studiet{#sec-Jeg-har-samarbeidet-med-andre-pa-studiet-98}


::: {#fig-gjennomforing-s-125-4-fct-cat-plot-html}

```{r, fig.height = fig_height_h_barchart(n_y=1, n_cats_y=5, max_chars_cats_y=18, multiplier_per_plot=0.3)}
gjennomforing_s_125_4_fct_cat_plot_html <-
	data_3_Gjennomforin |>
		makeme(dep = c(s_125_4),
		type = 'cat_plot_html')
nrange <- stringi::stri_c('N = ', n_range2(gjennomforing_s_125_4_fct_cat_plot_html[[1]]))
link <- make_link(data = gjennomforing_s_125_4_fct_cat_plot_html[[1]]$data)
link_plot <- make_link(data = gjennomforing_s_125_4_fct_cat_plot_html,
		file_suffix = '.png', link_prefix='[PNG](',
		save_fn = ggsaver)
x <- I(paste0(c(nrange, link, link_plot), collapse=', '))
girafe(gjennomforing_s_125_4_fct_cat_plot_html)
```

_Jeg har samarbeidet med andre på studiet_. `{r} x`.

:::


## Jeg har samarbeidet med ledelsen ved skolen{#sec-Jeg-har-samarbeidet-med-ledelsen-ved-skolen-45}


::: {#fig-gjennomforing-s-125-7-fct-cat-plot-html}

```{r, fig.height = fig_height_h_barchart(n_y=1, n_cats_y=5, max_chars_cats_y=18, multiplier_per_plot=0.3)}
gjennomforing_s_125_7_fct_cat_plot_html <-
	data_3_Gjennomforin |>
		makeme(dep = c(s_125_7),
		type = 'cat_plot_html')
nrange <- stringi::stri_c('N = ', n_range2(gjennomforing_s_125_7_fct_cat_plot_html[[1]]))
link <- make_link(data = gjennomforing_s_125_7_fct_cat_plot_html[[1]]$data)
link_plot <- make_link(data = gjennomforing_s_125_7_fct_cat_plot_html,
		file_suffix = '.png', link_prefix='[PNG](',
		save_fn = ggsaver)
x <- I(paste0(c(nrange, link, link_plot), collapse=', '))
girafe(gjennomforing_s_125_7_fct_cat_plot_html)
```

_Jeg har samarbeidet med ledelsen ved skolen_. `{r} x`.

:::


## Var studiet lagt opp som et helt eller delvis nettbasert studium?{#sec-Var-studiet-lagt-opp-som-et-helt-eller-delvis-nettbasert-studium--63}


::: {#fig-gjennomforing-s-29-fct-cat-plot-html}

```{r, fig.height = fig_height_h_barchart(n_y=1, n_cats_y=3, max_chars_cats_y=44, multiplier_per_plot=0.4)}
gjennomforing_s_29_fct_cat_plot_html <-
	data_3_Gjennomforin |>
		makeme(dep = c(s_29),
		type = 'cat_plot_html')
nrange <- stringi::stri_c('N = ', n_range2(gjennomforing_s_29_fct_cat_plot_html[[1]]))
link <- make_link(data = gjennomforing_s_29_fct_cat_plot_html[[1]]$data)
link_plot <- make_link(data = gjennomforing_s_29_fct_cat_plot_html,
		file_suffix = '.png', link_prefix='[PNG](',
		save_fn = ggsaver)
x <- I(paste0(c(nrange, link, link_plot), collapse=', '))
girafe(gjennomforing_s_29_fct_cat_plot_html)
```

_Var studiet lagt opp som et helt eller delvis nettbasert studium?_. `{r} x`.

:::
