---
format:
  html: default
execute:
  echo: false
  warning: false
  message: false
  cache: false
toc: true
toc-depth: 4
quarto-required: '>= 1.5'
crossref:
  fig-title: '**Figur**'
  tbl-title: '**Tabell**'
  title-delim: '**.**'
  fig-prefix: figur
  tbl-prefix: tabell
lang: nb
number-sections: true
number-depth: 3
df-print: kable
fig-dpi: 900
params:
  mesos_var: campus2
  mesos_group: ~
number-offset: 3.0

---
# Læringsutbytte
```{r}
#| label: 'Import data for 4_Laringsutbyt'
data_4_Laringsutbyt <- qs::qread('4_Laringsutbyt/data_4_Laringsutbyt.qs')
```
```{r}
source("../general_formatting.R", chdir=TRUE)
```

## Alle forholdene ved studiet tatt i betraktning: Hva er ditt hovedinntrykk av kvaliteten på studiet?{#sec-Alle-forholdene-ved-studiet-tatt-i-betraktning-Hva-er-ditt-hovedinntrykk-av-kvaliteten-pa-studiet--68}


::: {#fig-laringsutbytte-s-86-fct-cat-plot-html}

```{r, fig.height = fig_height_h_barchart(n_y=1, n_cats_y=5, max_chars_cats_y=24, multiplier_per_plot=0.1)}
laringsutbytte_s_86_fct_cat_plot_html <-
	data_4_Laringsutbyt |>
		makeme(dep = c(s_86),
		type = 'cat_plot_html')
nrange <- stringi::stri_c('N = ', n_range2(laringsutbytte_s_86_fct_cat_plot_html[[1]]))
link <- make_link(data = laringsutbytte_s_86_fct_cat_plot_html[[1]]$data)
link_plot <- make_link(data = laringsutbytte_s_86_fct_cat_plot_html,
		file_suffix = '.png', link_prefix='[PNG](',
		save_fn = ggsaver)
x <- I(paste0(c(nrange, link, link_plot), collapse=', '))
girafe(laringsutbytte_s_86_fct_cat_plot_html)
```

_Alle forholdene ved studiet tatt i betraktning: Hva er ditt hovedinntrykk av kvaliteten på studiet?_. `{r} x`.

:::


## Alt i alt, hvor fornøyd er du med studiets opplæring i digitale ressurser?{#sec-Alt-i-alt-hvor-fornoyd-er-du-med-studiets-opplaring-i-digitale-ressurser--14}


::: {#fig-laringsutbytte-s-53-fct-cat-plot-html}

```{r, fig.height = fig_height_h_barchart(n_y=1, n_cats_y=5, max_chars_cats_y=22, multiplier_per_plot=0.4)}
laringsutbytte_s_53_fct_cat_plot_html <-
	data_4_Laringsutbyt |>
		makeme(dep = c(s_53),
		type = 'cat_plot_html')
nrange <- stringi::stri_c('N = ', n_range2(laringsutbytte_s_53_fct_cat_plot_html[[1]]))
link <- make_link(data = laringsutbytte_s_53_fct_cat_plot_html[[1]]$data)
link_plot <- make_link(data = laringsutbytte_s_53_fct_cat_plot_html,
		file_suffix = '.png', link_prefix='[PNG](',
		save_fn = ggsaver)
x <- I(paste0(c(nrange, link, link_plot), collapse=', '))
girafe(laringsutbytte_s_53_fct_cat_plot_html)
```

_Alt i alt, hvor fornøyd er du med studiets opplæring i digitale ressurser?_. `{r} x`.

:::


## Hvor enig er du i følgende utsagn om studiet og din bruk av digitale ressurser?{#sec-Hvor-enig-er-du-i-folgende-utsagn-om-studiet-og-din-bruk-av-digitale-ressurser--95}


::: {#fig-laringsutbytte-s-47-fct-cat-plot-html}

```{r, fig.height = fig_height_h_barchart(n_y=9, n_cats_y=5, max_chars_cats_y=14, multiplier_per_plot=9)}
laringsutbytte_s_47_fct_cat_plot_html <-
	data_4_Laringsutbyt |>
		makeme(dep = c(s_47_1,s_47_2,s_47_3,s_47_4,s_47_5,s_47_6,s_47_7,s_47_8,s_47_9),
		type = 'cat_plot_html')
nrange <- stringi::stri_c('N = ', n_range2(laringsutbytte_s_47_fct_cat_plot_html[[1]]))
link <- make_link(data = laringsutbytte_s_47_fct_cat_plot_html[[1]]$data)
link_plot <- make_link(data = laringsutbytte_s_47_fct_cat_plot_html,
		file_suffix = '.png', link_prefix='[PNG](',
		save_fn = ggsaver)
x <- I(paste0(c(nrange, link, link_plot), collapse=', '))
girafe(laringsutbytte_s_47_fct_cat_plot_html)
```

_Hvor enig er du i følgende utsagn om studiet og din bruk av digitale ressurser?_. `{r} x`.

:::


## Hvor viktig mener du ulike deler av studiet har vært for ditt læringsutbytte? Dersom du ikke har hatt det som inngår i spørsmålet kan du krysse av for «Ikke hatt»{#sec-Hvor-viktig-mener-du-ulike-deler-av-studiet-har-vart-for-ditt-laringsutbytte-Dersom-du-ikke-har-hatt-det-som-inngar-i-sporsmalet-kan-du-krysse-av-for-Ikke-hatt--37}


::: {#fig-laringsutbytte-s-3-fct-cat-plot-html}

```{r, fig.height = fig_height_h_barchart(n_y=9, n_cats_y=6, max_chars_cats_y=13)}
laringsutbytte_s_3_fct_cat_plot_html <-
	data_4_Laringsutbyt |>
		makeme(dep = c(s_30_1,s_30_2,s_30_3,s_30_4,s_30_5,s_30_6,s_31_1,s_31_3,s_31_4),
		type = 'cat_plot_html')
nrange <- stringi::stri_c('N = ', n_range2(laringsutbytte_s_3_fct_cat_plot_html[[1]]))
link <- make_link(data = laringsutbytte_s_3_fct_cat_plot_html[[1]]$data)
link_plot <- make_link(data = laringsutbytte_s_3_fct_cat_plot_html,
		file_suffix = '.png', link_prefix='[PNG](',
		save_fn = ggsaver)
x <- I(paste0(c(nrange, link, link_plot), collapse=', '))
girafe(laringsutbytte_s_3_fct_cat_plot_html)
```

_Hvor viktig mener du ulike deler av studiet har vært for ditt læringsutbytte? Dersom du ikke har hatt det som inngår i spørsmålet kan du krysse av for «Ikke hatt»_. `{r} x`.

:::


## Hvor viktig mener du ulike deler av videreutdanningen har vært for ditt læringsutbytte? Dersom du ikke har hatt det som inngår i spørsmålet kan du krysse av for «Ikke hatt»{#sec-Hvor-viktig-mener-du-ulike-deler-av-videreutdanningen-har-vart-for-ditt-laringsutbytte-Dersom-du-ikke-har-hatt-det-som-inngar-i-sporsmalet-kan-du-krysse-av-for-Ikke-hatt--09}


::: {#fig-laringsutbytte-s-3-fct-cat-plot-html-1}

```{r, fig.height = fig_height_h_barchart(n_y=5, n_cats_y=6, max_chars_cats_y=13)}
laringsutbytte_s_3_fct_cat_plot_html_1 <-
	data_4_Laringsutbyt |>
		makeme(dep = c(s_32_1,s_32_2,s_33_3,s_34_1,s_34_2),
		type = 'cat_plot_html')
nrange <- stringi::stri_c('N = ', n_range2(laringsutbytte_s_3_fct_cat_plot_html_1[[1]]))
link <- make_link(data = laringsutbytte_s_3_fct_cat_plot_html_1[[1]]$data)
link_plot <- make_link(data = laringsutbytte_s_3_fct_cat_plot_html_1,
		file_suffix = '.png', link_prefix='[PNG](',
		save_fn = ggsaver)
x <- I(paste0(c(nrange, link, link_plot), collapse=', '))
girafe(laringsutbytte_s_3_fct_cat_plot_html_1)
```

_Hvor viktig mener du ulike deler av videreutdanningen har vært for ditt læringsutbytte? Dersom du ikke har hatt det som inngår i spørsmålet kan du krysse av for «Ikke hatt»_. `{r} x`.

:::


## I hvilken grad opplever du at dine forventninger til studiet har blitt oppfylt?{#sec-I-hvilken-grad-opplever-du-at-dine-forventninger-til-studiet-har-blitt-oppfylt--77}


::: {#fig-laringsutbytte-s-31-fct-cat-plot-html}

```{r, fig.height = fig_height_h_barchart(n_y=1, n_cats_y=5, max_chars_cats_y=18, multiplier_per_plot=0.2)}
laringsutbytte_s_31_fct_cat_plot_html <-
	data_4_Laringsutbyt |>
		makeme(dep = c(s_31),
		type = 'cat_plot_html')
nrange <- stringi::stri_c('N = ', n_range2(laringsutbytte_s_31_fct_cat_plot_html[[1]]))
link <- make_link(data = laringsutbytte_s_31_fct_cat_plot_html[[1]]$data)
link_plot <- make_link(data = laringsutbytte_s_31_fct_cat_plot_html,
		file_suffix = '.png', link_prefix='[PNG](',
		save_fn = ggsaver)
x <- I(paste0(c(nrange, link, link_plot), collapse=', '))
girafe(laringsutbytte_s_31_fct_cat_plot_html)
```

_I hvilken grad opplever du at dine forventninger til studiet har blitt oppfylt?_. `{r} x`.

:::


## I hvilken grad stemmer disse utsagnene?{#sec-I-hvilken-grad-stemmer-disse-utsagnene--06}


::: {#fig-laringsutbytte-s-6-fct-cat-plot-html}

```{r, fig.height = fig_height_h_barchart(n_y=6, n_cats_y=5, max_chars_cats_y=18)}
laringsutbytte_s_6_fct_cat_plot_html <-
	data_4_Laringsutbyt |>
		makeme(dep = c(s_66_1,s_66_2,s_66_7,s_66_3,s_66_4,s_66_5),
		type = 'cat_plot_html')
nrange <- stringi::stri_c('N = ', n_range2(laringsutbytte_s_6_fct_cat_plot_html[[1]]))
link <- make_link(data = laringsutbytte_s_6_fct_cat_plot_html[[1]]$data)
link_plot <- make_link(data = laringsutbytte_s_6_fct_cat_plot_html,
		file_suffix = '.png', link_prefix='[PNG](',
		save_fn = ggsaver)
x <- I(paste0(c(nrange, link, link_plot), collapse=', '))
girafe(laringsutbytte_s_6_fct_cat_plot_html)
```

_I hvilken grad stemmer disse utsagnene?_. `{r} x`.

:::


## På en skala fra 1 (helt uenig) til 6 (helt enig), vennligst gi din oppfatning av studiets læringsutbytte.{#sec-Pa-en-skala-fra-1-helt-uenig-til-6-helt-enig-vennligst-gi-din-oppfatning-av-studiets-laringsutbytte--76}


::: {#fig-laringsutbytte-s-7-fct-cat-plot-html}

```{r, fig.height = fig_height_h_barchart(n_y=10, n_cats_y=6, max_chars_cats_y=14, multiplier_per_plot=3.4)}
laringsutbytte_s_7_fct_cat_plot_html <-
	data_4_Laringsutbyt |>
		makeme(dep = c(s_77_1,s_77_2,s_77_3,s_77_4,s_77_5,s_77_6,s_77_7,s_77_8,s_77_9,s_77_10),
		type = 'cat_plot_html')
nrange <- stringi::stri_c('N = ', n_range2(laringsutbytte_s_7_fct_cat_plot_html[[1]]))
link <- make_link(data = laringsutbytte_s_7_fct_cat_plot_html[[1]]$data)
link_plot <- make_link(data = laringsutbytte_s_7_fct_cat_plot_html,
		file_suffix = '.png', link_prefix='[PNG](',
		save_fn = ggsaver)
x <- I(paste0(c(nrange, link, link_plot), collapse=', '))
girafe(laringsutbytte_s_7_fct_cat_plot_html)
```

_På en skala fra 1 (helt uenig) til 6 (helt enig), vennligst gi din oppfatning av studiets læringsutbytte._. `{r} x`.

:::


## Vennligst ta stilling til følgende utsagn om anvendelse av studiet{#sec-Vennligst-ta-stilling-til-folgende-utsagn-om-anvendelse-av-studiet-31}


::: {#fig-laringsutbytte-s-73-fct-cat-plot-html}

```{r, fig.height = fig_height_h_barchart(n_y=3, n_cats_y=4, max_chars_cats_y=10, multiplier_per_plot=0.9)}
laringsutbytte_s_73_fct_cat_plot_html <-
	data_4_Laringsutbyt |>
		makeme(dep = c(s_73_1,s_73_2,s_73_3),
		type = 'cat_plot_html')
nrange <- stringi::stri_c('N = ', n_range2(laringsutbytte_s_73_fct_cat_plot_html[[1]]))
link <- make_link(data = laringsutbytte_s_73_fct_cat_plot_html[[1]]$data)
link_plot <- make_link(data = laringsutbytte_s_73_fct_cat_plot_html,
		file_suffix = '.png', link_prefix='[PNG](',
		save_fn = ggsaver)
x <- I(paste0(c(nrange, link, link_plot), collapse=', '))
girafe(laringsutbytte_s_73_fct_cat_plot_html)
```

_Vennligst ta stilling til følgende utsagn om anvendelse av studiet_. `{r} x`.

:::
